【裁判字號】    97,金上訴,464
【裁判日期】    970415
【裁判案由】    違反銀行法等
【裁判全文】
臺灣高等法院臺中分院刑事判決       97年度金上訴字第464號
上  訴  人  臺灣臺中地方法院檢察署檢察官
上  訴  人
即  被  告  壬○○
選任辯護人  張居亮  律師
上列上訴人等因被告違反銀行法等案件，不服臺灣臺中地方法院
96年度金重訴字第2390號中華民國96年12月26日第一審判決（起
訴案號：臺灣臺中地方法院檢察署95年度偵字第23905號、96年
度偵字第7567、7720號），提起上訴，本院判決如下：
    主  文
上訴駁回。
    事  實
一、壬○○原任職臺中巿第八信用合作社美村分社櫃員，於民國
    （下同）八十六年間，因臺中市第八信用合作社併入誠泰商
    業銀行股份有限公司（下稱誠泰銀行）後，調任為該銀行公
    益分行行員；又於八十九年間，升任為誠泰銀行公益分行有
    權簽章人員，上開職稱隨更名為襄理。於九十四年間，誠泰
    銀行併入臺灣新光商業銀行股份有限公司（下稱新光銀行）
    後，其續任新光銀行公益分行襄理，為公司法第八條第二項
    與銀行法第一百二十五條之二第一項所稱之負責人，負責辦
    理上開銀行客戶存、放款業務與該等業務之核章、放行等業
    務。緣因其平日沈迷於六合彩賭博，需要大量賭資，竟基於
    意圖為自己不法之利益及行使偽造私文書之概括犯意，明知
    其身為銀行負責人，不得為行使偽造私文書、冒用客戶名義
    將定存存單解約，盜領該等存款等違背其職務之行為，仍自
    九十一年五月間起，至九十五年四月間止（詳如附表一申請
    實體存單日期欄與實體存單解約日期欄，及如附表二回補日
    期欄所示之時間），連續先未經如附表一戶名（帳號）欄與
    如附表二戶名欄所示之午○○等十七位定期存款客戶之同意
    ，多次擅自偽刻如附表五編號一至十八所示之午○○等十七
    位客戶之印章共十八枚（徐瑛原名為辛○○；另編號十八
    之偽造印章未據扣案）。之後，其再連續以如附表一、二、
    三、四所示之相關定期存款解約所需文件上，盜用印章（即
    多次利用客戶交辦其他事務之機會，取得客戶真正之印章後
    ，再將之盜蓋於如附表一、三、四所示之相關空白文件上）
    、盜用印文（即在上開已盜蓋真正印文之相關空白文件上，
    填載相關記載事項，再加以盜用該等印文）、偽造印文（即
    持上開偽造之十六顆印章，憑以偽造該等印文，至偽造「己
    ○○」、「徐瑛」印章部分，並未持以偽蓋）或偽造署押
    之方式，分別將該等存款客戶原記載在綜合存款簿後面之定
    期存款，先轉為實體定存單（即俗稱之虛轉實），或將該等
    存款客戶原申請之實體定存存單（詳如附表一申請實體存款
    單日期欄所示，有記載日期者屬前者，無記載日期者屬後者
    ），憑以多次偽造表示該等定存存單之存戶，欲向新光銀行
    申請辦理解除該等實體存單，並領取、轉匯該解約款項等相
    關私文書後，復將該等偽造私文書，多次行使交付予誠泰銀
    行或新光銀行不知情之相關成年承辦人員，憑以盜領、轉匯
    取得該等定存存單解約後之存款。其隨將該等存款，分別轉
    匯至如附表一解約資金去向欄所示之帳戶內，憑以將該等存
    款客戶之存款，挪為其私人所用。其中大部分犯罪所得概依
    其每期簽注六合彩之賭資數額，分別轉帳至六合彩組頭余春
    澄等人（另案由公訴人偵辦）所指示之相關銀行帳戶內，憑
    以償付其所簽賭之賭債（詳如附表一解約資金去向欄所載）
    。在此期間，因遇有如附表二戶名欄所示之丙○○等五位存
    款客戶要求提領定期存款，壬○○為掩飾其上開犯行，乃連
    續於如附表二回補日期欄所示之時間，以上開相同行使偽造
    私文書，憑以冒名解約，盜領存款之手法，多次盜領、挪用
    其他客戶之定期存款，用以回補該五位先前業遭其冒名解約
    客戶之定期存款，供該五位客戶領回如附表二金額（元）欄
    所示之定期存款。壬○○即以上開行使偽造私文書，憑以冒
    名解約，盜領存款客戶之存款等違背其身為新光銀行負責人
    職務之行為，致生損害於新光銀行之財產（即該銀行需依約
    償還上開存款客戶遭冒名解約之存款）及商業信譽之利益，
    及如附表一戶名（帳號）欄與如附表二戶名欄所示之存款客
    戶。嗣於九十五年九月間，因新光銀行進行例行性主管調動
    ，將壬○○調至該銀行大里分行擔任襄理後，因有該銀行公
    益分行存戶發現渠之定存款項數額為「○」，乃打電話至該
    銀行總行詢問後，新光銀行總行發覺有異，啟動全面清查該
    銀行公益分行之客戶資料後，而查悉壬○○擅自以上開行使
    偽造私文書，憑以冒名解約，盜領存款客戶存款之情事。壬
    ○○在新光銀行尚未報請職司刑事偵查之公務員偵辦前，即
    主動於九十五年十月二十一日上午十時五十五分許，向臺灣
    臺中地方法院檢察署檢察官自首其上開犯行，該署檢察官受
    理後即指揮法務部調查局臺北市調查處及臺中市警察局調查
    ，計查悉壬○○以上開冒名解約方式，盜領挪用新光銀行客
    戶定存款項之犯罪所得，合計新臺幣（下同）一億八千三百
    七十四萬二千四百三十元（即如附表一所示之一億一千八百
    八十九萬二千四百三十元，加上如附表二所示之事後回補之
    六千四百八十五萬元），壬○○嗣並接受法院裁判。
二、案經壬○○向臺灣臺中地方法院檢察署檢察官自首，暨由該
    署檢察官指揮臺中巿警察局及法務部調查局臺北巿調查處調
    查後，先後移送該署檢察官偵查起訴。
    理  由
一、訊據上訴人即被告（下稱被告）壬○○對於上開犯罪事實供
    認不諱（見本院卷第七七頁至第七九頁、第一一八頁至第一
    一九頁），核與證人即告訴人銀行之副總稽核丁○○、證人
    余春澄、王文益、王仲儀、王美芳、吳黃月、林文觀、林佑
    順、林美珠、洪小玲、洪芳鈴、張美雲、張莉英、張雅惠、
    郭勝全、馮秀霞、黃文德、黃德聰、廖美珠、蔡啟泰、蔡雅
    鈴及鄭宇翔等二十二人分別於檢察官偵查中結證；及證人詹
    秀菊、亥○○、巳○○、庚○○、徐瑛、郭松益、地○○
    、己○○、丑○○、徐文福、徐陳秀美等十一人分別於調查
    站證述等情節均相符，並有如附表六所示之相關書證在卷可
    參，復有如附表五編號一至十七所示之偽造印章共計十七顆
    ，及案外人徐文福、陳蔡柔莉銀行存摺各一本扣案可資佐證
    ，足認被告之上開自白與事實相符，堪足採信。又被告以上
    開行使偽造私文書之方式，憑以冒名解約，盜領上開存款客
    戶之存款等違背其身為告訴人銀行負責人職務之行為，自足
    以致生損害於告訴人銀行之財產（即告訴人需依約償還上開
    存款客戶遭冒名解約之存款）與商業信譽之利益，及如附表
    一戶名（帳號）欄與如附表二戶名欄所示之存款客戶。是罪
    證明確，被告之犯行堪以認定。
二、至被告之選任辯護人雖具狀辯稱其盜用附表三之被害人卯○
    ○、戌○○、地○○、財團法人樂成宮、己○○等人及附表
    四之被害人丙○○、天○○、甲○○、亥○○、寅○○等人
    之印文所挪用之款項部分，應該對該被害人發生清償之效力
    ，告訴人銀行於此即未受有任何損害，受有損害之人即為該
    些被害人，由是即與上引銀行法法條之構成要件「致生損害
    於銀行之財產或其他利益者」不符。又被害人卯○○、戌○
    ○、地○○、財團法人樂成宮、己○○等人受損害之金額合
    計為三千零一十六萬七千四百三十元（包括卯○○一百五十
    萬元、戌○○二百萬元、地○○一千四百二十萬元、財團法
    人樂成宮一千零二十三萬七千四百三十元、己○○二百二十
    三萬元）；另附表四之被害人丙○○、天○○、甲○○、亥
    ○○、寅○○等人被挪用之金額共為六千四百八十五萬元，
    惟上開金額業已回補，是故彼等並未受有損害。則於被告挪
    用之一億八千三百七十四萬二千四百三十元中，扣除已回補
    之六千四百八十五萬元，再扣除被害人卯○○、戌○○、地
    ○○、財團法人樂成宮、己○○等人之受損害金額三千零一
    十六萬七千四百三十元後，告訴人銀行之受損害金額應為八
    千八百七十二萬五千元，並未逾一億元，則本件即無適用銀
    行法第一百二十五條之二第一項後段規定之「其犯罪所得達
    新台幣一億元以上者」之餘地云云。但查(一)被告盜用附表三
    之被害人卯○○、戌○○、地○○、財團法人樂成宮、己○
    ○等人及附表四之被害人丙○○、天○○、甲○○、亥○○
    、寅○○等人之印文挪用款項部分，縱在民事實務上認已對
    各該被害人發生清償之效力，告訴人銀行之財產並未受到損
    害，惟對告訴人銀行之商業信譽尚難謂無損害，而銀行法第
    一百二十五條之二第一項所稱之「致生損害於銀行之財產或
    其他利益者」，包括財產及其他利益在內，而其他利益則包
    括商業信譽在內，是此部分自難排除在外，被告此部分所辯
    ，並不足取。(二)被告犯後縱已回補六千四百八十五萬元，惟
    係犯後態度之問題，並不影響其此部分犯罪之成立，是於計
    算被告犯罪所得之金額時自應計算在內；另銀行法第一百二
    十五條之二第一項後段之罪，係以被告「犯罪所得」之金額
    為基礎，而被告盜用附表三之被害人卯○○、戌○○、地○
    ○、財團法人樂成宮、己○○等人及附表四之被害人丙○○
    、天○○、甲○○、亥○○、寅○○等人之印文所挪用之款
    項三千零一十六萬七千四百三十元，亦為被告之「犯罪所得
    」，自應包括在內，是被告全部犯罪所得之金額合計為一億
    八千三百七十四萬二千四百三十元無訛，被告辯稱不包括此
    部分在內，亦不足採。
三、按被告以外之人於審判外之陳述，雖不符刑事訴訟法第一百
    五十九條之一至第一百五十九條之四之規定，而經當事人於
    審判程序同意作為證據，法院審酌該言詞陳述或書面陳述作
    成時之情況，認為適當者，亦得為證據。當事人、代理人或
    辯護人於法院調查證據時，知有第一百五十九條第一項不得
    為證據之情形，而未於言詞辯論終結前聲明異議者，視為有
    前項之同意，刑事訴訟法第一百五十九條之五第一項、第二
    項定有明文。立法意旨在於傳聞證據未經當事人之反對詰問
    予以核實，原則上先予排除，惟若當事人已放棄詰問或未聲
    明異議，基於證據資料愈豐富，愈有助於真實發現之理念，
    且強化言詞辯論主義，法院自可承認該傳聞證據例外擁有證
    據能力。查本件被告及其選任辯護人、檢察官等人對於證人
    丁○○、余春澄、王文益、王仲儀、王美芳、吳黃月、林文
    觀、林佑順、林美珠、洪小玲、洪芳鈴、張美雲、張莉英、
    張雅惠、郭勝全、馮秀霞、黃文德、黃德聰、廖美珠、蔡啟
    泰、蔡雅鈴、鄭宇翔、詹秀菊、亥○○、巳○○、庚○○、
    徐瑛、郭松益、地○○、己○○、丑○○、徐文福、徐陳
    秀美等人上開於審判外陳述之證據能力，均當庭表示同意作
    為證據（見本院第七八頁），且本院審酌該等證人上開言詞
    陳述作成時並非在非自由意志之情況下所為之陳述，又均係
    於案發後不久所為之陳述，較無人情干擾，所陳自較符事實
    ，是本院認該言詞陳述適當，依刑事訴訟法第一百五十九條
    之五第一項規定，此部分證據自得為證據。另被告及其選任
    辯護人、檢察官等人對於其他非供述證據之證據能力，亦均
    當庭表示沒有意見（見本院第七八頁），且均未於言詞辯論
    終結前聲明異議，依刑事訴訟法第一百五十九條之五第二項
    之規定，視為同意作為證據，且本院審酌上開非供述證據，
    或係從事業務之人於業務上製作之證明文書，或係被告所偽
    刻之印章，且均為被告所是認，並無顯有不可信之情況，是
    本院認該書面陳述適當，依刑事訴訟法第一百五十九條之五
    第一項之規定，亦得為證據。
四、按被告行為後，九十四年二月二日修正公布之刑法，業於九
    十五年七月一日施行，新刑法第二條第一項之規定，係規範
    行為後法律變更所生新舊法律比較適用之準據法，於新刑法
    施行後，應適用新刑法第二條第一項之規定，為「從舊從輕
    」之比較。另於比較時應就罪刑有關之共犯、未遂犯、想像
    競合犯、牽連犯、連續犯、結合犯，以及累犯加重、自首減
    輕暨其他法定加減原因（如身分加減）與加減比例等一切情
    形，本於統一性及整體性原則，綜其全部罪刑之結果而為比
    較（最高法院九十五年五月二十三日刑事庭第八次會議決議
    參照）。惟新刑法條文雖經修正，但若僅屬單純之文字修飾
    ，或將實務見解或法理明文化，而不涉及刑罰之輕重、構成
    要件之變更，或其他有利、不利於行為人之情形者，即無庸
    依刑法第二條第一項之規定比較新、舊法，而應依一般法律
    適用原則，適用「裁判時法」處斷（最高法院九十五年十一
    月七日第二十一次刑事庭會議決議意旨參照）。是：
（一）被告行為後，關於刑法第五十五條牽連犯及第五十六條連
      續犯之規定，雖經總統於九十四年二月二日公布廢除，並
      自九十五年七月一日起生效，惟廢除牽連犯及連續犯後須
      依數罪併罰之規定處罰，經比較後並非較有利於被告，依
      修正後刑法第二條第一項前段之規定，自應適用行為時即
      修正前刑法第五十五條、第五十六條之規定論以牽連犯及
      連續犯。
（二）銀行法第一百二十五條之二第一項之銀行負責人背信罪，
      法定刑為三年以上十年以下有期徒刑，得併科新臺幣一千
      萬元以上二億元以下罰金；其犯罪所得達新臺幣一億元以
      上者，法定刑為七年以上有期徒刑，得併科新臺幣二千五
      百萬元以上五億元以下罰金。而於上開時間修正後之刑法
      第三十三條第五款係規定：「主刑之種類如下：五、罰金
      ：新臺幣一千元以上，以百元計算之」，是依修正後之規
      定，該條例所得併科之罰金刑最低為新臺幣一千元；然依
      被告行為時之刑罰法律，即修正前刑法第三十三條第五款
      規定之罰金最低額一元，該罪之罰金刑最低額為銀元一元
      ，若換算為新臺幣，僅為新臺幣三元，加上依罰金罰鍰提
      高標準條例第一條之規定提高十倍，亦僅為新臺幣三十元
      ，比較上述修正前後之法律，自以被告行為時關於併科罰
      金刑之規定較有利於被告。
（三）修正前刑法第六十二條關於自首之減輕，係規定為「減輕
      其刑」，而修正後刑法第六十二條已將之修正為「得減輕
      其刑」，經比較新、舊法後，修正後刑法第六十二條之規
      定並非較有利於被告，是此部分自應適用被告行為時即修
      正前刑法第六十二條之規定減輕其刑。
五、核被告所為，係犯銀行法第一百二十五條之二第一項後段之
    銀行負責人背信罪及刑法第二百十六條、第二百十條之行使
    偽造私文書罪。公訴人原起訴法條關於洗錢防制法第九條第
    二項及刑法第三百三十六條第二項部分，已據檢察官於原審
    審理時當庭更正為銀行法第一百二十五條之二之罪（見原審
    卷第二０六頁），是此部分自無須再變更起訴法條，附此說
    明。至被告偽造印章（不含偽造「己○○」、「徐瑛」印
    章部分）、偽造印文、盜用印章、盜用印文及偽造署押等部
    分，係偽造私文書之部分行為，偽造私文書後持以行使，偽
    造之低度行為，已為行使之高度行為所吸收，均不另論罪。
    公訴人認被告所犯除偽造「己○○」、「徐瑛」印章部分
    外之其他偽造印章行為，亦應再論以刑法第二百十七條第一
    項之偽造印章罪，尚有誤會。至被告偽造「己○○」、「徐
    瑛」印章後，並未持以供其犯上開偽造印文、偽造私文書
    及行使偽造私文書罪所用，是其此部分所為，自應論以刑法
    第二百十七條第一項之偽造印章罪。又被告先後行使偽造私
    文書、銀行負責人背信行為及偽造印章犯行（偽造「己○○
    」、「徐瑛」印章部分），均係犯罪構成要件相同，顯均
    係基於概括犯意反覆為之，均為連續犯，應分別依修正前刑
    法第五十六條之規定論以一罪，並加重其刑。另銀行法第一
    百二十五條之二、第一百三十六條之二等規定，固分別於九
    十三年二月四日經總統公布修正、增訂，並自同年月六日起
    生效（新法之法定刑加重、罰金易服勞役之期間加長），惟
    因被告所為係連續犯，且一部分行為係在新法施行之後所為
    ，自應全部依新法論罪，並無新舊法比較之問題，亦併此敘
    明。另其所犯上開連續行使偽造私文書罪、連續偽造印章罪
    及連續銀行負責人背信罪等三罪間，具有方法、結果之牽連
    關係，為牽連犯，應依修正前刑法第五十五條之規定從一重
    之連續銀行負責人背信罪處斷。又被告在其上開犯罪未經有
    刑事偵查權之公務員發覺前，即於上開時地，主動向臺灣臺
    中地方法院檢察署檢察官自首犯罪，有被告之九十五年十月
    二十一日訊問筆錄足按，嗣並接受法院裁判，核與自首之規
    定相符，應依修正前刑法第六十二條前段之規定減輕其刑。
    另被告所犯係中華民國九十六年罪犯減刑條例第三條所定不
    予減刑而未發覺之罪，且於該條例九十六年七月十六日施行
    前自首，而接受裁判，爰並依該條例第六條之規定減輕其宣
    告刑二分之一，並依法先加後減之。原審調查後，適用銀行
    法第一百二十五條之二第一項後段、第一百三十六條之二、
    刑法第十一條前段（原判決漏引前段）、第二條第一項前段
    、第二百十條、第二百十六條、第二百十七條第一項、第二
    百十九條、修正前刑法第五十五條、第五十六條、第六十二
    條前段、中華民國罪犯減刑條例第二條第一項第三款、第六
    條、第七條，並審酌被告素行尚佳，並無犯罪前科（有台灣
    高等法院被告前案紀錄表足稽），其犯罪手段尚屬平和，犯
    罪時間非屬短期，所挪用之定期存款數額高達一億八千三百
    七十四萬二千四百三十元，事後僅回補六千四百八十五萬元
    ，共計有一億一千八百八十九萬二千四百三十元已遭其花用
    殆盡，其所為已造成告訴人銀行之財產及商業信譽發生重大
    損害，並損害如附表一戶名（帳號）欄與附表二戶名欄所示
    之存款客戶，且迄今尚未與告訴人銀行達成民事和解，僅於
    事後將其僅剩之財產（被告二百四十四萬九千四百八十元之
    銀行存款業經告訴人銀行凍結；被告另提供其所有房地之所
    有權為告訴人銀行設定三百六十萬元之第二順位抵押權，見
    原審卷第二○五頁），提供予告訴人銀行求償之用。至如附
    表一戶名（帳號）欄與附表二戶名欄所示之存款客戶因被告
    上開犯行所受之損害部分，嗣均由告訴人銀行依約予以償付
    （見原審卷第二○四頁）；暨其犯罪後坦承犯行，態度尚佳
    等一切情狀，量處被告有期徒刑八年，併科罰金新臺幣一億
    元，罰金部分如易服勞役，以罰金總額與三年之日數比例折
    算之，並依法減為有期徒刑四年，併科罰金新臺幣五千萬元
    ，罰金部分如易服勞役，以罰金總額與二年之日數比例折算
    之（銀行法第一百三十六條之二）。至如附表三之偽造、盜
    用印文或偽造署押欄所示之偽造印文與偽造署押部分；如附
    表四偽造、盜用印文欄所示之偽造印文部分，及如附表五所
    示之偽造印章共計十八枚（編號十八部分雖未扣案，但並不
    能證明已滅失），均應依刑法第二百十九條之規定宣告沒收
    。另被告所盜用之上開印文部分，因該等盜用印文已蓋用相
    關文件上，而行使交付予告訴人銀行，已非屬被告所有，且
    該等盜用印文經核並非屬違禁物，亦非屬刑法第二百十九條
    所規定應予宣告沒收之物（最高法院四十八年台上字第一五
    三三號判例參照），故不予宣告沒收云云，認事用法核無違
    誤，量刑亦妥適。檢察官上訴意旨指摘原判決量刑過輕及被
    告上訴意旨指摘原判決量刑過重，均無理由，應予駁回。
六、又被告固自承其另於九十五年七月十八日，未經案外人徐文
    福、徐陳秀美之同意，擅將該二人向新光人壽股份有限公司
    投保之六百萬元、三百萬元壽險予以解約，並存入該二人向
    告訴人銀行公益分行申請開立之存款帳戶之六百萬元、三百
    萬元解約款項，予以提領，供其私人花用，因認其此部分所
    為亦涉有銀行法第一百二十五條之二第一項銀行負責人背信
    、刑法第二百十六條、第二百十條行使偽造私文書及刑法第
    三百三十九條第一項詐欺取財等罪嫌云云。惟查被告此部分
    行為，係於九十五年七月一日刑法修正施行後所為，此時已
    無連續犯之規定，是與其上開論罪科刑部分（其行為時均在
    九十五年七月一日刑法修正施行前），並不具連續犯之裁判
    上一罪關係（最高法院九十五年五月二十三日第八次刑庭會
    議決議五、(四)參照），此部分行為非起訴效力所及，本院無
    法併予審理，應由檢察官另行依法處理，附予敘明。
七、據上論結，應依刑事訴訟法第三百六十八條，判決如主文。
本案經檢察官宇○○到庭執行職務。
中    華    民    國    97    年     4    月    15    日
            刑事第八庭  審判長法  官  羅  得  村
                              法  官  吳  進  發
                              法  官  劉  榮  服
上列正本證明與原本無異。
如不服本判決應於收受送達後十日內向本院提出上訴書狀，其未
敘述上訴之理由者並得於提起上訴後十日內向本院補提理由書（
均須按他造當事人之人數附繕本）。
                              書記官  周  巧  屏
中    華    民    國    97    年     4    月    15    日
附錄犯罪科刑法條
銀行法第一二五條之二第一項
銀行負責人或職員，意圖為自己或第三人不法之利益，或損害銀
行之利益，而為違背其職務之行為，致生損害於銀行之財產或其
他利益者，處三年以上十年以下有期徒刑，得併科新臺幣一千萬
元以上二億元以下罰金。其犯罪所得達新臺幣一億元以上者，處
七年以上有期徒刑，得併科新臺幣二千五百萬元以上五億元以下
罰金。
刑法第二百十條
偽造、變造私文書，足以生損害於公眾或他人者，處五年以下有
期徒刑。
刑法第二百十六條
行使第二百十條至第二百十五條之文書者，依偽造、變造文書或
登載不實事項或使登載不實事項之規定處斷。
刑法第二百十七條第一項
偽造印章、印文或署押，足以生損害於公眾或他人者，處三年以
下有期徒刑。
附表一：
┌──┬───────┬──────┬─────────┬─────┬─────┬──────────────┐
│編號│ 戶名（帳號） │金額（元）  │  原定存起迄日    │申轉實體  │實體存單  │        解約資金去向        │
│    │              │            │                  │存單日期  │解約日期  │                            │
├──┼───────┼──────┼─────────┼─────┼─────┼──────────────┤
│ 1  │   丑○○     │ 1,000,000  │93.06.26-93.12.26 │93.10.04  │93.10.04  │93.10.4解約4筆計570萬元，扣 │
├──┤（＃00-00000）├──────┤                  │          │          │除中途解約罰息後，分別轉入林│
│ 2  │  5,700,000   │   500,000  │                  │          │          │文觀帳戶〈帳號#000000000000 │
├──┤              ├──────┼─────────┤          │          │〉4,122,800元〈2筆〉、陳宗嘉│
│ 3  │              │ 3,000,000  │93.07.11-93.10.11 │          │          │帳戶〈帳號#000000000000〉   │
├──┤              ├──────┼─────────┤          │          │1,575,475元（2筆）。        │
│ 4  │              │ 1,200,000  │93.09.25-93.10.25 │          │          │                            │
├──┼───────┼──────┼─────────┼─────┼─────┼──────────────┤
│ 5  │   乙○○     │   900,000  │                  │93.07.16  │93.07.30  │93.7.30解約4筆計360萬元扣除 │
├──┤（＃00-00000）├──────┤                  │          │          │中途解約罰息後，分別轉入林文│
│ 6  │  5,600,000   │   900,000  │92.09.06-93.09.06 │          │          │觀帳戶1.225,400元、蔡雅鈴帳 │
├──┤              ├──────┤                  │          │          │戶〈帳號#000000000000〉2,331│
│ 7  │              │   900,000  │                  │          │          │,700 元、陳宗嘉帳戶36, 150元│
├──┤              ├──────┼─────────┤          │          │。                          │
│ 8  │              │   900,000  │93.06.26-93.12.26 │          │          │                            │
├──┤              ├──────┼─────────┤          ├─────┼──────────────┤
│ 9  │              │ 2,000,000  │93.06.25-93.07.25 │          │93.08.30  │93.8.30解約1筆200萬元，分別 │
│    │              │            │                  │          │          │轉入林文觀1,132,900元、蔡雅 │
│    │              │            │                  │          │          │鈴571,500元、陳宗嘉295,600元│
│    │              │            │                  │          │          │。                          │
├──┼───────┼──────┼─────────┼─────┼─────┼──────────────┤
│10  │   子○○     │ 1,000,000  │93.06.26-93.12.26 │93.07.12  │93.07.12  │93.7.12解約5筆計500萬元，分 │
├──┤（＃00-00000）├──────┤                  │          │          │別轉入林文觀帳戶955,330元、 │
│11  │  11,840,000  │ 1,000,000  │                  │          │          │匯入聯信公益分行蔡雅鈴帳戶  │
├──┤              ├──────┤                  │          │          │1,634,430元、第七商銀營業部 │
│12  │              │ 1,000,000  │                  │          │          │張莉英帳戶2,410,240元。     │
├──┤              ├──────┤                  │          │          │                            │
│13  │              │ 1,000,000  │                  │          │          │                            │
├──┤              ├──────┤                  │          │          │                            │
│14  │              │ 1,000,000  │                  │          │          │                            │
├──┤              ├──────┤                  │          ├─────┼──────────────┤
│15  │              │ 1,000,000  │                  │          │93.07.14  │93.7.14解約3筆計300萬元，分 │
├──┤              ├──────┤                  │          │          │別轉入匯入聯信公益分行蔡雅鈴│
│16  │              │ 1,000,000  │                  │          │          │帳戶984,330元、第七商銀營業 │
├──┤              ├──────┤                  │          │          │部張莉英帳戶1,144,930元、聯 │
│17  │              │ 1,000,000  │                  │          │          │信營業部張美雲帳戶428,530元 │
│    │              │            │                  │          │          │，餘442,210元轉入陳宗嘉帳戶 │
│    │              │            │                  │          │          │。                          │
├──┤              ├──────┤                  │          ├─────┼──────────────┤
│18  │              │ 1,000,000  │                  │          │93.07.19  │93.7.19解約2筆計150萬元，另 │
├──┤              ├──────┼─────────┤          │          │由蔡雅鈴帳戶提領571,800元、 │
│19  │              │   500,000  │93.07.05-93.10.05 │          │          │林文觀帳戶提領70,360元總共2,│
│    │              │            │                  │          │          │142,160元，分別轉入匯入雲林 │
│    │              │            │                  │          │          │區漁會三條崙分部林美珠帳戶1,│
│    │              │            │                  │          │          │020,830元、第七商銀營業部張 │
│    │              │            │                  │          │          │莉英帳戶895,030元，餘226,300│
│    │              │            │                  │          │          │元轉入林文觀帳戶。          │
├──┤              ├──────┼─────────┤          ├─────┼──────────────┤
│20  │              │ 1,470,000  │92.10.03-93.10.03 │          │93.07.20  │93.7.20解約1筆147萬元（整息 │
│    │              │            │                  │          │          │12,646元），併入下列另一戶黃│
│    │              │            │                  │          │          │添寶解約6筆650萬元所敘資金去│
│    │              │            │                  │          │          │向。                        │
├──┤              ├──────┼─────────┼─────┼─────┼──────────────┤
│21  │              │   740,000  │93.07.06-93.10.06 │93.08.31  │93.09.29  │93.9.29解約74萬元及13萬元均 │
├──┤              ├──────┼─────────┤          │          │以現金方式提領。            │
│22  │              │   130,000  │93.06.26-93.12.26 │          │          │                            │
├──┼───────┼──────┼─────────┼─────┼─────┼──────────────┤
│23  │   癸○○     │ 3,350,000  │92.10.03-93.10.03 │93.07.09  │93.07.09  │93.7.9解約335萬元（整息27,73│
│    │（＃00-00000）│            │                  │          │          │0元、代扣所得稅2,773元），另│
│    │  23,185,000  │            │                  │          │          │由陳蔡柔莉帳戶提領1,665,583 │
│    │              │            │                  │          │          │元、甲○○帳戶提領8,280,000 │
│    │              │            │                  │          │          │元，總共13,320,540元，匯出匯│
│    │              │            │                  │          │          │款予張美雲帳戶1,598,530元、 │
│    │              │            │                  │          │          │林美珠帳戶1,946,330元、張惠 │
│    │              │            │                  │          │          │如帳戶1,410,030元、蔡雅鈴帳 │
│    │              │            │                  │          │          │戶1,532,030元、吳黃月帳戶2, │
│    │              │            │                  │          │          │028,140元、洪小玲帳戶1,591, │
│    │              │            │                  │          │          │930元、張莉英帳戶3,059,550  │
│    │              │            │                  │          │          │元，餘154,000元存入林文觀帳 │
│    │              │            │                  │          │          │戶。                        │
├──┤              ├──────┼─────────┼─────┼─────┼──────────────┤
│24  │              │   225,000  │92.09.20-93.09.20 │93.07.16  │93.08.16  │93.8.16解約225,000元亦轉入林│
│    │              │            │                  │          │          │文觀帳戶。                  │
├──┤              ├──────┤                  │          ├─────┼──────────────┤
│25  │              │ 1,250,000  │                  │          │93.07.20  │93.7.20解約9筆計913萬元，併 │
├──┤              ├──────┼─────────┤          │          │入下列另一戶巳○○解約6筆650│
│26  │              │   600,000  │92.11.13-93.12.13 │          │          │萬元所敘資金去向。          │
├──┤              ├──────┤                  │          │          │                            │
│27  │              │   600,000  │                  │          │          │                            │
├──┤              ├──────┼─────────┤          │          │                            │
│28  │              │   930,000  │93.04.19-93.07.19 │          │          │                            │
├──┤              ├──────┼─────────┤          │          │                            │
│29  │              │ 1,000,000  │93.04.23-93.07.23 │          │          │                            │
├──┤              ├──────┤                  │          │          │                            │
│30  │              │ 1,000,000  │                  │          │          │                            │
├──┤              ├──────┤                  │          │          │                            │
│31  │              │ 1,000,000  │                  │          │          │                            │
├──┤              ├──────┼─────────┤          │          │                            │
│32  │              │ 1,500,000  │93.07.05-93.10.05 │          │          │                            │
├──┤              ├──────┼─────────┤          │          │                            │
│33  │              │ 1,250,000  │93.07.15-93.10.15 │          │          │                            │
├──┤              ├──────┼─────────┤          ├─────┼──────────────┤
│34  │              │ 1,000,000  │93.04.23-93.07.23 │          │93.08.13  │93.8.13解約2筆計180萬元，分 │
├──┤              ├──────┤                  │          │          │別轉入林文觀帳戶1,148,750元 │
│35  │              │   800,000  │                  │          │          │、蔡雅鈴帳戶649,800元、曾文 │
│    │              │            │                  │          │          │華帳戶1,450元。             │
├──┤              ├──────┼─────────┤          ├─────┼──────────────┤
│36  │              │ 1,000,000  │93.06.27-93.07.27 │          │93.09.15  │93.9.15解約1筆100萬元，轉入 │
│    │              │            │                  │          │          │蔡雅鈴帳戶。                │
├──┤              ├──────┼─────────┤          ├─────┼──────────────┤
│37  │              │   680,000  │92.11.13-93.12.13 │          │93.10.06  │93.10.6解約1筆68萬元，併入下│
│    │              │            │                  │          │          │列另一戶戊○○之40萬元一併轉│
│    │              │            │                  │          │          │出〈詳如戊○○之40萬元該筆資│
│    │              │            │                  │          │          │金去向之說明〉。            │
├──┤              ├──────┼─────────┼─────┼─────┼──────────────┤
│38  │              │ 5,000,000  │93.10.07-94.10.07 │93.10.08  │93.10.08  │93.10.8解約1筆500萬元，加蕭 │
│    │              │            │                  │          │          │珍華一筆存單解約3,643,191元 │
│    │              │            │                  │          │          │，分別存入林文觀帳戶1,519,60│
│    │              │            │                  │          │          │0元、蔡雅鈴帳戶1,905,100元、│
│    │              │            │                  │          │          │陳宗嘉帳戶456,491元，以及匯 │
│    │              │            │                  │          │          │出匯款予張莉英帳戶4,762,000 │
│    │              │            │                  │          │          │元。                        │
├──┤              ├──────┼─────────┼─────┼─────┼──────────────┤
│39  │              │ 2,000,000  │94.12.09-95.12.09 │94.12.27  │94.12.30  │94.12.30解約1筆200萬元，併入│
│    │              │            │                  │          │          │下列另一戶庚○○案之資金去向│
│    │              │            │                  │          │          │說明。                      │
├──┼───────┼──────┼─────────┼─────┼─────┼──────────────┤
│40  │   戊○○     │ 1,500,000  │93.07.05-93.10.05 │93.10.01  │93.10.01  │93.10.1解約1筆150萬元，扣回3│
│    │（＃00-000000 │            │                  │          │          │07元，餘額1,499,693元，存入 │
│    │）1,900,000   │            │                  │          │          │蔡雅鈴帳戶1,270,000元、陳宗 │
│    │              │            │                  │          │          │嘉帳戶229,693元。           │
├──┤              ├──────┼─────────┤          ├─────┼──────────────┤
│41  │              │   400,000  │93.07.19-93.10.19 │          │93.10.06  │93.10.6解約1筆40萬元，扣回15│
│    │              │            │                  │          │          │2元，餘額399,848元，併同曾文│
│    │              │            │                  │          │          │華之1筆定存68萬元，扣回1,63 │
│    │              │            │                  │          │          │7元，餘額678,363元，再加上林│
│    │              │            │                  │          │          │文觀400,000元、陳宗嘉109,389│
│    │              │            │                  │          │          │元，總計1,587,600元悉數存入 │
│    │              │            │                  │          │          │蔡雅鈴帳戶。                │
├──┴───────┴──────┴─────────┴─────┴─────┴──────────────┤
│     小計（丑○○家族）48,225,000                                                                           │
├──┬───────┬──────┬─────────┬─────┬─────┬──────────────┤
│42  │   巳○○     │ 1,000,000  │92.10.14-93.10.14 │93.07.12  │93.07.20  │93.7.20解約6筆計650萬元，扣 │
├──┤（＃00-00000）├──────┼─────────┤          │          │除罰息後為6,486,778元，連同 │
│43  │  5,000,000   │ 1,500,000  │92.10.22-93.10.22 │          │          │解約癸○○9筆計913萬元，扣除│
│    │              │（不列入）  │                  │          │          │罰息後為9,122,231元、子○○ │
├──┤              ├──────┼─────────┤          │          │1筆147萬元，加整息後為1,482,│
│44  │              │ 1,000,000  │92.11.14-93.11.14 │          │          │646元，總共17,091,655元，轉 │
├──┤              ├──────┼─────────┤          │          │入甲○○帳戶〈帳號#383500   │
│45  │              │ 1,000,000  │93.01.19-94.01.19 │          │          │049612〉1,700萬元、林文觀帳 │
├──┤              ├──────┼─────────┤          │          │戶70,360元、陳宗嘉帳戶21,295│
│46  │              │ 1,000,000  │93.01.19-94.01.19 │          │          │元。                        │
├──┤              ├──────┼─────────┤          │          │                            │
│47  │              │ 1,000,000  │93.06.30-94.06.30 │          │          │                            │
│    │              │            │                  │          │          │                            │
├──┼───────┼──────┼─────────┼─────┼─────┼──────────────┤
│48  │   卯○○     │ 1,000,000  │94.03.11-95.03.11 │94.03.28  │94.03.28  │94.3.28解約2筆計150萬元，分 │
├──┤（＃00-00000）├──────┤                  │          │          │別存入林文觀帳戶989,330元、 │
│49  │  2,000,000   │   500,000  │                  │          │          │蔡雅鈴帳戶172,800元、陳宗嘉 │
│    │              │（不列入）  │                  │          │          │帳戶137,870元以及壬○○帳戶 │
│    │              │            │                  │          │          │200,000元。                 │
├──┤              ├──────┼─────────┼─────┼─────┼──────────────┤
│50  │              │ 1,000,000  │94.08.17-95.08.17 │94.11.17  │94.11.24  │94.11.24解約1筆100萬元，扣除│
│    │              │            │                  │          │          │罰息後為998,443元，連同黃添 │
│    │              │            │                  │          │          │寶現金存入150萬元，扣除罰息 │
│    │              │            │                  │          │          │後為1,499,087元，以及解約黃 │
│    │              │            │                  │          │          │凌雅之50萬元定存、加上由陳蔡│
│    │              │            │                  │          │          │柔莉帳戶提領22,643元總計3,02│
│    │              │            │                  │          │          │0,173元，分別存入天○○帳戶 │
│    │              │            │                  │          │          │〈#000000000000〉2,013,640元│
│    │              │            │                  │          │          │、寅○○帳戶〈#000000000000 │
│    │              │            │                  │          │          │〉1,006,533元。             │
├──┼───────┼──────┼─────────┼─────┼─────┼──────────────┤
│51  │   辰○○     │ 1,000,000  │93.10.14-94.10.14 │93.12.20  │93.12.20  │93.12.20解約1筆100萬元，扣除│
│    │ （＃00-000000│            │                  │          │          │罰息千餘元後，分別存入林文觀│
│    │ ）           │            │                  │          │          │335,000餘元、蔡雅鈴564,000餘│
│    │   4,000,000  │            │                  │          │          │元、陳宗嘉100,000元。       │
├──┤              ├──────┤                  ├─────┼─────┼──────────────┤
│52  │              │   500,000  │                  │93.11.12  │93.11.15  │93.11.15解約1筆50萬元，分別 │
│    │              │            │                  │          │          │存入林文觀帳戶300,000元、余 │
│    │              │            │                  │          │          │春澄帳戶200,000元。         │
├──┤              ├──────┼─────────┼─────┼─────┼──────────────┤
│53  │              │ 1,000,000  │93.11.14-94.11.14 │93.12.29  │93.12.29  │93.12.29解約1筆100萬元，分別│
│    │              │            │                  │          │          │存入林文觀帳戶50萬餘元、蔡雅│
│    │              │            │                  │          │          │鈴帳戶24萬餘元、徐仲彬帳戶21│
│    │              │            │                  │          │          │萬餘元、黃玉瑟帳戶4萬餘元。 │
├──┤              ├──────┼─────────┼─────┼─────┼──────────────┤
│54  │              │ 1,000,000  │93.11.25-94.11.25 │94.01.17  │94.01.17  │94.1.17解約2筆100萬元，分別 │
│    │              │            │                  │          │          │存入徐文福帳戶400,000元、楊 │
│    │              │            │                  │          │          │林舜娥帳戶600,000元。       │
├──┤              ├──────┼─────────┼─────┼─────┼──────────────┤
│55  │              │   500,000  │94.10.30-95.10.30 │94.11.17  │94.11.24  │94.11.24解約1筆50萬元，併同 │
│    │              │            │                  │          │          │上列卯○○案100萬元之資金去 │
│    │              │            │                  │          │          │向說明。                    │
├──┴───────┴──────┴─────────┴─────┴─────┴──────────────┤
│     小計（巳○○家族）11,000,000                                                                           │
├──┬───────┬──────┬─────────┬─────┬─────┬──────────────┤
│56  │   庚○○     │ 1,000,000  │94.04.15-95.04.15 │95.04.03  │95.04.03  │95.4.3解約3筆計550萬元，扣除│
├──┤ （＃00-000000├──────┼─────────┤          │          │罰息7,479元，餘額5,492,521元│
│57  │ ）           │ 3,000,000  │94.12.10-95.12.10 │          │          │，併同陳蔡柔莉帳戶轉出477,87│
├──┤  11,000,000  ├──────┼─────────┤          │          │9元，總計5,970,400元，分別存│
│58  │              │ 1,500,000  │95.03.25-96.03.25 │          │          │入王美芳帳戶3,000,000元、林 │
│    │              │            │                  │          │          │文觀帳戶1,288,500元、蔡雅鈴 │
│    │              │            │                  │          │          │帳戶1,681,900元。           │
├──┤              ├──────┼─────────┼─────┼─────┼──────────────┤
│59  │              │ 2,000,000  │94.02.24-95.02.24 │94.11.15  │94.12.30  │94.12.30解約3筆計350萬元，扣│
├──┤              ├──────┼─────────┤          │          │除罰息9,301元，餘額3,490,699│
│60  │              │   500,000  │94.07.22-95.07.22 │          │          │元，併同另五戶定存轉出19,397│
├──┤              ├──────┼─────────┤          │          │,018元〈癸○○2,000,000元、 │
│61  │              │ 1,000,000  │94.11.09-95.11.09 │          │          │寅○○5,000,000元、天○○6, │
│    │              │            │                  │          │          │400,000元、徐瑛2,997,018元│
│    │              │            │                  │          │          │、亥○○3,000,000元〉及內部 │
│    │              │            │                  │          │          │存入31,008元，總共22,918,725│
│    │              │            │                  │          │          │元，再轉入寅○○10,036,290元│
│    │              │            │                  │          │          │、天○○12,794,718元、餘87, │
│    │              │            │                  │          │          │717元轉入陳宗嘉帳戶。       │
├──┤              ├──────┼─────────┼─────┼─────┼──────────────┤
│62  │              │ 2,000,000  │95.02.24-96.02.24 │95.02.24  │95.03.31  │95.3.31解約1筆200萬元，資金 │
│    │              │            │                  │          │          │去向併地○○案之所述。      │
├──┼───────┼──────┼─────────┼─────┼─────┼──────────────┤
│63  │   徐瑛     │ 3,000,000  │93.04.25-94.04.25 │94.02.18  │94.02.18  │94.02.18解約1筆300萬元，扣除│
│    │（＃00-000000 │            │                  │          │          │罰息後餘額2,993,805元，併同 │
│    │ ）           │            │                  │          │          │卯○○3筆計2,493,587元，黃屹│
│    │   9,000,000  │            │                  │          │          │矜6筆計9,974,434元，亥○○1 │
│    │              │            │                  │          │          │筆700萬元，陳蔡柔莉154萬元，│
│    │              │            │                  │          │          │蔡雅玲450萬元，林文觀150萬元│
│    │              │            │                  │          │          │，現金存入136元，共計30,001,│
│    │              │            │                  │          │          │962元，轉入甲○○帳戶。     │
├──┤              ├──────┼─────────┼─────┼─────┼──────────────┤
│64  │              │ 1,500,000  │93.11.02-94.11.02 │94.03.30  │94.03.30  │94.3.30解約6筆計600萬元，併 │
├──┤              ├──────┼─────────┤          │          │同巳○○150萬元，扣除罰息後 │
│65  │              │   500,000  │93.11.07-94.11.07 │          │          │為7,495,000元，分別匯款至第 │
├──┤              ├──────┼─────────┤          │          │七商銀營業部張莉英2,397,300 │
│66  │              │ 1,000,000  │                  │          │          │元、第七商銀國光分行馮秀霞  │
├──┤              ├──────┤                  │          │          │2,034,000元、新光銀行向上分 │
│67  │              │ 1,000,000  │                  │          │          │行張雅惠2,313,040元，餘轉入 │
├──┤              ├──────┤94.02.26-95.03.26 │          │          │陳宗嘉帳戶420,862元、林文觀 │
│68  │              │ 1,000,000  │                  │          │          │帳戶329,660元。             │
├──┤              ├──────┤                  │          │          │                            │
│69  │              │ 1,000,000  │                  │          │          │                            │
├──┴───────┴──────┴─────────┴─────┴─────┴──────────────┤
│     小計（ 庚○○家族）20,000,000                                                                          │
├──┬───────┬──────┬─────────┬─────┬─────┬──────────────┤
│70  │  午○○      │ 1,000,000  │91.01.11-92.02.11 │   無     │91.05.27  │91.05.27綜存定存中途解約100 │
│    │（＃00-000000 │            │                  │          │          │萬元，扣除罰息後為998,259元 │
│    │）1,000,000   │            │                  │          │          │，轉存陳宗嘉帳戶。          │
├──┼───────┼──────┼─────────┼─────┼─────┼──────────────┤
│71  │  未○○      │ 1,000,000  │90.12.02-92.01.02 │          │91.05.22  │91.5.22綜存定存中途解約100萬│
│    │（＃00-000000 │            │                  │          │          │元，扣除罰息後為997,823元， │
│    │）            │            │                  │          │          │轉存余春澄帳戶〈#00000000000│
│    │  1,000,000   │            │                  │          │          │16〉。                      │
├──┤              ├──────┤                  │   無     ├─────┼──────────────┤
│72  │              │ 1,000,000  │                  │          │91.05.24  │91.5.24綜存定存中途解約100萬│
│    │              │（不列入）  │                  │          │          │元，扣除罰息後為997,926元， │
│    │              │            │                  │          │          │併同酉○○之綜存定存2筆中途 │
│    │              │            │                  │          │          │解約200萬元，扣除罰息後餘額 │
│    │              │            │                  │          │          │1,995,646元，及陳宗嘉5元，總│
│    │              │            │                  │          │          │計2,993,577元，分別匯款至中 │
│    │              │            │                  │          │          │興銀行南臺中分行洪芳鈴帳戶  │
│    │              │            │                  │          │          │2,035,500元、新光公益分行余 │
│    │              │            │                  │          │          │俊銘帳戶189,100元，餘768,907│
│    │              │            │                  │          │          │元存入陳宗嘉帳戶，匯費70元。│
├──┼───────┼──────┼─────────┼─────┼─────┼──────────────┤
│73  │  申○○○    │ 1,000,000  │91.01.11-91.05.28 │          │91.05.28  │91.5.28，綜存定存中途解約100│
│    │（＃00-000000 │            │                  │          │          │萬元，扣除罰息後為998,310元 │
│    │）1,000,000   │            │                  │          │          │，轉存陳宗嘉帳戶，再由陳宗嘉│
│    │              │            │                  │          │          │帳戶轉出開立戌○○定存單。  │
├──┼───────┼──────┼─────────┼─────┼─────┼──────────────┤
│74  │  酉○○      │ 1,000,000  │90.12.04-92.01.04 │          │91.05.24  │91.5.24綜存定存2筆中途解約  │
│    │（＃00-000000 │            │                  │          │          │200萬元，存入活儲帳戶再開立 │
│    │）            │            │                  │          │          │取款條轉出匯款至洪芳鈴帳戶。│
├──┤  2,000,000   ├──────┤                  │          │          │                            │
│75  │              │ 1,000,000  │                  │          │          │                            │
├──┴───────┴──────┴─────────┴─────┴─────┴──────────────┤
│     小計（未○○家族）5,000,000                                                                            │
├──┬───────┬──────┬─────────┬─────┬─────┬──────────────┤
│76  │  戌○○      │ 2,000,000  │93.05.13-94.05.13 │          │93.05.28  │93.5.28解約3筆計200萬元，併 │
│    │（＃00-000000 │（1,000,000 │                  │          │          │同亥○○150萬元、蔡篤昇150萬│
│    │）            │不列入）    │                  │          │          │元，以現金方式存入家瑩建設公│
│    │  1,000,000   │            │                  │          │          │司250萬元，及匯款蔡篤昇250萬│
│    │              │            │                  │          │          │元。                        │
├──┴───────┴──────┴─────────┴─────┴─────┴──────────────┤
│     小計（戌○○個人戶）1,000,000                                                                          │
├──┬───────┬──────┬─────────┬─────┬─────┬──────────────┤
│77  │  地○○      │ 1,200,000  │94.01.06-95.01.06 │94.03.02  │94.03.02  │94.3.2解約1筆120萬元，以現金│
│    │（＃00-000000 │            │                  │          │          │方式提領。                  │
├──┤ ）           ├──────┼─────────┤          ├─────┼──────────────┤
│78  │  21,200,000  │ 2,000,000  │94.03.02-95.03.02 │          │94.03.11  │94.3.11解約1筆200萬元，以現 │
│    │              │            │                  │          │          │金方式提領。                │
├──┤              ├──────┤                  │          ├─────┼──────────────┤
│79  │              │ 2,000,000  │                  │          │94.03.14  │94.3.14解約1筆200萬元，以現 │
│    │              │            │                  │          │          │金方式提領再加上現金37,100元│
│    │              │            │                  │          │          │，合計2,037,100元存入林文觀 │
│    │              │            │                  │          │          │帳戶。                      │
├──┤              ├──────┤                  │          ├─────┼──────────────┤
│80  │              │ 2,000,000  │                  │          │94.03.21  │94.3.21解約1筆200萬元，加上 │
│    │              │            │                  │          │          │徐瑛300萬元及蔡雅玲1,589, │
│    │              │            │                  │          │          │000元、陳宗嘉94,000元，計6, │
│    │              │            │                  │          │          │683,000元。分別匯款至新光銀 │
│    │              │            │                  │          │          │行向上分行張雅惠帳戶1,866,00│
│    │              │            │                  │          │          │0元、第一商銀西螺分行林佑順 │
│    │              │            │                  │          │          │帳戶1,427,000元、第七商銀營 │
│    │              │            │                  │          │          │業部張莉英帳戶1,375,000元、 │
│    │              │            │                  │          │          │臺中商銀二林分行廖美珠帳戶2,│
│    │              │            │                  │          │          │015,000元。                 │
├──┤              ├──────┤                  │          ├─────┼──────────────┤
│81  │              │ 2,000,000  │                  │          │94.03.18  │94.3.18解約3筆計700萬元，再 │
├──┤              ├──────┤                  │          │          │加上陳宗嘉轉出7,088元，合計 │
│82  │              │ 2,000,000  │                  │          │          │7,007,088元存入亥○○帳戶。 │
├──┤              ├──────┼─────────┼─────┤          │                            │
│83  │              │ 3,000,000  │94.03.07-95.03.07 │94.03.07  │          │                            │
├──┤              ├──────┼─────────┼─────┼─────┼──────────────┤
│84  │              │ 2,000,000  │95.03.10-96.03.10 │95.03.10  │95.03.20  │95.3.20解約2筆計400萬元，存 │
│    │              │            │                  │          │          │入亥○○帳戶3,000,000元、林 │
│    │              │            │                  │          │          │佳瑩帳戶1,000,000元。       │
├──┤              ├──────┤                  │          │          │                            │
│85  │              │ 2,000,000  │                  │          │          │                            │
├──┤              ├──────┤                  │          ├─────┼──────────────┤
│86  │              │ 2,000,000  │                  │          │95.03.27  │95.3.27解約1筆200萬元，轉入 │
│    │              │            │                  │          │          │林文觀帳戶1,952,600元、陳宗 │
│    │              │            │                  │          │          │嘉帳戶47,400元。            │
├──┤              ├──────┤                  │          ├─────┼──────────────┤
│87  │              │ 1,000,000  │                  │          │95.03.31  │95.3.31解約1筆100萬元，連同 │
│    │              │            │                  │          │          │庚○○1筆200萬元，共300萬元 │
│    │              │            │                  │          │          │，轉入林文觀帳戶1,200,000元 │
│    │              │            │                  │          │          │、蔡雅鈴帳戶1,800,000元。   │
├──┴───────┴──────┴─────────┴─────┴─────┴──────────────┤
│     小計（地○○個人戶）21,200,000                                                                         │
├──┬───────┬──────┬─────────┬─────┬─────┬──────────────┤
│88  │財團法人樂成宮│  5,154,304 │93.02.19-94.02.19 │          │94.03.09  │94.3.9解約到期之臺中分行簽發│
│    │（＃00-000000 │            │                  │          │          │之實體存單〈整存整付〉200萬 │
│    │）            │            │                  │          │          │元〈透過聯行往來〉，加上由臺│
│    │  10,237,430  │            │                  │          │          │中市農會匯入款300萬元，總計 │
│    │              │            │                  │          │          │500 萬元分別存入林文觀帳戶2,│
│    │              │            │                  │          │          │000,000元、徐瑛定存3,000  │
│    │              │            │                  │          │          │,000 元。陳員供稱另以空白之 │
│    │              │            │                  │          │          │作廢存單簽發假存單予客戶〈金│
│    │              │            │                  │          │          │額約5,154,304元〉。         │
├──┤              ├──────┼─────────┼─────┼─────┼──────────────┤
│89  │              │  5,083,126 │                  │          │94.02.22  │94.2.22解約到期實體存單〈整 │
│    │              │            │                  │          │          │存整付〉500萬元，連同利息70,│
│    │              │            │                  │          │          │444元共計5,070,444元，分別存│
│    │              │            │                  │          │          │入蔡雅鈴帳戶4,500,000元、林 │
│    │              │            │                  │          │          │文觀帳戶570,444元。陳員供稱 │
│    │              │            │                  │          │          │另以空白之作廢存單簽發假存單│
│    │              │            │                  │          │          │予客戶〈金額約5,083,126元〉 │
│    │              │            │                  │          │          │。                          │
├──┴───────┴──────┴─────────┴─────┴─────┴──────────────┤
│     小計（樂成宮個人戶）10,237,430                                                                         │
├──┬───────┬──────┬─────────┬─────┬─────┬──────────────┤
│90  │  己○○      │   250,000  │94.11.28-95.11.28 │94.12.01  │94.12.19  │94.12.19解約3筆計188萬元，利│
├──┤（＃00-00000）├──────┼─────────┤          │          │息收回994元，支付整息4,600元│
│91  │  2,230,000   │   230,000  │94.02.11-96.02.11 │          │          │，共計1,883,606元，另由陳蔡 │
├──┤              ├──────┼─────────┤          │          │柔莉〈帳號#000000000000〉帳 │
│92  │              │ 1,400,000  │94.09.02-95.09.02 │          │          │戶提領609,253元，總共2,492, │
│    │              │            │                  │          │          │859元，轉入天○○帳戶〈帳號 │
│    │              │            │                  │          │          │#000000000000）2,492,859元  │
│    │              │            │                  │          │          │。                          │
├──┤              ├──────┼─────────┤          ├─────┼──────────────┤
│93  │              │   150,000  │94.11.03-95.11.03 │          │94.12.30  │94.12.30解約2筆計35萬元，另 │
├──┤              ├──────┼─────────┤          │          │由丙○○定存單100萬元解約及 │
│94  │              │   200,000  │93.02.09-95.02.09 │          │          │陳蔡柔莉提領95,000元，合計  │
│    │              │            │                  │          │          │1,445,000元轉入上列天○○帳 │
│    │              │            │                  │          │          │戶1,444,190元。             │
├──┴───────┴──────┴─────────┴─────┴─────┴──────────────┤
│     小計（己○○個人戶）2,230,000                                                                          │
├──────────────────────────────────────────────────────┤
│                                          總計18戶118,892,430                                               │
└──────────────────────────────────────────────────────┘
附表二：
┌──┬─────┬───────┬───────┬───────┬─────┐
│編號│   戶名   │    帳號      │  挪用日期    │   回補日期   │金額（元）│
├──┼─────┼───────┼───────┼───────┼─────┤
│ 1  │  丙○○  │0000000000000 │   941221     │    950320    │ 1,000,000│
├──┼─────┼───────┼───────┼───────┼─────┤
│ 2  │  天○○  │0000000000000 │000000-000000 │000000-000000 │ 1,450,000│
├──┤          │              │              │              ├─────┤
│ 3  │          │              │              │              │ 2,500,000│
├──┤          │              │              │              ├─────┤
│ 4  │          │              │              │              │ 2,500,000│
├──┤          │              │              │              ├─────┤
│ 5  │          │              │              │              │ 2,200,000│
├──┤          │              │              │              ├─────┤
│ 6  │          │              │              │              │ 2,000,000│
├──┤          │              │              │              ├─────┤
│ 7  │          │              │              │              │ 1,700,000│
├──┼─────┼───────┼───────┼───────┼─────┤
│ 8  │  甲○○  │0000000000000 │000000-000000 │    940218    │ 5,000,000│
├──┤          │              │              │              ├─────┤
│ 9  │          │              │              │              │ 5,000,000│
├──┤          │              │              │              ├─────┤
│ 10 │          │              │              │              │ 5,000,000│
├──┤          │              │              │              ├─────┤
│ 11 │          │              │              │              │ 5,000,000│
├──┤          │              │              │              ├─────┤
│ 12 │          │              │              │              │ 5,000,000│
├──┤          │              │              │              ├─────┤
│ 13 │          │              │              │              │ 5,000,000│
├──┼─────┼───────┼───────┼───────┼─────┤
│ 14 │  亥○○  │0000000000000 │000000-000000 │000000-000000 │11,500,000│
├──┼─────┼───────┼───────┼───────┼─────┤
│ 15 │  寅○○  │0000000000000 │   940218     │    941230    │10,000,000│
├──┴─────┴───────┴───────┴───────┴─────┤
│                                 總計：64,850,000                           │
└──────────────────────────────────────┘
附表三：
┌──┬───────┬──────┬────────┬────────┐
│編號│ 戶名（帳號） │面額（含解約│偽造、盜用印文或│   卷頁出處     │
│    │              │傳票、定存單│偽造署押數量    │（法務部調查局臺│
│    │              │背面簽章欄）│                │北市調查處調查卷│
│    │              │或文書名稱  │                │）              │
├──┼───────┼──────┼────────┼────────┤
│ 1  │   丑○○     │ 1,000,000  │  偽造印文1枚   │(一)p197          │
├──┤（＃00-00000）├──────┼────────┼────────┤
│ 2  │  5,700,000   │   500,000  │  偽造印文1枚   │(一)p198          │
├──┤              ├──────┼────────┼────────┤
│ 3  │              │ 3,000,000  │  偽造印文1枚   │(一)p195          │
├──┤              ├──────┼────────┼────────┤
│ 4  │              │ 1,200,000  │  偽造印文1枚   │(一)p196          │
├──┼───────┼──────┼────────┼────────┤
│ 5  │   乙○○     │   900,000  │  偽造印文1枚   │(一)p229          │
├──┤（＃00-00000）├──────┼────────┼────────┤
│ 6  │  5,600,000   │   900,000  │  偽造印文1枚   │(一)p230          │
├──┤              ├──────┼────────┼────────┤
│ 7  │              │   900,000  │  偽造印文1枚   │(一)p231          │
├──┤              ├──────┼────────┼────────┤
│ 8  │              │   900,000  │  偽造印文5枚   │(一)p232          │
├──┤              ├──────┼────────┼────────┤
│ 9  │              │ 2,000,000  │  偽造印文1枚   │(一)p233          │
├──┼───────┼──────┼────────┼────────┤
│10  │   子○○     │ 1,000,000  │  偽造印文1枚   │(一)p201          │
├──┤（＃00-00000）├──────┼────────┼────────┤
│11  │  11,840,000  │ 1,000,000  │  偽造印文1枚   │(一)p202          │
├──┤              ├──────┼────────┼────────┤
│12  │              │ 1,000,000  │  偽造印文1枚   │(一)p203          │
├──┤              ├──────┼────────┼────────┤
│13  │              │ 1,000,000  │  偽造印文1枚   │(一)p204          │
├──┤              ├──────┼────────┼────────┤
│14  │              │ 1,000,000  │  偽造印文1枚   │(一)p205          │
├──┤              ├──────┼────────┼────────┤
│15  │              │ 1,000,000  │  偽造印文1枚   │(一)p206          │
├──┤              ├──────┼────────┼────────┤
│16  │              │ 1,000,000  │  偽造印文1枚   │(一)p207          │
├──┤              ├──────┼────────┼────────┤
│17  │              │ 1,000,000  │  偽造印文1枚   │(一)p208          │
├──┤              ├──────┼────────┼────────┤
│18  │              │ 1,000,000  │  偽造印文1枚   │(一)p209          │
├──┤              ├──────┼────────┼────────┤
│19  │              │   500,000  │  偽造印文1枚   │(一)p210          │
├──┤              ├──────┼────────┼────────┤
│20  │              │ 1,470,000  │  偽造印文1枚   │(一)p211          │
├──┤              ├──────┼────────┼────────┤
│21  │              │   740,000  │  偽造印文2枚   │(一)p199          │
├──┤              ├──────┼────────┼────────┤
│22  │              │   130,000  │  偽造印文2枚   │(一)p200          │
├──┼───────┼──────┼────────┼────────┤
│23  │   癸○○     │ 3,350,000  │  偽造印文1枚   │(一)p212          │
├──┤（＃00-00000）├──────┼────────┼────────┤
│24  │  23,185,000  │   225,000  │  偽造印文1枚   │(一)p215          │
├──┤              ├──────┼────────┼────────┤
│25  │              │ 1,250,000  │  偽造印文1枚   │(一)p219          │
├──┤              ├──────┼────────┼────────┤
│26  │              │   600,000  │  偽造印文1枚   │(一)p217          │
├──┤              ├──────┼────────┼────────┤
│27  │              │   600,000  │  偽造印文1枚   │(一)p218          │
├──┤              ├──────┼────────┼────────┤
│28  │              │   930,000  │  偽造印文1枚   │(一)p221          │
├──┤              ├──────┼────────┼────────┤
│29  │              │ 1,000,000  │  偽造印文1枚   │(一)p222          │
├──┤              ├──────┼────────┼────────┤
│30  │              │ 1,000,000  │  偽造印文1枚   │(一)p223          │
├──┤              ├──────┼────────┼────────┤
│31  │              │ 1,000,000  │  偽造印文1枚   │(一)p226          │
├──┤              ├──────┼────────┼────────┤
│32  │              │ 1,500,000  │  偽造印文1枚   │(一)p225          │
├──┤              ├──────┼────────┼────────┤
│33  │              │ 1,250,000  │  偽造印文1枚   │(一)p224          │
├──┤              ├──────┼────────┼────────┤
│34  │              │ 1,000,000  │  偽造印文1枚   │(一)p216          │
├──┤              ├──────┼────────┼────────┤
│35  │              │   800,000  │  偽造印文1枚   │(一)p227          │
├──┤              ├──────┼────────┼────────┤
│36  │              │ 1,000,000  │  偽造印文1枚   │(一)p228          │
├──┤              ├──────┼────────┼────────┤
│37  │              │   680,000  │  偽造印文1枚   │(一)p220          │
├──┤              ├──────┼────────┼────────┤
│38  │              │ 5,000,000  │  偽造印文1枚   │(一)p214          │
├──┤              ├──────┼────────┼────────┤
│39  │              │ 2,000,000  │偽造「「庚○○」│(一)p213          │
│    │              │            │印文1枚（誤蓋） │                │
├──┼───────┼──────┼────────┼────────┤
│40  │   戊○○     │ 1,500,000  │  偽造印文1枚   │(一)p234          │
├──┤（＃00-000000 ├──────┼────────┼────────┤
│41  │）            │   400,000  │  偽造印文1枚   │(一)p235          │
│    │  1,900,000   │            │                │                │
├──┴───────┴──────┴────────┴────────┤
│     小計（丑○○家族）48,225,000                                     │
├──┬───────┬──────┬────────┬────────┤
│42  │   巳○○     │ 1,000,000  │  偽造印文1枚   │(一)p91           │
├──┤（＃00-00000）├──────┼────────┼────────┤
│43  │  6,500,000   │ 1,500,000  │  偽造印文1枚   │(一)p92           │
├──┤              ├──────┼────────┼────────┤
│44  │              │ 1,000,000  │  偽造印文1枚   │(一)p93           │
├──┤              ├──────┼────────┼────────┤
│45  │              │ 1,000,000  │  偽造印文1枚   │(一)p94           │
├──┤              ├──────┼────────┼────────┤
│46  │              │ 1,000,000  │  偽造印文1枚   │(一)p95           │
├──┤              ├──────┼────────┼────────┤
│47  │              │ 1,000,000  │  偽造印文1枚   │(一)p96           │
├──┤              ├──────┼────────┼────────┤
│47-1│              │93.8.10解約 │  偽造印文3枚   │(二)p72-74        │
│    │              │定存單背面簽│                │                │
│    │              │章欄        │                │                │
├──┤              ├──────┼────────┼────────┤
│47-2│              │93.9.13解約 │  偽造印文1枚   │(二)p85           │
│    │              │定存單背面簽│                │                │
│    │              │章欄        │                │                │
├──┤              ├──────┼────────┼────────┤
│47-3│              │94.10.24解約│  偽造印文2枚   │(二)p92           │
│    │              │定存單背面簽│                │                │
│    │              │章欄及解約傳│                │                │
│    │              │票          │                │                │
├──┼───────┼──────┼────────┼────────┤
│48  │   卯○○     │ 1,000,000  │  盜用印文2枚   │(一)p104          │
├──┤（＃00-00000）├──────┼────────┼────────┤
│49  │  2,500,000   │   500,000  │  盜用印文2枚   │(一)p103          │
├──┤              ├──────┼────────┼────────┤
│50  │              │ 1,000,000  │  偽造印文1枚   │(一)p105          │
├──┤              ├──────┼────────┼────────┤
│50-1│              │定存相關業務│  偽造印文1枚   │(二)p186          │
│    │              │申請書      │                │                │
├──┤              ├──────┼────────┼────────┤
│50-2│              │94.2.18解約 │  偽造印文1枚   │(二)p189          │
│    │              │定存單背面簽│                │                │
│    │              │章欄        │                │                │
├──┤              ├──────┼────────┼────────┤
│50-3│              │94.2.18解約 │  偽造印文1枚   │(二)p190          │
│    │              │定存單背面簽│                │                │
│    │              │章欄        │                │                │
├──┤              ├──────┼────────┼────────┤
│50-4│              │94.2.18解約 │  偽造印文1枚   │(二)p191          │
│    │              │定存單背面簽│                │                │
│    │              │章欄        │                │                │
├──┤              ├──────┼────────┼────────┤
│50-5│              │95.8.17解約 │  盜用印文2枚   │(二)p204-205      │
│    │              │定存單背面簽│                │                │
│    │              │章欄        │                │                │
├──┼───────┼──────┼────────┼────────┤
│51  │   辰○○     │ 1,000,000  │  偽造印文3枚   │(二)p121-122      │
│    │（＃00-000000 │            │                │                │
├──┤）            ├──────┼────────┼────────┤
│52  │  4,000,000   │   500,000  │  偽造印文2枚   │(二)p128          │
├──┤              ├──────┼────────┼────────┤
│53  │              │ 1,000,000  │  偽造印文3枚   │(二)p140-141      │
│    │              │            │                │                │
├──┤              ├──────┼────────┼────────┤
│54  │              │ 1,000,000  │  偽造印文5枚   │(二)p150-152      │
├──┤              ├──────┼────────┼────────┤
│55  │              │   500,000  │  偽造印文2枚   │(二)p159-160      │
├──┴───────┴──────┴────────┴────────┤
│     小計（巳○○家族）13,000,000                                     │
├──┬───────┬──────┬────────┬────────┤
│56  │   庚○○     │ 1,000,000  │  偽造印文1枚   │(一)p119          │
├──┤（＃00-000000 ├──────┼────────┼────────┤
│57  │）            │ 3,000,000  │  偽造印文1枚   │(一)p120          │
├──┤  11,000,000  ├──────┼────────┼────────┤
│58  │              │ 1,500,000  │  偽造印文1枚   │(一)p121          │
├──┤              ├──────┼────────┼────────┤
│59  │              │ 2,000,000  │  偽造印文1枚   │(一)p122          │
├──┤              ├──────┼────────┼────────┤
│60  │              │   500,000  │  偽造印文1枚   │(一)p123          │
├──┤              ├──────┼────────┼────────┤
│61  │              │ 1,000,000  │  偽造印文1枚   │(一)p124          │
├──┤              ├──────┼────────┼────────┤
│62  │              │ 2,000,000  │  偽造印文1枚   │(二)p414          │
├──┼───────┼──────┼────────┼────────┤
│63  │   徐瑛     │ 3,000,000  │偽造「辛○○」1 │(一)p141          │
│    │（原名：辛○○│            │枚              │                │
│    │）            │            │（未使用扣案偽造│                │
│    │（＃00-000000 │            │「徐瑛」印章）│                │
├──┤ ）           ├──────┼────────┼────────┤
│64  │  9,000,000   │ 1,500,000  │      同上      │(一)p142          │
├──┤              ├──────┼────────┼────────┤
│65  │              │   500,000  │      同上      │(一)p143          │
├──┤              ├──────┼────────┼────────┤
│66  │              │ 1,000,000  │      同上      │(一)p144          │
├──┤              ├──────┼────────┼────────┤
│67  │              │ 1,000,000  │      同上      │(一)p145          │
├──┤              ├──────┼────────┼────────┤
│68  │              │ 1,000,000  │      同上      │(一)p146          │
├──┤              ├──────┼────────┼────────┤
│69  │              │ 1,000,000  │      同上      │(一)p147          │
├──┴───────┴──────┴────────┴────────┤
│     小計（ 庚○○家族）20,000,000                                    │
├──┬───────┬──────┬────────┬────────┤
│70  │  午○○      │ 1,000,000  │  偽造印文3枚   │(一)p39           │
│    │（＃00-000000 │            │                │                │
│    │）            │            │                │                │
│    │  1,000,000   │            │                │                │
├──┼───────┼──────┼────────┼────────┤
│71  │  未○○      │ 1,000,000  │  偽造印文3枚   │(一)p44           │
│    │（＃00-000000 │            │  偽造署押2枚   │                │
├──┤）            ├──────┼────────┼────────┤
│72  │  2,000,000   │ 1,000,000  │  偽造印文2枚   │(一)p43           │
├──┼───────┼──────┼────────┼────────┤
│73  │  申○○○    │ 1,000,000  │  偽造印文1枚   │(一)p40           │
│    │（＃00-000000 │            │                │                │
│    │）            │            │                │                │
├──┤  1,000,000   ├──────┼────────┼────────┤
│73-1│              │取款條      │  偽造印文1枚   │(一)p304          │
├──┼───────┼──────┼────────┼────────┤
│74  │  酉○○      │ 1,000,000  │  偽造印文2枚   │(一)p41           │
│    │（＃00-000000 │            │  偽造署押1枚   │                │
├──┤ ）           ├──────┼────────┼────────┤
│75  │  2,000,000   │ 1,000,000  │  偽造印文1枚   │(一)p42           │
│    │              │            │  偽造署押1枚   │                │
├──┤              ├──────┼────────┼────────┤
│75-1│              │取款條      │  偽造印文1枚   │(一)p327          │
│    │              │            │  偽造署押1枚   │                │
├──┴───────┴──────┴────────┴────────┤
│     小計（未○○家族）6,000,000                                      │
├──┬───────┬──────┬────────┬────────┤
│76  │  戌○○      │ 2,000,000  │  盜用印文1枚   │(一)p349          │
│    │（＃00-000000 │            │                │                │
│    │）            │            │                │                │
│    │  2,000,000   │            │                │                │
├──┴───────┴──────┴────────┴────────┤
│     小計（戌○○個人戶）2,000,000                                    │
├──┬───────┬──────┬────────┬────────┤
│77  │  地○○      │ 1,200,000  │  偽造印文2枚   │(一)p164          │
│    │（＃00-000000 │            │  盜用印文1枚   │                │
├──┤）            ├──────┼────────┼────────┤
│78  │  21,200,000  │ 2,000,000  │  盜用印文2枚   │(一)p165          │
├──┤              ├──────┼────────┼────────┤
│79  │              │ 2,000,000  │  盜用印文2枚   │(一)p166          │
├──┤              ├──────┼────────┼────────┤
│80  │              │ 2,000,000  │  盜用文1枚     │(一)p167          │
├──┤              ├──────┼────────┼────────┤
│81  │              │ 2,000,000  │  盜用印文1枚   │(一)p169          │
├──┤              ├──────┼────────┼────────┤
│82  │              │ 2,000,000  │  盜用印文1枚   │(一)p170          │
├──┤              ├──────┼────────┼────────┤
│83  │              │ 3,000,000  │  盜用印文1枚   │(一)p168          │
├──┤              ├──────┼────────┼────────┤
│84  │              │ 2,000,000  │  偽造印文1枚   │(一)p171          │
├──┤              ├──────┼────────┼────────┤
│85  │              │ 2,000,000  │  偽造印文1枚   │(一)p172          │
├──┤              ├──────┼────────┼────────┤
│86  │              │ 2,000,000  │  偽造印文1枚   │(一)p173          │
├──┤              ├──────┼────────┼────────┤
│87  │              │ 1,000,000  │  偽造印文1枚   │(一)p174          │
├──┴───────┴──────┴────────┼────────┤
│     小計（地○○個人戶）21,200,000                 │                │
├──┬───────┬──────┬────────┼────────┤
│88  │財團法人樂成宮│  5,154,304 │盜用「柯富章」、│(一)p158          │
│    │（＃00-000000 │            │「郭松益」、「林│                │
│    │）            │            │安樂」印文各1枚 │                │
├──┤ 10,237,430   ├──────┼────────┼────────┤
│89  │              │  5,083,126 │     同上       │(二)p352          │
├──┴───────┴──────┴────────┴────────┤
│     小計（樂成宮個人戶）10,237,430                                   │
├──┬───────┬──────┬────────┬────────┤
│90  │  己○○      │   250,000  │盜用印文1枚（非 │(一)p183          │
│    │（＃00-00000  │            │使用扣案之偽造印│                │
│    │）            │            │章）            │                │
├──┤  2,230,000   ├──────┼────────┼────────┤
│91  │              │   230,000  │  同上          │(一)p180          │
├──┤              ├──────┼────────┼────────┤
│92  │              │ 1,400,000  │  同上          │(二)p436          │
├──┤              ├──────┼────────┼────────┤
│93  │              │   150,000  │  同上          │(一)p182          │
├──┤              ├──────┼────────┼────────┤
│94  │              │   200,000  │  同上          │(一)p179          │
├──┴───────┴──────┴────────┴────────┤
│     小計（己○○個人戶）2,230,000                                    │
├───────────────────────────────────┤
│                      總計18戶118,892,430                             │
└───────────────────────────────────┘
附表四：
┌──┬───────┬──────┬────────┬────────┐
│編號│ 戶名（帳號） │面額（含解約│偽造、盜用印文  │   卷頁出處     │
│    │              │傳票、定存單│數量            │（法務部調查局臺│
│    │              │背面簽章欄）│                │北市調查處調查卷│
│    │              │或文書名稱  │                │）              │
├──┼───────┼──────┼────────┼────────┤
│ 1  │   丙○○     │1,000,000   │  盜用印文1枚   │(一)p84           │
│    │0000000000000 │            │                │                │
├──┼───────┼──────┼────────┼────────┤
│ 2  │   天○○     │1,450,000   │  盜用印文2枚   │(一)p12           │
├──┤0000000000000 ├──────┼────────┼────────┤
│ 3  │              │2,500,000   │  盜用印文1枚   │(一)p14           │
├──┤              ├──────┼────────┼────────┤
│ 4  │              │2,500,000   │  盜用印文1枚   │(一)p15           │
│    │              │            │                │                │
├──┤              ├──────┼────────┼────────┤
│ 5  │              │2,200,000   │  盜用印文1枚   │(一)p13           │
├──┤              ├──────┼────────┼────────┤
│ 6  │              │2,000,000   │  盜用印文2枚   │(一)p17           │
├──┤              ├──────┼────────┼────────┤
│ 7  │              │1,700,000   │  盜用印文2枚   │(一)p16           │
├──┤              ├──────┼────────┼────────┤
│7-1 │              │94.12.30解約│  盜用印文3枚   │(一)p18-20        │
│    │              │實體存單背面│                │                │
│    │              │簽章欄      │                │                │
├──┼───────┼──────┼────────┼────────┤
│ 8  │   甲○○     │5,000,000   │  盜用文1枚     │(一)p8            │
├──┤0000000000000 ├──────┼────────┼────────┤
│ 9  │              │5,000,000   │  盜用印文1枚   │(一)p8            │
├──┤              ├──────┼────────┼────────┤
│ 10 │              │5,000,000   │  盜用印文2枚   │(一)p9            │
├──┤              ├──────┼────────┼────────┤
│ 11 │              │5,000,000   │  盜用印文1枚   │(一)p9            │
├──┤              ├──────┼────────┼────────┤
│ 12 │              │5,000,000   │  盜用印文1枚   │(一)p10           │
├──┤              ├──────┼────────┼────────┤
│ 13 │              │5,000,000   │  盜用印文1枚   │(一)p10           │
├──┤              ├──────┼────────┼────────┤
│13-1│              │取款條      │  盜用印文1枚   │(二)p482          │
├──┤              ├──────┼────────┼────────┤
│13-2│              │取款條      │  盜用印文1枚   │(三)p277          │
├──┤              ├──────┼────────┼────────┤
│13-3│              │取款條      │  盜用印文3枚   │(三)p278          │
├──┼───────┼──────┼────────┼────────┤
│ 14 │   亥○○     │5,000,000   │  盜用印文2枚   │(三)p153          │
├──┤0000000000000 ├──────┼────────┼────────┤
│14-1│              │3,000,000   │  盜用印文1枚   │(三)p166          │
├──┤              ├──────┼────────┼────────┤
│14-2│              │1,500,000   │  盜用印文2枚   │(三)p168          │
├──┤              ├──────┼────────┼────────┤
│14-3│              │3,000,000   │  盜用印文2枚   │(三)p170          │
├──┤              ├──────┼────────┼────────┤
│14-4│              │取款條      │  盜用印文1枚   │(一)P83           │
├──┼───────┼──────┼────────┼────────┤
│ 15 │   寅○○     │1,000,000   │  偽造印文1枚   │(一)p4、p21       │
│    │0000000000000 │            │  盜用印文1枚   │                │
├──┤              ├──────┼────────┼────────┤
│15-1│              │1,000,000   │  偽造印文1枚   │(一)p4、p22       │
│    │              │            │  盜用印文1枚   │                │
├──┤              ├──────┼────────┼────────┤
│15-2│              │2,000,000   │  偽造印文1枚   │(一)p4、p23       │
│    │              │            │  盜用印文1枚   │                │
├──┤              ├──────┼────────┼────────┤
│15-3│              │2,000,000   │  偽造印文1枚   │(一)p4、p24       │
│    │              │            │  盜用印文1枚   │                │
├──┤              ├──────┼────────┼────────┤
│15-4│              │2,000,000   │  偽造印文1枚   │(一)p4、p25       │
│    │              │            │  盜用印文1枚   │                │
├──┤              ├──────┼────────┼────────┤
│15-5│              │2,000,000   │  偽造印文1枚   │(一)p4、p26       │
│    │              │            │  盜用印文1枚   │                │
├──┤              ├──────┼────────┼────────┤
│15-6│              │1,000,000   │  盜用印文1枚   │(一)p27           │
├──┤              ├──────┼────────┼────────┤
│15-7│              │2,000,000   │  盜用印文1枚   │(一)p28           │
├──┤              ├──────┼────────┼────────┤
│15-8│              │2,000,000   │  盜用印文1枚   │(一)p29           │
├──┴───────┴──────┴────────┴────────┤
│                         總計：64,850,000                             │        │
└───────────────────────────────────┘
 附表五
┌──┬───────┬───┐
│編號│偽造印章及枚數│備註  │
├──┼───────┼───┤
│ 一 │丑○○一枚    │扣案  │
├──┼───────┼───┤
│ 二 │乙○○一枚    │扣案  │
├──┼───────┼───┤
│ 三 │子○○一枚    │扣案  │
├──┼───────┼───┤
│ 四 │癸○○一枚    │扣案  │
├──┼───────┼───┤
│ 五 │戊○○一枚    │扣案  │
├──┼───────┼───┤
│ 六 │巳○○一枚    │扣案  │
├──┼───────┼───┤
│ 七 │卯○○一枚    │扣案  │
├──┼───────┼───┤
│ 八 │辰○○一枚    │扣案  │
├──┼───────┼───┤
│ 九 │庚○○一枚    │扣案  │
├──┼───────┼───┤
│ 十 │辛○○一枚    │扣案  │
├──┼───────┼───┤
│十一│徐瑛一枚    │扣案  │
├──┼───────┼───┤
│十二│午○○一枚    │扣案  │
├──┼───────┼───┤
│十三│未○○一枚    │扣案  │
├──┼───────┼───┤
│十四│申○○○一枚  │扣案  │
├──┼───────┼───┤
│十五│酉○○一枚    │扣案  │
├──┼───────┼───┤
│十六│地○○一枚    │扣案  │
├──┼───────┼───┤
│十七│己○○一枚    │扣案  │
├──┼───────┼───┤
│十八│寅○○一枚    │未扣案│
└──┴───────┴───┘
 附表六
 (一)丑○○：
┌──┬────┬───────┬───────────────┬──────────┐
│編號│日    期│    金  額    │      證  據  名  稱          │    頁      數      │
│    │        │              │            及                │（法務部調查局臺北市│
│    │        │（新臺幣/元） │          數  量              │調查處調查卷/頁）   │
├──┼────┼───────┼───────────────┼──────────┤
│ 一 │93.10.04│     3,000,000│存本取息儲蓄存款存單1份、解約 │(一)195               │
│    │        │              │傳票1份                       │                    │
├──┼────┼───────┼───────────────┼──────────┤
│ 二 │93.10.04│     1,200,000│存本取息儲蓄存款存單1份、解約 │(一)196               │
│    │        │              │傳票各1份                     │                    │
├──┼────┼───────┼───────────────┼──────────┤
│ 三 │93.10.04│     1,000,000│存本取息儲蓄存款存單1份、解約 │(一)197               │
│    │        │              │傳票各1份                     │                    │
├──┼────┼───────┼───────────────┼──────────┤
│ 四 │93.10.04│       500,000│存本取息儲蓄存款存單1份、解約 │(一)198               │
│    │        │              │傳票各1份                     │                    │
├──┼────┼───────┼───────────────┼──────────┤
│    │95.03.25│              │新光銀行綜合活期儲蓄存款存摺暨│(一)237               │
│ 五 │   ~    │              │內頁1份                       │                    │
│    │95.01.11│              │                              │                    │
├──┼────┼───────┼───────────────┼──────────┤
│    │93.06.30│              │誠泰銀行存摺存款對帳單1份     │(二)464-472           │
│ 六 │   ~    │              │                              │                    │
│    │95.04.30│              │                              │                    │
├──┼────┼───────┼───────────────┼──────────┤
│ 七 │        │              │臺灣新光商業銀行存款帳戶存提交│(二)473-474           │
│    │        │              │易明細查詢明細表1份           │                    │
├──┼────┼───────┼───────────────┼──────────┤
│ 八 │93.10.11│         2,875│存入憑條2份                   │(三)466-467           │
├──┼────┼───────┼───────────────┼──────────┤
│ 九 │93.12.27│           521│存入憑條1份                   │(三)481               │
├──┼────┼───────┼───────────────┼──────────┤
│ 十 │93.12.27│         1,042│存入憑條1份                   │(三)481               │
├──┼────┼───────┼───────────────┼──────────┤
│十一│93.12.27│         1,150│存入憑條1份                   │(三)483               │
├──┼────┼───────┼───────────────┼──────────┤
│十二│94.06.27│         1,042│存入憑條1份                   │(三)498               │
├──┼────┼───────┼───────────────┼──────────┤
│十三│94.06.27│           521│存入憑條1份                   │(三)499               │
├──┼────┼───────┼───────────────┼──────────┤
│十四│94.06.27│         1,275│存入憑條1份                   │(三)499               │
└──┴────┴───────┴───────────────┴──────────┘
(二)乙○○
┌──┬────┬───────┬───────────────┬──────────┐
│編號│日    期│    金  額    │      證  據  名  稱          │    頁      數      │
│    │        │              │              及              │（法務部調查局臺北市│
│    │        │（新臺幣/元） │            數  量            │調查處調查卷/頁）   │
├──┼────┼───────┼───────────────┼──────────┤
│ 一 │93.07.16│900,000       │存本取息儲蓄存款存單1份、     │(一)229               │
│    │        │              │93.07.30解約傳票1份           │                    │
├──┼────┼───────┼───────────────┼──────────┤
│ 二 │93.07.16│900,000       │存本取息儲蓄存款存單1份、     │(一)230               │
│    │        │              │93.07.30解約傳票1份           │                    │
├──┼────┼───────┼───────────────┼──────────┤
│ 三 │93.07.16│900,000       │存本取息儲蓄存款存單1份、     │(一)232               │
│    │        │              │93.07.30解約傳票1份、         │                    │
│    │        │              │定期性存戶存款須知1份         │                    │
├──┼────┼───────┼───────────────┼──────────┤
│ 四 │93.07.16│2,000,000     │存本取息儲蓄存款存單1份、     │(一)233               │
│    │        │              │93.08.30解約傳票1份、         │                    │
│    │        │              │定期性存戶存款須知1份         │                    │
├──┼────┼───────┼───────────────┼──────────┤
│ 五 │93.07.30│900,000       │解約傳票1份                   │(一)231               │
├──┼────┼───────┼───────────────┼──────────┤
│ 六 │93.09.06│              │新光銀行綜合活期儲蓄存款存摺暨│(一)240               │
│    │   ~    │              │內頁1份                       │                    │
│    │94.09.06│              │                              │                    │
├──┼────┼───────┼───────────────┼──────────┤
│ 七 │        │              │綜定明細資料查詢1份           │(三)82-84             │
├──┼────┼───────┼───────────────┼──────────┤
│ 八 │93.09.06│900,000       │存本取息儲蓄存款存單1份       │(三)101               │
│    │        │              │93.09.17解約傳票1份           │                    │
├──┼────┼───────┼───────────────┼──────────┤
│ 九 │93.09.06│900,000       │存本取息儲蓄存款存單1份、     │(三)101               │
│    │        │              │93.09.17解約傳票1份           │                    │
├──┼────┼───────┼───────────────┼──────────┤
│ 十 │93.09.06│900,000       │存本取息儲蓄存款存單1份、     │(三)105               │
│    │        │              │93.09.27解約傳票1份           │                    │
├──┼────┼───────┼───────────────┼──────────┤
│十一│93.09.06│900,000       │存入憑條3份                   │(三)109-110           │
├──┼────┼───────┼───────────────┼──────────┤
│十二│93.09.06│1,088         │存入憑條3份                   │(三)117-118           │
├──┼────┼───────┼───────────────┼──────────┤
│十三│93.09.27│1,500         │存入憑條1份                   │(三)125               │
├──┼────┼───────┼───────────────┼──────────┤
│十四│93.09.27│938           │存入憑條1份                   │(三)126               │
├──┼────┼───────┼───────────────┼──────────┤
│十五│93.05.03│              │誠泰銀行存摺存款對帳單1份     │(三)129-133           │
│    │   ~    │              │                              │                    │
│    │95.04.30│              │                              │                    │
├──┼────┼───────┼───────────────┼──────────┤
│十六│        │              │臺灣新光商業銀行存款帳戶存提交│(三)133               │
│    │        │              │易明細查詢明細表1份           │                    │
├──┼────┼───────┼───────────────┼──────────┤
│十七│93.08.27│938           │存入憑條1份                   │(三)453               │
├──┼────┼───────┼───────────────┼──────────┤
│十八│93.10.06│1,088         │存入憑條3份                   │(三)464-465           │
├──┼────┼───────┼───────────────┼──────────┤
│十九│93.12.27│1,500         │存入憑條1份                   │(三)480               │
├──┼────┼───────┼───────────────┼──────────┤
│二十│93.12.27│938           │存入憑條1份                   │(三)482               │
├──┼────┼───────┼───────────────┼──────────┤
│二一│94.06.27│2,125         │存入憑條1份                   │(三)496               │
├──┼────┼───────┼───────────────┼──────────┤
│二二│94.06.27│938           │存入憑條1份                   │(三)497               │
├──┼────┼───────┼───────────────┼──────────┤
│二三│95.01.06│1,361         │存入憑條3份                   │(三)512-513           │
├──┼────┼───────┼───────────────┼──────────┤
│二四│95.04.06│1,361         │存入憑條3份                   │(三)525-526           │
└──┴────┴───────┴───────────────┴──────────┘
(三)子○○
┌──┬────┬───────┬───────────────┬──────────┐
│編號│日    期│    金  額    │      證  據  名  稱          │    頁      數      │
│    │        │              │            及                │（法務部調查局臺北市│
│    │        │（新臺幣/元） │      數  量（影本/份）       │調查處調查卷/頁）   │
├──┼────┼───────┼───────────────┼──────────┤
│ 一 │93.08.31│740,000       │存本取息儲蓄存款存單1份、     │(一)199               │
│    │        │              │93.09.29解約傳票1份、         │                    │
│    │        │              │定期性存戶存款須知1份         │                    │
├──┼────┼───────┼───────────────┼──────────┤
│ 二 │93.08.31│130,000       │存本取息儲蓄存款存單1份、     │(一)200               │
│    │        │              │93.09.29解約傳票1份、         │                    │
│    │        │              │定期性存戶存款須知1份         │                    │
├──┼────┼───────┼───────────────┼──────────┤
│ 三 │93.07.12│1,000,000     │存本取息儲蓄存款存單1份、     │(一)201               │
│    │        │              │解約傳票1份、                 │                    │
│    │        │              │定期性存戶存款須知1份         │                    │
├──┼────┼───────┼───────────────┼──────────┤
│ 四 │93.07.12│1,000,000     │存本取息儲蓄存款存單1份、     │(一)202               │
│    │        │              │解約傳票1份、                 │                    │
│    │        │              │定期性存戶存款須知1份         │                    │
├──┼────┼───────┼───────────────┼──────────┤
│ 五 │93.07.12│1,000,000     │存本取息儲蓄存款存單1份       │(一)203               │
│    │        │              │解約傳票1份、                 │                    │
│    │        │              │定期性存戶存款須知1份         │                    │
├──┼────┼───────┼───────────────┼──────────┤
│ 六 │93.07.12│1,000,000     │存本取息儲蓄存款存單1份、     │(一)204               │
│    │        │              │解約傳票1份、                 │                    │
│    │        │              │定期性存戶存款須知1份         │                    │
├──┼────┼───────┼───────────────┼──────────┤
│ 七 │93.07.12│1,000,000     │存本取息儲蓄存款存單1份、     │(一)205               │
│    │        │              │解約傳票1份、                 │                    │
│    │        │              │定期性存戶存款須知1份         │                    │
├──┼────┼───────┼───────────────┼──────────┤
│ 八 │93.07.12│1,000,000     │存本取息儲蓄存款存單1份、     │(一)206               │
│    │        │              │93.07.14解約傳票1份、         │                    │
│    │        │              │定期性存戶存款須知1份         │                    │
├──┼────┼───────┼───────────────┼──────────┤
│ 九 │93.07.12│1,000,000     │存本取息儲蓄存款存單1份、     │(一)207               │
│    │        │              │93.07.14解約傳票1份、         │                    │
│    │        │              │定期性存戶存款須知1份         │                    │
├──┼────┼───────┼───────────────┼──────────┤
│ 十 │93.07.12│1,000,000     │存本取息儲蓄存款存單1份、     │(一)208               │
│    │        │              │93.07.14解約傳票1份、         │                    │
│    │        │              │定期性存戶存款須知1份         │                    │
├──┼────┼───────┼───────────────┼──────────┤
│十一│93.07.12│1,000,000     │存本取息儲蓄存款存單1份、     │(一)209               │
│    │        │              │93.07.19解約傳票1份、         │                    │
│    │        │              │定期性存戶存款須知1份         │                    │
├──┼────┼───────┼───────────────┼──────────┤
│十二│93.07.12│500,000       │存本取息儲蓄存款存單1份、     │(一)210               │
│    │        │              │93.07.19解約傳票1份、         │                    │
│    │        │              │定期性存戶存款須知1份         │                    │
├──┼────┼───────┼───────────────┼──────────┤
│十三│93.07.12│1,470,000     │存本取息儲蓄存款存單1份、     │(一)211               │
│    │        │              │93.07.20解約傳票1份、         │                    │
│    │        │              │定期性存戶存款須知1份         │                    │
├──┼────┼───────┼───────────────┼──────────┤
│十四│94.12.26│              │新光銀行綜合活期儲蓄存款存摺暨│(一)238               │
│    │   ~    │              │內頁1份                       │                    │
│    │95.01.05│              │                              │                    │
├──┼────┼───────┼───────────────┼──────────┤
│十五│        │              │綜定明細資料查詢1份           │(三)4-5、10-11        │
├──┼────┼───────┼───────────────┼──────────┤
│十六│        │              │定期性存款相關業務申請書2份   │(三)6-7               │
├──┼────┼───────┼───────────────┼──────────┤
│十七│        │              │定期性存款業務往來約定書1份   │(三)8                 │
├──┼────┼───────┼───────────────┼──────────┤
│十八│        │              │定期（儲蓄）存款利息自動轉帳委│(三)9                 │
│    │        │              │託書1份                       │                    │
├──┼────┼───────┼───────────────┼──────────┤
│十九│93.01.01│              │誠泰銀行存摺存款對帳單1份     │(三)50-59             │
│    │   ~    │              │                              │                    │
│    │95.04.30│              │                              │                    │
├──┼────┼───────┼───────────────┼──────────┤
│二十│        │              │臺灣新光商業銀行存款帳戶存提交│(三)60                │
│    │        │              │易明細查詢明細表1份           │                    │
├──┼────┼───────┼───────────────┼──────────┤
│二一│93.09.06│479           │存入憑條1份                   │(三)119               │
│    │        │              │                              │                    │
├──┼────┼───────┼───────────────┼──────────┤
│二二│93.09.27│1,042         │存入憑條*9                    │(三)120-124           │
│    │        │              │                              │                    │
├──┼────┼───────┼───────────────┼──────────┤
│二三│93.10.04│21,457        │存入憑條1份                   │(三)459               │
│    │        │              │                              │                    │
├──┼────┼───────┼───────────────┼──────────┤
│二四│93.10.05│479           │存入憑條1份                   │(三)462               │
│    │        │              │                              │                    │
├──┼────┼───────┼───────────────┼──────────┤
│二五│93.10.06│709           │存入憑條1份                   │(三)464               │
│    │        │              │                              │                    │
├──┼────┼───────┼───────────────┼──────────┤
│二六│93.12.27│1,042         │存入憑條9份                   │(三)477-480           │
│    │        │              │                              │                    │
├──┼────┼───────┼───────────────┼──────────┤
│二七│93.12.27│135           │存入憑條1份                   │(三)481               │
│    │        │              │                              │                    │
├──┼────┼───────┼───────────────┼──────────┤
│二八│94.06.27│1,042         │存入憑條9份                   │(三)492-495、498      │
│    │        │              │                              │                    │
├──┼────┼───────┼───────────────┼──────────┤
│二九│94.06.27│135           │存入憑條1份                   │(三)496               │
│    │        │              │                              │                    │
├──┼────┼───────┼───────────────┼──────────┤
│三十│95.01.05│604           │存入憑條1份                   │(三)511               │
│    │        │              │                              │                    │
├──┼────┼───────┼───────────────┼──────────┤
│三一│95.04.06│604           │存入憑條1份                   │(三)527               │
│    │        │              │                              │                    │
├──┼────┼───────┼───────────────┼──────────┤
│三二│95.04.06│894           │存入憑條1份                   │(三)527               │
│    │        │              │                              │                    │
└──┴────┴───────┴───────────────┴──────────┘
（四）癸○○
┌──┬────┬───────┬───────────────┬──────────┐
│編號│日    期│    金  額    │      證  據  名  稱          │    頁      數      │
│    │        │              │            及                │（法務部調查局臺北市│
│    │        │（新臺幣/元） │      數  量（影本/份）       │調查處調查卷/頁）   │
├──┼────┼───────┼───────────────┼──────────┤
│ 一 │93.07.09│3,350,000     │存本取息儲蓄存款存單1份、     │(一)212               │
│    │        │              │解約傳票1份、                 │                    │
│    │        │              │定期性存戶存款須知1份         │                    │
├──┼────┼───────┼───────────────┼──────────┤
│ 二 │94.12.27│2,000,000     │存本取息儲蓄存款存單1份、     │(一)213               │
│    │        │              │94.12.30解約傳票1份、         │                    │
│    │        │              │定期性存戶存款須知1份         │                    │
├──┼────┼───────┼───────────────┼──────────┤
│ 三 │93.10.08│5,000,000     │存本取息儲蓄存款存單1份、     │(一)214               │
│    │        │              │解約傳票1份、                 │                    │
│    │        │              │定期性存戶存款須知1份         │                    │
├──┼────┼───────┼───────────────┼──────────┤
│ 四 │93.07.16│225,000       │存本取息儲蓄存款存單1份、     │(一)215               │
│    │        │              │93.08.16解約傳票1份、         │                    │
│    │        │              │定期性存戶存款須知1份         │                    │
├──┼────┼───────┼───────────────┼──────────┤
│ 五 │93.07.16│1,000,000     │存本取息儲蓄存款存單1份、     │(一)216               │
│    │        │              │93.08.13解約傳票1份、         │                    │
│    │        │              │定期性存戶存款須知1份         │                    │
├──┼────┼───────┼───────────────┼──────────┤
│ 六 │93.07.16│600,000       │存本取息儲蓄存款存單1份、     │(一)217               │
│    │        │              │93.07.20解約傳票1份、         │                    │
│    │        │              │定期性存戶存款須知1份         │                    │
├──┼────┼───────┼───────────────┼──────────┤
│ 七 │93.07.16│600,000       │存本取息儲蓄存款存單1份、     │(一)218               │
│    │        │              │93.07.20解約傳票1份、         │                    │
│    │        │              │定期性存戶存款須知1份         │                    │
├──┼────┼───────┼───────────────┼──────────┤
│ 八 │93.07.16│1,250,000     │存本取息儲蓄存款存單1份、     │(一)219               │
│    │        │              │93.07.20解約傳票1份、         │                    │
│    │        │              │定期性存戶存款須知1份         │                    │
├──┼────┼───────┼───────────────┼──────────┤
│ 九 │93.07.16│680,000       │存本取息儲蓄存款存單1份、     │(一)220               │
│    │        │              │93.10.06解約傳票1份、         │                    │
│    │        │              │定期性存戶存款須知1份         │                    │
├──┼────┼───────┼───────────────┼──────────┤
│ 十 │93.07.16│930,000       │存本取息儲蓄存款存單1份、     │(一)221               │
│    │        │              │93.07.20解約傳票1份、         │                    │
│    │        │              │定期性存戶存款須知1份         │                    │
├──┼────┼───────┼───────────────┼──────────┤
│十一│93.07.16│1,000,000     │存本取息儲蓄存款存單1份、     │(一)222               │
│    │        │              │93.07.20解約傳票1份、         │                    │
│    │        │              │定期性存戶存款須知1份         │                    │
├──┼────┼───────┼───────────────┼──────────┤
│十二│93.07.16│1,000,000     │存本取息儲蓄存款存單1份、     │(一)223               │
│    │        │              │93.07.20解約傳票1份、         │                    │
│    │        │              │定期性存戶存款須知*-1         │                    │
├──┼────┼───────┼───────────────┼──────────┤
│十三│93.07.16│1,250,000     │存本取息儲蓄存款存單1份、     │(一)224               │
│    │        │              │93.07.20解約傳票1份、         │                    │
│    │        │              │定期性存戶存款須知1份         │                    │
├──┼────┼───────┼───────────────┼──────────┤
│十四│93.07.16│1,500,000     │存本取息儲蓄存款存單1份、     │(一)225               │
│    │        │              │93.07.20解約傳票1份、         │                    │
│    │        │              │定期性存戶存款須知1份         │                    │
├──┼────┼───────┼───────────────┼──────────┤
│十五│93.07.16│1,000,000     │存本取息儲蓄存款存單1份、     │(一)226               │
│    │        │              │93.7.20解約傳票1份、          │                    │
│    │        │              │定期性存戶存款須知1份         │                    │
├──┼────┼───────┼───────────────┼──────────┤
│十六│93.07.16│800,000       │存本取息儲蓄存款存單1份、     │(一)227               │
│    │        │              │93.08.13解約傳票1份、         │                    │
│    │        │              │定期性存戶存款須知1份         │                    │
├──┼────┼───────┼───────────────┼──────────┤
│十七│93.07.16│1,000,000     │存本取息儲蓄存款存單1份、     │(一)228               │
│    │        │              │93.09.15解約傳票1份、         │                    │
│    │        │              │定期性存戶存款須知1份         │                    │
├──┼────┼───────┼───────────────┼──────────┤
│十八│94.09.20│              │新光銀行綜合活期儲蓄存款存摺暨│(一)239               │
│    │   ~    │              │內頁1份                       │                    │
│    │94.12.09│              │                              │                    │
├──┼────┼───────┼───────────────┼──────────┤
│十九│        │              │綜定明細資料查詢1份           │(二)477-480           │
├──┼────┼───────┼───────────────┼──────────┤
│二十│93.08.09│1,250,000     │存入憑條1份                   │(二)69                │
├──┼────┼───────┼───────────────┼──────────┤
│二一│93.08.13│725           │存入憑條2份                   │(二)493-494           │
├──┼────┼───────┼───────────────┼──────────┤
│二二│93.06.30│              │誠泰銀行存摺存款對帳單1份     │(二)505-513           │
│    │   ~    │              │                              │                    │
│    │95.04.30│              │                              │                    │
├──┼────┼───────┼───────────────┼──────────┤
│二三│        │              │臺灣新光商業銀行存款帳戶存提交│(二)514               │
│    │        │              │易明細查詢明細表1份           │                    │
├──┼────┼───────┼───────────────┼──────────┤
│二四│93.09.06│1,438         │存入憑條1份                   │(三)119               │
├──┼────┼───────┼───────────────┼──────────┤
│二五│93.09.27│750           │存入憑條1份                   │(三)125               │
├──┼────┼───────┼───────────────┼──────────┤
│二六│93.07.23│958           │存入憑條3份                   │(三)441               │
├──┼────┼───────┼───────────────┼──────────┤
│二七│93.08.23│1,510         │存入憑條1份                   │(三)446               │
├──┼────┼───────┼───────────────┼──────────┤
│二八│93.08.23│767           │存入憑條1份                   │(三)446               │
├──┼────┼───────┼───────────────┼──────────┤
│二九│93.08.23│958           │存入憑條4份                   │(三)447-448           │
├──┼────┼───────┼───────────────┼──────────┤
│三十│93.08.23│272           │存入憑條1份                   │(三)449               │
├──┼────┼───────┼───────────────┼──────────┤
│三一│93.08.27│1,042         │存入憑條9份                   │(三)450-453           │
├──┼────┼───────┼───────────────┼──────────┤
│三二│93.10.04│48,899        │存入憑條1份                   │(三)460               │
├──┼────┼───────┼───────────────┼──────────┤
│三三│93.10.05│1,438         │存入憑條1份                   │(三)462               │
├──┼────┼───────┼───────────────┼──────────┤
│三四│93.10.13│725           │存入憑條2份                   │(三)471               │
├──┼────┼───────┼───────────────┼──────────┤
│三五│93.10.13│822           │存入憑條1份                   │(三)472               │
├──┼────┼───────┼───────────────┼──────────┤
│三六│93.12.23│958           │存入憑條4份                   │(三)475-476           │
├──┼────┼───────┼───────────────┼──────────┤
│三七│93.12.23│767           │存入憑條1份                   │(三)476               │
├──┼────┼───────┼───────────────┼──────────┤
│三八│93.12.27│958           │存入憑條1份                   │(三)480               │
├──┼────┼───────┼───────────────┼──────────┤
│三九│94.06.23│877           │存入憑條1份                   │(三)488               │
├──┼────┼───────┼───────────────┼──────────┤
│四十│94.06.23│1,096         │存入憑條4份                   │(三)489-490           │
├──┼────┼───────┼───────────────┼──────────┤
│四一│94.06.27│1,063         │存入憑條1份                   │(三)491               │
├──┼────┼───────┼───────────────┼──────────┤
│四二│95.01.09│7,979         │存入憑條1份                   │(三)515               │
├──┼────┼───────┼───────────────┼──────────┤
│四三│95.01.09│3,192         │存入憑條1份                   │(三)515               │
├──┼────┼───────┼───────────────┼──────────┤
│四四│95.04.06│1,813         │存入憑條1份                   │(三)527               │
├──┼────┼───────┼───────────────┼──────────┤
│四五│95.04.07│7,979         │存入憑條1份                   │(三)530               │
├──┼────┼───────┼───────────────┼──────────┤
│四六│95.04.10│3,192         │存入憑條1份                   │(三)531               │
└──┴────┴───────┴───────────────┴──────────┘
（五）戊○○
┌──┬────┬───────┬───────────────┬──────────┐
│編號│日    期│    金  額    │      證  據  名  稱          │    頁      數      │
│    │        │              │            及                │（法務部調查局臺北市│
│    │        │（新臺幣/元） │      數  量（影本/份）       │調查處調查卷/頁）   │
├──┼────┼───────┼───────────────┼──────────┤
│ 一 │93.10.01│1,500,000     │存本取息儲蓄存款存單1份、     │(一)234               │
│    │        │              │解約傳票1份、                 │                    │
│    │        │              │定期性存戶存款須知1份         │                    │
├──┼────┼───────┼───────────────┼──────────┤
│ 二 │93.10.01│400,000       │存本取息儲蓄存款存單1份、     │(一)235               │
│    │        │              │93.10.06解約傳票1份、         │                    │
│    │        │              │定期性存戶存款須知1份         │                    │
├──┼────┼───────┼───────────────┼──────────┤
│ 三 │95.01.05│              │新光銀行綜合活期儲蓄存款存摺暨│(一)241               │
│    │   ~    │              │內頁1份                       │                    │
│    │95.01.19│              │                              │                    │
├──┼────┼───────┼───────────────┼──────────┤
│ 四 │        │              │綜定明細資料查詢1份           │(三)64-65             │
├──┼────┼───────┼───────────────┼──────────┤
│ 五 │        │              │定期性存款相關業務申請書1份   │(三)66                │
├──┼────┼───────┼───────────────┼──────────┤
│ 六 │93.06.30│              │誠泰銀行存摺存款對帳單1份     │(三)75-78             │
│    │   ~    │              │                              │                    │
│    │95.06.20│              │                              │                    │
├──┼────┼───────┼───────────────┼──────────┤
│ 七 │        │              │臺灣新光商業銀行存款帳戶存提交│(三)79                │
│    │        │              │易明細查詢明細表1份           │                    │
├──┼────┼───────┼───────────────┼──────────┤
│ 八 │93.10.05│1,438         │存入憑條1份                   │(三)463               │
├──┼────┼───────┼───────────────┼──────────┤
│ 九 │95.01.05│1,813         │存入憑條1份                   │(三)511               │
├──┼────┼───────┼───────────────┼──────────┤
│ 十 │95.04.06│1,813         │存入憑條1份                   │(三)528               │
└──┴────┴───────┴───────────────┴──────────┘
（六）巳○○
┌──┬────┬───────┬───────────────┬──────────┐
│編號│日    期│    金  額    │      證  據  名  稱          │    頁      數      │
│    │        │              │            及                │（法務部調查局臺北市│
│    │        │（新臺幣/元） │      數  量（影本/份）       │調查處調查卷/頁）   │
├──┼────┼───────┼───────────────┼──────────┤
│ 一 │93.07.12│1,000,000     │存本取息儲蓄存款存單1份、     │(一)91                │
│    │        │              │93.07.20解約傳票1份、         │                    │
│    │        │              │定期性存戶存款須知1份         │                    │
├──┼────┼───────┼───────────────┼──────────┤
│ 二 │93.07.12│1,500,000     │存本取息儲蓄存款存單1份、     │(一)92                │
│    │        │              │93.07.20解約傳票1份、         │                    │
│    │        │              │定期性存戶存款須知1份         │                    │
├──┼────┼───────┼───────────────┼──────────┤
│ 三 │93.07.12│1,000,000     │存本取息儲蓄存款存單1份、     │(一)93                │
│    │        │              │93.07.20解約傳票1份、         │                    │
│    │        │              │定期性存戶存款須知1份         │                    │
├──┼────┼───────┼───────────────┼──────────┤
│ 四 │93.07.12│1,000,000     │存本取息儲蓄存款存單1份、     │(一)94                │
│    │        │              │93.07.20解約傳票1份、         │                    │
│    │        │              │定期性存戶存款須知1份         │                    │
├──┼────┼───────┼───────────────┼──────────┤
│ 五 │93.07.12│1,000,000     │存本取息儲蓄存款存單1份、     │(一)95                │
│    │        │              │93.07.20解約傳票1份、         │                    │
│    │        │              │定期性存戶存款須知1份         │                    │
├──┼────┼───────┼───────────────┼──────────┤
│ 六 │93.07.12│1,000,000     │存本取息儲蓄存款存單1份、     │(一)96                │
│    │        │              │93.07.20解約傳票1份、         │                    │
│    │        │              │定期性存戶存款須知1份         │                    │
├──┼────┼───────┼───────────────┼──────────┤
│ 七 │95.03.22│              │新光銀行綜合活期儲蓄存款存摺暨│(一)97-102、(二)105-107 │
│    │   ~    │              │內頁1份                       │                    │
│    │95.10.23│              │                              │                    │
├──┼────┼───────┼───────────────┼──────────┤
│ 八 │93.07.22│1,000,000     │存入憑條5份                   │(二)59-61             │
├──┼────┼───────┼───────────────┼──────────┤
│ 九 │93.07.22│1,500,000     │存入憑條1份                   │(二)61                │
├──┼────┼───────┼───────────────┼──────────┤
│ 十 │93.07.22│1,000,000     │指定到期日定期存款存單4份     │(二)62-63             │
├──┼────┼───────┼───────────────┼──────────┤
│十一│93.08.02│1,000,000     │解約傳票4份                   │(二)64-65             │
├──┼────┼───────┼───────────────┼──────────┤
│十二│93.08.09│1,000,000     │存入憑條4份                   │(二)70-71             │
├──┼────┼───────┼───────────────┼──────────┤
│十三│93.08.09│1,000,000     │指定到期日定期存款存單3份、   │(二)72-74、75-76      │
│    │        │              │存戶須知3份、                 │                    │
│    │        │              │解約傳票3份                   │                    │
├──┼────┼───────┼───────────────┼──────────┤
│十四│93.08.10│999,632       │存入憑條1份                   │(二)77                │
├──┼────┼───────┼───────────────┼──────────┤
│十五│93.08.10│999,456       │存入憑條2份                   │(二)78                │
├──┼────┼───────┼───────────────┼──────────┤
│十六│93.08.10│3,250,000     │取款憑條1份                   │(二)79                │
├──┼────┼───────┼───────────────┼──────────┤
│十七│93.08.09│1,000,000     │指定到期日定期存款存單1份、   │(二)81                │
│    │        │              │93.08.23解約傳票1份           │                    │
├──┼────┼───────┼───────────────┼──────────┤
│十八│93.07.22│1,000,000     │指定到期日定期存款存單1份、   │(二)82                │
│    │        │              │93.08.23解約傳票1份           │                    │
├──┼────┼───────┼───────────────┼──────────┤
│十九│93.07.22│1,000,000     │指定到期日定期存款存單1份、   │(二)85-86             │
│    │        │              │存戶須知1份、                 │                    │
│    │        │              │93.09.13解約傳票1份           │                    │
├──┼────┼───────┼───────────────┼──────────┤
│二十│94.09.22│1,500,000     │存入憑條1份                   │(二)89                │
├──┼────┼───────┼───────────────┼──────────┤
│二一│94.09.22│1,500,000     │指定到期日定期存款存單1份、   │(二)91-92             │
│    │        │              │存戶須知1份、                 │                    │
│    │        │              │94.10.22解約傳票1份           │                    │
├──┼────┼───────┼───────────────┼──────────┤
│二二│94.10.24│1,500,000     │存入憑條1份                   │(二)93                │
├──┼────┼───────┼───────────────┼──────────┤
│二三│94.10.24│1,500,000     │存本取息儲蓄存款存單1份、     │(二)94                │
│    │        │              │存單轉換-實轉虛1份            │                    │
├──┼────┼───────┼───────────────┼──────────┤
│二四│94.11.17│1,500,000     │存本取息儲蓄存款存單1份、     │(二)96                │
│    │        │              │存戶須知1份、                 │                    │
│    │        │              │94.11.24解約傳票1份           │                    │
├──┼────┼───────┼───────────────┼──────────┤
│二五│93.06.30│              │誠泰銀行存摺存款對帳單1份     │(二)100-104           │
│    │   ~    │              │                              │                    │
│    │95.04.30│              │                              │                    │
├──┼────┼───────┼───────────────┼──────────┤
│二六│        │              │臺灣新光商業銀行存款帳戶存提交│(二)104               │
│    │        │              │易明細查詢明細表1份           │                    │
├──┼────┼───────┼───────────────┼──────────┤
│二七│91.11.14│40,000        │取款條1份                     │(二)132               │
├──┼────┼───────┼───────────────┼──────────┤
│二八│92.11.14│500,000       │取款條1份                     │(二)137               │
├──┼────┼───────┼───────────────┼──────────┤
│二九│94.08.17│1,000,000     │取款條1份                     │(二)197               │
├──┼────┼───────┼───────────────┼──────────┤
│三十│95.03.22│500,000       │匯款申請書1份                 │(二)200               │
├──┼────┼───────┼───────────────┼──────────┤
│三一│94.12.27│2,000,000     │存本取息儲蓄存款存單1份、     │(二)247               │
│    │        │              │解約傳票1份                   │                    │
├──┼────┼───────┼───────────────┼──────────┤
│三二│94.03.28│1,500,000     │存本取息儲蓄存款存單1份、     │(二)319               │
│    │        │              │轉帳收入傳票1份               │                    │
├──┼────┼───────┼───────────────┼──────────┤
│三三│93.07.22│1,913         │存入憑條1份                   │(三)440               │
├──┼────┼───────┼───────────────┼──────────┤
│三四│93.08.23│1,813         │存入憑條1份                   │(三)447               │
├──┼────┼───────┼───────────────┼──────────┤
│三五│93.12.22│2,000         │存入憑條1份                   │(三)473               │
├──┼────┼───────┼───────────────┼──────────┤
│三六│94.06.28│2,063         │存入憑條1份                   │(三)502               │
├──┼────┼───────┼───────────────┼──────────┤
│三七│95.03.28│2,063         │存入憑條1份                   │(三)518               │
└──┴────┴───────┴───────────────┴──────────┘
（七）卯○○
┌──┬────┬───────┬───────────────┬──────────┐
│編號│日    期│    金  額    │      證  據  名  稱          │    頁      數      │
│    │        │              │            及                │（法務部調查局臺北市│
│    │        │（新臺幣/元） │      數  量（影本/份）       │調查處調查卷/頁）   │
├──┼────┼───────┼───────────────┼──────────┤
│ 一 │94.03.23│500,000       │存本取息儲蓄存款存單1份、     │(一)103               │
│    │        │              │94.03.28解約傳票1份、         │                    │
│    │        │              │定期性存戶存款須知1份         │                    │
├──┼────┼───────┼───────────────┼──────────┤
│ 二 │94.03.23│1,000,000     │存本取息儲蓄存款存單1份、     │(一)104               │
│    │        │              │94.03.28解約傳票1份、         │                    │
│    │        │              │定期性存戶存款須知1份         │                    │
├──┼────┼───────┼───────────────┼──────────┤
│ 三 │94.11.17│1,000,000     │存本取息儲蓄存款存單1份、     │(一)105               │
│    │        │              │94.11.24解約傳票1份、         │                    │
│    │        │              │定期性存戶存款須知1份         │                    │
├──┼────┼───────┼───────────────┼──────────┤
│ 四 │94.02.16│              │新光銀行綜合活期儲蓄存款存摺暨│(一)106-113、(二)221-224│
│    │   ~    │              │內頁1份                       │                    │
│    │95.10.26│              │                              │                    │
├──┼────┼───────┼───────────────┼──────────┤
│ 五 │        │              │綜定明細資料查詢1份           │(二)184-185           │
├──┼────┼───────┼───────────────┼──────────┤
│ 六 │        │              │定期性存款相關業務申請書3份   │(二)186-188           │
├──┼────┼───────┼───────────────┼──────────┤
│ 七 │94.02.18│1,000,000     │存本取息儲蓄存款存單2份、     │(二)189、191          │
│    │        │              │解約傳票2份、                 │                    │
│    │        │              │定期性存戶存款須知2份         │                    │
├──┼────┼───────┼───────────────┼──────────┤
│ 八 │94.02.18│5,000,000     │存本取息儲蓄存款存單1份、     │(二)190               │
│    │        │              │解約傳票1份、                 │                    │
│    │        │              │定期性存戶存款須知1份         │                    │
├──┼────┼───────┼───────────────┼──────────┤
│ 九 │94.08.17│1,000,000     │綜定存入傳票1份               │(二)197               │
├──┼────┼───────┼───────────────┼──────────┤
│ 十 │95.03.22│500,000       │存入憑條1份                   │(二)199               │
├──┼────┼───────┼───────────────┼──────────┤
│十一│95.03.22│500,000       │取款憑條1份                   │(二)200               │
├──┼────┼───────┼───────────────┼──────────┤
│十二│91.01.01│              │誠泰銀行存摺存款對帳單1份     │(二)210-220           │
│    │   ~    │              │                              │                    │
│    │95.04.30│              │                              │                    │
├──┼────┼───────┼───────────────┼──────────┤
│十三│        │              │臺灣新光商業銀行存款帳戶存提交│(二)220               │
│    │        │              │易明細查詢明細表1份           │                    │
└──┴────┴───────┴───────────────┴──────────┘
（八）辰○○
┌──┬────┬───────┬───────────────┬──────────┐
│編號│日    期│    金  額    │      證  據  名  稱          │    頁      數      │
│    │        │              │            及                │（法務部調查局臺北市│
│    │        │（新臺幣/元） │      數  量（影本/份）       │調查處調查卷/頁）   │
├──┼────┼───────┼───────────────┼──────────┤
│ 一 │94.09.22│500,000       │存入憑條1份                   │(二)89                │
├──┼────┼───────┼───────────────┼──────────┤
│ 二 │94.11.17│500,000       │存本取息儲蓄存款存單1份、     │(二)95                │
│    │        │              │94.11.24解約傳票1份           │                    │
├──┼────┼───────┼───────────────┼──────────┤
│ 三 │        │              │綜定明細資料查詢1份           │(二)110-113           │
├──┼────┼───────┼───────────────┼──────────┤
│ 四 │94.10.14│1,000,000     │存本取息儲蓄存款存單1份、     │(二)114-115           │
│    │        │              │存戶須知1份                   │                    │
├──┼────┼───────┼───────────────┼──────────┤
│ 五 │92.10.14│1,000,199     │存入憑條1份                   │(二)116               │
├──┼────┼───────┼───────────────┼──────────┤
│ 六 │92.10.14│500,000       │活期儲蓄存款支出傳票1份、     │(二)117-118           │
│    │        │              │綜定存入傳票1份               │                    │
├──┼────┼───────┼───────────────┼──────────┤
│ 七 │92.10.14│1,000,000     │活期儲蓄存款支出傳票1份、     │(二)119-120           │
│    │        │              │綜定存入傳票1份               │                    │
├──┼────┼───────┼───────────────┼──────────┤
│ 八 │93.12.20│1,000,000     │存本取息儲蓄存款存單1份、     │(二)121-122           │
│    │        │              │定期性存戶存款須知1份、       │                    │
│    │        │              │解約傳票1份                   │                    │
├──┼────┼───────┼───────────────┼──────────┤
│ 九 │91.10.07│不詳          │存本取息儲蓄存款存單1份、     │(二)125-126           │
│    │        │              │定期性存戶存款須知1份         │                    │
├──┼────┼───────┼───────────────┼──────────┤
│ 十 │92.10.14│500,019       │存入憑條1份                   │(二)127               │
├──┼────┼───────┼───────────────┼──────────┤
│十一│93.11.12│500,000       │存本取息儲蓄存款存單1份、     │(二)128-129           │
│    │        │              │93.11.15解約傳票1份           │                    │
├──┼────┼───────┼───────────────┼──────────┤
│十二│91.11.14│460,000       │取款條1份                     │(二)131               │
├──┼────┼───────┼───────────────┼──────────┤
│十三│91.11.14│500,000       │存款存入憑單（代收入傳票）1份 │(二)133               │
├──┼────┼───────┼───────────────┼──────────┤
│十四│92.11.14│              │領息、解約憑單（代支出傳票）1 │(二)134               │
│    │        │              │份                            │                    │
├──┼────┼───────┼───────────────┼──────────┤
│十五│91.11.14│500,000       │存本取息儲蓄存款存單1份       │(二)135               │
├──┼────┼───────┼───────────────┼──────────┤
│十六│92.11.14│500,000       │存入憑條2份                   │(二)136、138          │
├──┼────┼───────┼───────────────┼──────────┤
│十七│92.11.14│1,000,000     │活期儲蓄存款支出傳票1份       │(二)139               │
├──┼────┼───────┼───────────────┼──────────┤
│十八│93.12.29│1,000,000     │存本取息儲蓄存款存單1份、     │(二)140-141           │
│    │        │              │存戶須知1份、                 │                    │
│    │        │              │解約傳票1份                   │                    │
├──┼────┼───────┼───────────────┼──────────┤
│十九│91.11.25│500,000       │存本取息儲蓄存款存單1份、     │(二)144-146           │
│    │        │              │定期性存戶存款須知1份、       │                    │
│    │        │              │93.11.25解約傳票1份           │                    │
├──┼────┼───────┼───────────────┼──────────┤
│二十│93.11.25│500,000       │存入憑條1份                   │(二)147               │
├──┼────┼───────┼───────────────┼──────────┤
│二一│94.11.25│1,000,000     │綜定存入傳票1份               │(二)148               │
├──┼────┼───────┼───────────────┼──────────┤
│二二│94.01.17│500,013       │存入憑條1份                   │(二)149               │
├──┼────┼───────┼───────────────┼──────────┤
│二三│94.01.17│500,000       │存入憑條1份                   │(二)149               │
├──┼────┼───────┼───────────────┼──────────┤
│二四│94.01.17│500,000       │存本取息儲蓄存款存單1份、     │(二)150               │
│    │        │              │存戶須知1份、                 │                    │
│    │        │              │解約傳票1份                   │                    │
├──┼────┼───────┼───────────────┼──────────┤
│二五│94.01.17│500,013       │存本取息儲蓄存款存單1份、     │(二)151               │
│    │        │              │存戶須知1份、                 │                    │
│    │        │              │解約傳票1份                   │                    │
├──┼────┼───────┼───────────────┼──────────┤
│二六│94.01.17│1,000,000     │存本取息儲蓄存款存單1份、     │(二)152               │
│    │        │              │存戶須知1份、                 │                    │
│    │        │              │解約傳票1份                   │                    │
├──┼────┼───────┼───────────────┼──────────┤
│二七│91.10.30│500,000       │存本取息儲蓄存款存單1份、     │(二)154-155           │
│    │        │              │存戶須知1份                   │                    │
├──┼────┼───────┼───────────────┼──────────┤
│二八│92.10.30│500,003       │存入憑條1份                   │(二)156               │
├──┼────┼───────┼───────────────┼──────────┤
│二九│92.10.30│500,000       │活期儲蓄存款支出傳票2份       │(二)157               │
├──┼────┼───────┼───────────────┼──────────┤
│三十│93.09.30│              │誠泰銀行存摺存款對帳單1份     │(二)164-170           │
│    │   ~    │              │                              │                    │
│    │95.04.30│              │                              │                    │
├──┼────┼───────┼───────────────┼──────────┤
│三一│        │              │臺灣新光商業銀行存款帳戶存提交│(二)171               │
│    │        │              │易明細查詢明細表1份           │                    │
├──┼────┼───────┼───────────────┼──────────┤
│三二│93.10.14│              │新光銀行綜合活期儲蓄存款存摺暨│(二)172-180           │
│    │   ~    │              │內頁1份                       │                    │
│    │95.09.25│              │                              │                    │
├──┼────┼───────┼───────────────┼──────────┤
│三三│93.12.30│667           │存入憑條1份                   │(三)486               │
├──┼────┼───────┼───────────────┼──────────┤
│三四│94.06.27│1,333         │存入憑條1份                   │(三)497               │
├──┼────┼───────┼───────────────┼──────────┤
│三五│94.06.30│667           │存入憑條1份                   │(三)507               │
├──┼────┼───────┼───────────────┼──────────┤
│三六│95.03.30│798           │存入憑條1份                   │(三)519               │
└──┴────┴───────┴───────────────┴──────────┘
（九）庚○○
┌──┬────┬───────┬───────────────┬──────────┐
│編號│日    期│    金  額    │      證  據  名  稱          │    頁      數      │
│    │        │              │            及                │（法務部調查局臺北市│
│    │        │（新臺幣/元） │      數  量（影本/份）       │調查處調查卷/頁）   │
├──┼────┼───────┼───────────────┼──────────┤
│ 一 │95.04.03│1,000,000     │存本取息儲蓄存款存單1份、     │(一)119               │
│    │        │              │解約傳票1份、                 │                    │
│    │        │              │定期性存款存戶須知1份         │                    │
├──┼────┼───────┼───────────────┼──────────┤
│ 二 │95.04.03│3,000,000     │存本取息儲蓄存款存單1份、     │(一)120               │
│    │        │              │解約傳票1份、                 │                    │
│    │        │              │定期性存款存戶須知1份         │                    │
├──┼────┼───────┼───────────────┼──────────┤
│ 三 │95.04.03│1,500,000     │存本取息儲蓄存款存單1份、     │(一)121               │
│    │        │              │解約傳票1份、                 │                    │
│    │        │              │定期性存款存戶須知1份         │                    │
├──┼────┼───────┼───────────────┼──────────┤
│ 四 │94.11.15│2,000,000     │存本取息儲蓄存款存單1份、     │(一)122               │
│    │        │              │94.12.30解約傳票1份、         │                    │
│    │        │              │定期性存款存戶須知1份         │                    │
├──┼────┼───────┼───────────────┼──────────┤
│ 五 │94.11.15│500,000       │存本取息儲蓄存款存單1份、     │(一)123               │
│    │        │              │94.12.30解約傳票1份、         │                    │
│    │        │              │定期性存款存戶須知1份         │                    │
├──┼────┼───────┼───────────────┼──────────┤
│ 六 │94.11.15│1,000,000     │存本取息儲蓄存款存單1份、     │(一)124               │
│    │        │              │94.12.30解約傳票1份、         │                    │
│    │        │              │定期性存款存戶須知1份         │                    │
├──┼────┼───────┼───────────────┼──────────┤
│ 七 │95.04.10│              │【0000-00-000000-0】新光銀行綜│(一)130-134           │
│    │   ~    │              │合活期儲蓄存款存摺暨內頁1份   │                    │
│    │95.10.25│              │                              │                    │
├──┼────┼───────┼───────────────┼──────────┤
│八九│        │              │綜定明細資料查詢1份           │(二)227-230           │
├──┼────┼───────┼───────────────┼──────────┤
│ 九 │        │              │當月匯入明細表1份             │(二)231-232           │
├──┼────┼───────┼───────────────┼──────────┤
│ 十 │        │              │收妥票據明細表2份             │(二)233-234、264      │
├──┼────┼───────┼───────────────┼──────────┤
│十一│        │              │提出交換票據明細表2份         │(二)235、238          │
├──┼────┼───────┼───────────────┼──────────┤
│十二│94.02.24│2,000,000     │綜定存入傳票1份               │(二)236               │
├──┼────┼───────┼───────────────┼──────────┤
│十三│93.12.31│              │誠泰銀行存摺存款對帳單1份     │(二)237               │
│    │   ~    │              │                              │                    │
│    │94.03.31│              │                              │                    │
├──┼────┼───────┼───────────────┼──────────┤
│十四│94.07.22│500,000       │綜定存入傳票1份               │(二)239               │
├──┼────┼───────┼───────────────┼──────────┤
│十五│94.06.30│              │誠泰銀行存摺存款對帳單1份     │(二)240               │
│    │   ~    │              │                              │                    │
│    │94.10.01│              │                              │                    │
├──┼────┼───────┼───────────────┼──────────┤
│十六│93.09.30│              │誠泰銀行存摺存款對帳單1份     │(二)241               │
│    │   ~    │              │                              │                    │
│    │93.12.31│              │                              │                    │
├──┼────┼───────┼───────────────┼──────────┤
│十七│89.01.01│              │誠泰銀行存摺存款對帳單1份     │(二)242               │
│    │   ~    │              │                              │                    │
│    │91.12.31│              │                              │                    │
├──┼────┼───────┼───────────────┼──────────┤
│十八│94.12.27│2,000,000     │存本取息儲蓄存款存單1份、     │(二)247               │
│    │        │              │存戶須知1份、                 │                    │
│    │        │              │94.12.30解約傳票1份           │                    │
├──┼────┼───────┼───────────────┼──────────┤
│十九│95.01.01│              │誠泰銀行存摺存款對帳單1份     │(二)266               │
│    │   ~    │              │                              │                    │
│    │95.03.31│              │                              │                    │
├──┼────┼───────┼───────────────┼──────────┤
│二○│94.10.01│              │誠泰銀行存摺存款對帳單1份     │(二)273               │
│    │   ~    │              │                              │                    │
│    │94.12.30│              │                              │                    │
├──┼────┼───────┼───────────────┼──────────┤
│二一│        │              │臺灣新光商業銀行存款帳戶存提交│(二)274               │
│    │        │              │易明細查詢明細表1份           │                    │
├──┼────┼───────┼───────────────┼──────────┤
│二二│95.02.24│2,000,000     │存本取息儲蓄存款存單1份、     │(二)414               │
│    │        │              │95.03.31解約傳票1份、         │                    │
│    │        │              │定期性存款存戶須知1份         │                    │
├──┼────┼───────┼───────────────┼──────────┤
│二三│95.01.09│1,596         │存入憑條1份                   │(三)514               │
├──┼────┼───────┼───────────────┼──────────┤
│二四│95.03.30│583           │存入憑條1份                   │(三)522               │
├──┼────┼───────┼───────────────┼──────────┤
│二五│95.04.10│1,596         │存入憑條1份                   │(三)532               │
├──┼────┼───────┼───────────────┼──────────┤
│二六│95.04.10│4,788         │存入憑條1份                   │(三)532               │
└──┴────┴───────┴───────────────┴──────────┘
（十）徐瑛
┌──┬────┬───────┬───────────────┬──────────┐
│編號│日    期│    金  額    │      證  據  名  稱          │    頁      數      │
│    │        │              │            及                │（法務部調查局臺北市│
│    │        │（新臺幣/元） │      數  量（影本/份）       │調查處調查卷/頁）   │
├──┼────┼───────┼───────────────┼──────────┤
│ 一 │94.02.18│3,000,000     │存本取息儲蓄存款存單1份、     │(一)141               │
│    │        │              │解約傳票1份                   │                    │
├──┼────┼───────┼───────────────┼──────────┤
│ 二 │94.03.30│1,500,000     │存本取息儲蓄存款存單1份、     │(一)142               │
│    │        │              │解約傳票1份                   │                    │
├──┼────┼───────┼───────────────┼──────────┤
│ 三 │94.03.30│500,000       │存本取息儲蓄存款存單1份、     │(一)143               │
│    │        │              │解約傳票1份                   │                    │
├──┼────┼───────┼───────────────┼──────────┤
│ 四 │94.03.30│1,000,000     │存本取息儲蓄存款存單1份、     │(一)144               │
│    │        │              │解約傳票1份                   │                    │
├──┼────┼───────┼───────────────┼──────────┤
│ 五 │94.03.30│1,000,000     │存本取息儲蓄存款存單1份、     │(一)145               │
│    │        │              │解約傳票1份                   │                    │
├──┼────┼───────┼───────────────┼──────────┤
│ 六 │94.03.30│1,000,000     │存本取息儲蓄存款存單1份、     │(一)146               │
│    │        │              │解約傳票1份                   │                    │
├──┼────┼───────┼───────────────┼──────────┤
│ 七 │94.03.30│1,000,000     │存本取息儲蓄存款存單1份、     │(一)147               │
│    │        │              │解約傳票1份                   │                    │
├──┼────┼───────┼───────────────┼──────────┤
│ 八 │95.01.25│              │新光銀行綜合活期儲蓄存款存摺暨│(一)148-154、(二)339-341│
│    │   ~    │              │內頁1份                       │                    │
│    │95.10.03│              │                              │                    │
├──┼────┼───────┼───────────────┼──────────┤
│ 九 │94.11.17│3,000,000     │存本取息儲蓄存款存單1份、     │(二)254               │
│    │        │              │94.12.30解約傳票1份           │                    │
├──┼────┼───────┼───────────────┼──────────┤
│ 十 │        │              │存摺存款業務往來約定書1份     │(二)280               │
├──┼────┼───────┼───────────────┼──────────┤
│十一│92.04.25│3,000,000     │活期儲蓄存款支出傳票1份、     │(二)281               │
│    │        │              │綜定存入傳票1份               │                    │
├──┼────┼───────┼───────────────┼──────────┤
│十二│        │              │當日匯入明細表1份             │(二)282               │
├──┼────┼───────┼───────────────┼──────────┤
│十三│90.11.02│1,500,000     │活期儲蓄存款支出傳票1份、     │(二)283               │
│    │        │              │綜定存入傳票1份               │                    │
├──┼────┼───────┼───────────────┼──────────┤
│十四│90.11.07│500,000       │活期儲蓄存款支出傳票1份、     │(二)284               │
│    │        │              │綜定存入傳票1份               │                    │
├──┼────┼───────┼───────────────┼──────────┤
│十五│        │              │綜定明細資料查詢1份           │(二)285-286           │
├──┼────┼───────┼───────────────┼──────────┤
│十六│89.01.01│              │誠泰銀行存摺存款對帳單1份     │(二)322-337           │
│    │   ~    │              │                              │                    │
│    │95.03.31│              │                              │                    │
├──┼────┼───────┼───────────────┼──────────┤
│十七│        │              │臺灣新光商業銀行存款帳戶存提交│(二)338               │
│    │        │              │易明細查詢明細表1份           │                    │
├──┼────┼───────┼───────────────┼──────────┤
│十八│94.03.09│3,000,000     │存入憑條1份                   │(二)351               │
├──┼────┼───────┼───────────────┼──────────┤
│十九│94.03.09│3,000,000     │指定到期日定期存款存單1份、   │(二)405               │
│    │        │              │解約傳票1份                   │                    │
├──┼────┼───────┼───────────────┼──────────┤
│二十│94.06.27│1,375         │存入憑條4份                   │(三)500-501           │
├──┼────┼───────┼───────────────┼──────────┤
│二一│95.01.03│2,397         │存入憑條1份                   │(三)509               │
├──┼────┼───────┼───────────────┼──────────┤
│二二│95.01.09│798           │存入憑條1份                   │(三)514               │
├──┼────┼───────┼───────────────┼──────────┤
│二三│95.03.30│4,375         │存入憑條2份                   │(三)520               │
├──┼────┼───────┼───────────────┼──────────┤
│二四│95.03.30│2,397         │存入憑條1份                   │(三)520               │
├──┼────┼───────┼───────────────┼──────────┤
│二五│95.03.30│2,000         │存入憑條1份                   │(三)522               │
├──┼────┼───────┼───────────────┼──────────┤
│二六│95.04.03│2,397         │存入憑條1份                   │(三)523               │
├──┼────┼───────┼───────────────┼──────────┤
│二七│95.04.07│798           │存入憑條1份                   │(三)529               │
└──┴────┴───────┴───────────────┴──────────┘
（十一）午○○
┌──┬────┬───────┬───────────────┬──────────┐
│編號│日    期│    金  額    │      證  據  名  稱          │    頁      數      │
│    │        │              │            及                │（法務部調查局臺北市│
│    │        │（新臺幣/元） │      數  量（影本/份）       │調查處調查卷/頁）   │
├──┼────┼───────┼───────────────┼──────────┤
│ 一 │91.05.27│998,259       │活期儲蓄存款收入傳票1份、     │(一)39                │
│    │        │              │存本取息（綜定）解約憑單（代支│                    │
│    │        │              │出傳票）1份、                 │                    │
│    │        │              │取款條1份、                   │                    │
│    │        │              │存入憑條1份                   │                    │
├──┼────┼───────┼───────────────┼──────────┤
│ 二 │89.01.01│              │誠泰銀行存摺存款對帳單1份     │(一)281-294           │
│    │   ~    │              │                              │                    │
│    │95.04.30│              │                              │                    │
├──┼────┼───────┼───────────────┼──────────┤
│ 三 │95.04.11│              │臺灣新光商業銀行存款帳戶存提交│(一)294               │
│    │        │              │易明細查詢明細表1份           │                    │
├──┼────┼───────┼───────────────┼──────────┤
│ 四 │91.01.01│              │綜定明細資料查詢1份           │(一)276               │
│    │   ~    │              │                              │                    │
│    │92.02.11│              │                              │                    │
├──┼────┼───────┼───────────────┼──────────┤
│ 五 │91.06.11│2,208         │存入憑條1份                   │(三)417               │
├──┼────┼───────┼───────────────┼──────────┤
│ 六 │91.08.12│2,208         │存入憑條1份                   │(三)423               │
├──┼────┼───────┼───────────────┼──────────┤
│ 七 │93.10.11│1,208         │存入憑條1份                   │(三)466               │
└──┴────┴───────┴───────────────┴──────────┘
（十二）未○○
┌──┬────┬───────┬───────────────┬──────────┐
│編號│日    期│    金  額    │      證  據  名  稱          │    頁      數      │
│    │        │              │            及                │（法務部調查局臺北市│
│    │        │（新臺幣/元） │      數  量（影本/份）       │調查處調查卷/頁）   │
├──┼────┼───────┼───────────────┼──────────┤
│ 一 │91.05.24│997,926       │存本取息（綜定）解約憑單（代支│(一)43                │
│    │        │              │出傳票）1份、                 │                    │
│    │        │              │活期儲蓄存款收入傳票1份、     │                    │
│    │        │              │取款條1份                     │                    │
├──┼────┼───────┼───────────────┼──────────┤
│ 二 │91.05.22│997,823       │存本取息（綜定）解約憑單（代支│(一)44                │
│    │        │              │出傳票）1份、                 │                    │
│    │        │              │活期儲蓄存款收入傳票1份、     │                    │
│    │        │              │取款條1份、                   │                    │
│    │        │              │存入憑條1份                   │                    │
├──┼────┼───────┼───────────────┼──────────┤
│ 三 │        │              │綜定明細資料查詢1份           │(一)344               │
├──┼────┼───────┼───────────────┼──────────┤
│ 四 │93.02.10│37,000        │取款條1份                     │(一)351               │
├──┼────┼───────┼───────────────┼──────────┤
│ 五 │89.01.01│              │誠泰銀行存摺存款對帳單1份     │(一)358-370           │
│    │   ~    │              │                              │                    │
│    │95.04.30│              │                              │                    │
├──┼────┼───────┼───────────────┼──────────┤
│ 六 │95.04.03│              │臺灣新光商業銀行存款帳戶存提交│(一)370               │
│    │        │              │易明細查詢明細表1份           │                    │
├──┼────┼───────┼───────────────┼──────────┤
│ 七 │91.06.03│2,208         │存入憑條2份                   │(三)412-413           │
├──┼────┼───────┼───────────────┼──────────┤
│ 八 │91.09.02│2,208         │存入憑條2份                   │(三)431-432           │
├──┼────┼───────┼───────────────┼──────────┤
│ 九 │93.08.02│1,208         │存入憑條1份                   │(三)444               │
├──┼────┼───────┼───────────────┼──────────┤
│ 十 │93.10.04│1,208         │存入憑條1份                   │(三)457               │
├──┼────┼───────┼───────────────┼──────────┤
│十一│95.01.02│1,375         │存入憑條1份                   │(三)508               │
├──┼────┼───────┼───────────────┼──────────┤
│十二│95.04.03│1,375         │存入憑條1份                   │(三)523               │
└──┴────┴───────┴───────────────┴──────────┘
（十三）申○○○
┌──┬────┬───────┬───────────────┬──────────┐
│編號│日    期│    金  額    │      證  據  名  稱          │    頁      數      │
│    │        │              │            及                │（法務部調查局臺北市│
│    │        │（新臺幣/元） │      數  量（影本/份）       │調查處調查卷/頁）   │
├──┼────┼───────┼───────────────┼──────────┤
│ 一 │91.05.28│998,310       │活期儲蓄存款收入傳票1份、     │(一)40                │
│    │        │              │存本取息（綜定）解約憑單（代支│                    │
│    │        │              │出傳票）1份、                 │                    │
│    │        │              │轉帳收入傳票綜定明細資料查詢1 │                    │
│    │        │              │份                            │                    │
├──┼────┼───────┼───────────────┼──────────┤
│ 二 │91.05.28│998,310       │取款條1份、存入憑條1份        │(一)304               │
├──┼────┼───────┼───────────────┼──────────┤
│ 三 │95.07.11│              │新光銀行綜合活期儲蓄存款存摺暨│(一)50-53             │
│    │   ~    │              │內頁1份                       │                    │
│    │95.10.11│              │                              │                    │
├──┼────┼───────┼───────────────┼──────────┤
│ 四 │        │              │綜定明細資料查詢1份           │(一)299               │
├──┼────┼───────┼───────────────┼──────────┤
│ 五 │        │              │當日匯入明細表1份             │(一)300               │
├──┼────┼───────┼───────────────┼──────────┤
│ 六 │89.12.11│1,000,000     │存入憑條1份                   │(一)279               │
├──┼────┼───────┼───────────────┼──────────┤
│ 七 │89.12.11│1,000,000     │活期儲蓄存款收入傳票1份、     │(一)302               │
│    │        │              │綜定存入傳票1份               │                    │
├──┼────┼───────┼───────────────┼──────────┤
│ 八 │89.01.01│              │誠泰銀行存摺存款對帳單1份     │(一)305-315           │
│    │   ~    │              │                              │                    │
│    │95.04.30│              │                              │                    │
├──┼────┼───────┼───────────────┼──────────┤
│ 九 │        │              │臺灣新光商業銀行存款帳戶存提交│(一)315               │
│    │        │              │易明細查詢明細表1份           │                    │
├──┼────┼───────┼───────────────┼──────────┤
│ 十 │93.02.10│14,000        │取款條1份                     │(一)353               │
├──┼────┼───────┼───────────────┼──────────┤
│十一│91.06.11│2,208         │存入憑條1份                   │(三)417               │
├──┼────┼───────┼───────────────┼──────────┤
│十二│91.08.12│2,208         │存入憑條1份                   │(三)423               │
├──┼────┼───────┼───────────────┼──────────┤
│十三│93.10.11│1,208         │存入憑條1份                   │(三)467               │
└──┴────┴───────┴───────────────┴──────────┘
（十四）酉○○
┌──┬────┬───────┬───────────────┬──────────┐
│編號│日    期│    金  額    │      證  據  名  稱          │    頁      數      │
│    │        │              │            及                │（法務部調查局臺北市│
│    │        │（新臺幣/元） │      數  量（影本/份）       │調查處調查卷/頁）   │
├──┼────┼───────┼───────────────┼──────────┤
│ 一 │91.05.24│997,823       │活期儲蓄存款收入傳票1份、     │(一)41                │
│    │        │              │存本取息（綜定）解約憑單（代支│                    │
│    │        │              │出傳票）1份、                 │                    │
├──┼────┼───────┼───────────────┼──────────┤
│ 二 │91.05.24│997,823       │存本取息（綜定）解約憑單（代支│(一)42                │
│    │        │              │出傳票）1份、                 │                    │
│    │        │              │活期儲蓄存款收入傳票1份       │                    │
├──┼────┼───────┼───────────────┼──────────┤
│ 三 │        │              │綜定明細資料查詢1份           │(一)320               │
├──┼────┼───────┼───────────────┼──────────┤
│ 四 │        │              │當日匯入明細表1份             │(一)321               │
├──┼────┼───────┼───────────────┼──────────┤
│ 五 │89.11.04│1,000,000     │活期儲蓄存款支出傳票2份、     │(一)322-323           │
│    │        │              │綜定存入傳票份2               │                    │
├──┼────┼───────┼───────────────┼──────────┤
│ 六 │91.05.24│1,995,646     │取款條1份                     │(一)327               │
├──┼────┼───────┼───────────────┼──────────┤
│ 七 │95.07.11│              │新光銀行綜合活期儲蓄存款存摺暨│(一)54-57             │
│    │   ~    │              │內頁1份                       │                    │
│    │95.10.03│              │                              │                    │
├──┼────┼───────┼───────────────┼──────────┤
│ 八 │        │              │誠泰銀行存摺存款業務往來約定書│(一)326               │
│    │        │              │1份                           │                    │
├──┼────┼───────┼───────────────┼──────────┤
│ 九 │89.01.01│              │誠泰銀行存摺存款對帳單1份     │(一)329-338           │
│    │   ~    │              │                              │                    │
│    │95.04.30│              │                              │                    │
├──┼────┼───────┼───────────────┼──────────┤
│ 十 │        │              │臺灣新光商業銀行存款帳戶存提交│(一)328               │
│    │        │              │易明細查詢明細表1份           │                    │
├──┼────┼───────┼───────────────┼──────────┤
│十一│93.02.10│37,000        │取款條1份                     │(一)352               │
├──┼────┼───────┼───────────────┼──────────┤
│十二│91.06.04│2,208         │存入憑條2份                   │(三)415               │
├──┼────┼───────┼───────────────┼──────────┤
│十三│91.09.04│2,208         │存入憑條2份                   │(三)433               │
├──┼────┼───────┼───────────────┼──────────┤
│十四│93.08.02│1,208         │存入憑條2份                   │(三)443               │
├──┼────┼───────┼───────────────┼──────────┤
│十五│93.10.04│1,208         │存入憑條2份                   │(三)456-457           │
├──┼────┼───────┼───────────────┼──────────┤
│十六│95.01.03│1,375         │存入憑條2份                   │(三)510               │
├──┼────┼───────┼───────────────┼──────────┤
│十七│95.04.03│1,375         │存入憑條2份                   │(二)524               │
└──┴────┴───────┴───────────────┴──────────┘
（十五）戌○○
┌──┬────┬───────┬───────────────┬──────────┐
│編號│日    期│    金  額    │      證  據  名  稱          │    頁      數      │
│    │        │              │            及                │（法務部調查局臺北市│
│    │        │（新臺幣/元） │      數  量（影本/份）       │調查處調查卷/頁）   │
├──┼────┼───────┼───────────────┼──────────┤
│ 一 │93.05.13│700,000       │存本取息儲蓄存款存單1份、     │(一)64-65             │
│    │        │              │93.05.28解約傳票1份、         │                    │
│    │        │              │定期存款簡章1份               │                    │
├──┼────┼───────┼───────────────┼──────────┤
│ 二 │93.05.13│600,000       │存本取息儲蓄存款存單1份、     │(一)66                │
│    │        │              │93.05.28解約傳票1份           │                    │
├──┼────┼───────┼───────────────┼──────────┤
│ 三 │93.02.10│1,000,000     │領息/解約憑單（代支出傳票）1份│(一)349               │
├──┼────┼───────┼───────────────┼──────────┤
│ 四 │93.01.29│1,000,000     │存本取息儲蓄存款存單1份       │(一)349               │
├──┼────┼───────┼───────────────┼──────────┤
│ 五 │94.12.29│              │新光銀行綜合活期儲蓄存款存摺暨│(一)67-70、(二)45-46    │
│    │   ~    │              │內頁1份                       │                    │
│    │95.10.30│              │                              │                    │
├──┼────┼───────┼───────────────┼──────────┤
│ 六 │        │              │定期帳戶存提明細查詢1份       │(二)2                 │
├──┼────┼───────┼───────────────┼──────────┤
│ 七 │        │              │當日匯入明細表1份             │(二)3                 │
├──┼────┼───────┼───────────────┼──────────┤
│ 八 │90.05.28│5,000,000     │取款條1份                     │(二)4                 │
├──┼────┼───────┼───────────────┼──────────┤
│ 九 │90.05.28│2,000,000     │存款存入憑單（代收入傳票）1份 │(二)4                 │
├──┼────┼───────┼───────────────┼──────────┤
│ 十 │91.03.15│2,000,000     │存本取息儲蓄存款存單1份       │(二)6                 │
├──┼────┼───────┼───────────────┼──────────┤
│十一│91.03.15│1,595,500     │轉帳收入傳票1份               │(二)7                 │
├──┼────┼───────┼───────────────┼──────────┤
│十二│91.05.28│2,000,000     │存款存入憑單（代收入傳票）1份 │(二)10                │
├──┼────┼───────┼───────────────┼──────────┤
│十三│91.06.13│不詳          │存本取息儲蓄存款存單1份       │(二)11                │
├──┼────┼───────┼───────────────┼──────────┤
│十四│92.03.03│1,000,000     │存款存入憑單（代收入傳票）1份 │(二)11                │
├──┼────┼───────┼───────────────┼──────────┤
│十五│92.03.03│1,000,000     │存本取息儲蓄存款存單1份       │(二)12                │
├──┼────┼───────┼───────────────┼──────────┤
│十六│92.03.21│              │領息、解約憑單（代支出傳票）1 │(二)12                │
│    │        │              │份                            │                    │
├──┼────┼───────┼───────────────┼──────────┤
│十七│93.01.29│500,000       │存入憑條1份                   │(二)14                │
├──┼────┼───────┼───────────────┼──────────┤
│十八│93.01.29│500,000       │存入憑條1份                   │(二)14                │
├──┼────┼───────┼───────────────┼──────────┤
│十九│93.01.29│1,000,000     │取款條1份                     │(二)15                │
├──┼────┼───────┼───────────────┼──────────┤
│二十│93.01.29│1,000,000     │存款存入憑單（代收入傳票）1份 │(二)15                │
├──┼────┼───────┼───────────────┼──────────┤
│二一│93.02.10│              │存本取息儲蓄存款簡章1份       │(二)16                │
├──┼────┼───────┼───────────────┼──────────┤
│二二│93.05.13│600,000       │存款存入憑單（代收入傳票）1份 │(二)21                │
├──┼────┼───────┼───────────────┼──────────┤
│二三│93.05.13│700,000       │存款存入憑單（代收入傳票）1份 │(二)21                │
├──┼────┼───────┼───────────────┼──────────┤
│二四│93.05.13│700,000       │存款存入憑單（代收入傳票）1份 │(二)21                │
├──┼────┼───────┼───────────────┼──────────┤
│二五│90.01.01│              │誠泰銀行存摺存款對帳單1份     │(二)33-43             │
│    │   ~    │              │                              │                    │
│    │95.03.31│              │                              │                    │
├──┼────┼───────┼───────────────┼──────────┤
│二六│        │              │臺灣新光商業銀行存款帳戶存提交│(二)44                │
│    │        │              │易明細查詢明細表1份           │                    │
├──┼────┼───────┼───────────────┼──────────┤
│二七│91.05.28│7,750         │存入憑條1份                   │(三)406               │
├──┼────┼───────┼───────────────┼──────────┤
│二八│91.08.28│4,083         │存入憑條1份                   │(三)427               │
├──┼────┼───────┼───────────────┼──────────┤
│二九│93.08.30│1,208         │存入憑條1份                   │(三)455               │
├──┼────┼───────┼───────────────┼──────────┤
│三十│93.12.29│1,208         │存入憑條1份                   │(三)484               │
├──┼────┼───────┼───────────────┼──────────┤
│三一│94.06.29│1,375         │存入憑條1份                   │(三)506               │
├──┼────┼───────┼───────────────┼──────────┤
│三二│95.03.30│1,667         │存入憑條1份                   │(三)519               │
├──┼────┼───────┼───────────────┼──────────┤
│三三│        │              │誠泰銀行存摺存款業務往來約定書│(四)28                │
│    │        │              │1份                           │                    │
└──┴────┴───────┴───────────────┴──────────┘
（十六）地○○
┌──┬────┬───────┬───────────────┬──────────┐
│編號│日    期│    金  額    │      證  據  名  稱          │    頁      數      │
│    │        │              │            及                │（法務部調查局臺北市│
│    │        │（新臺幣/元） │      數  量（影本/份）       │調查處調查卷/頁）   │
├──┼────┼───────┼───────────────┼──────────┤
│ 一 │94.03.02│1,200,000     │整存整付儲蓄存款存單1份、     │(一)164               │
│    │        │              │解約傳票1份、                 │                    │
│    │        │              │定期性存款存戶須知1份         │                    │
├──┼────┼───────┼───────────────┼──────────┤
│ 二 │94.03.02│2,000,000     │整存整付儲蓄存款存單1份、     │(一)165               │
│    │        │              │94.03.11解約傳票1份、         │                    │
│    │        │              │定期性存款存戶須知1份         │                    │
├──┼────┼───────┼───────────────┼──────────┤
│ 三 │94.03.02│2,000,000     │整存整付儲蓄存款存單1份、     │(一)166               │
│    │        │              │94.03.14解約傳票1份、         │                    │
│    │        │              │定期性存款存戶須知1份         │                    │
├──┼────┼───────┼───────────────┼──────────┤
│ 四 │94.03.02│2,000,000     │整存整付儲蓄存款存單1份、     │(一)167               │
│    │        │              │94.03.21解約傳票1份、         │                    │
│    │        │              │定期性存款存戶須知1份         │                    │
├──┼────┼───────┼───────────────┼──────────┤
│ 五 │94.03.07│3,000,000     │整存整付儲蓄存款存單1份、     │(一)168               │
│    │        │              │94.03.18解約傳票1份、         │                    │
│    │        │              │定期性存款存戶須知1份         │                    │
├──┼────┼───────┼───────────────┼──────────┤
│ 六 │94.03.02│2,000,000     │整存整付儲蓄存款存單1份、     │(一)169               │
│    │        │              │94.03.18解約傳票1份、         │                    │
│    │        │              │定期性存款存戶須知1份         │                    │
├──┼────┼───────┼───────────────┼──────────┤
│ 七 │94.03.02│2,000,000     │整存整付儲蓄存款存單1份、     │(一)170               │
│    │        │              │94.03.18解約傳票1份、         │                    │
│    │        │              │定期性存款存戶須知1份         │                    │
├──┼────┼───────┼───────────────┼──────────┤
│ 八 │95.03.10│2,000,000     │整存整付儲蓄存款存單1份、     │(一)171               │
│    │        │              │95.03.20解約傳票1份、         │                    │
│    │        │              │定期性存款存戶須知1份         │                    │
├──┼────┼───────┼───────────────┼──────────┤
│ 九 │95.03.10│2,000,000     │整存整付儲蓄存款存單1份、     │(一)172               │
│    │        │              │95.03.20解約傳票1份、         │                    │
│    │        │              │定期性存款存戶須知1份         │                    │
├──┼────┼───────┼───────────────┼──────────┤
│ 十 │95.03.10│2,000,000     │整存整付儲蓄存款存單1份、     │(一)173               │
│    │        │              │95.03.27解約傳票1份、         │                    │
│    │        │              │定期性存款存戶須知1份         │                    │
├──┼────┼───────┼───────────────┼──────────┤
│十一│95.03.10│1,000,000     │整存整付儲蓄存款存單1份、     │(一)174               │
│    │        │              │95.03.31解約傳票1份、         │                    │
│    │        │              │定期性存款存戶須知1份         │                    │
├──┼────┼───────┼───────────────┼──────────┤
│十二│        │              │綜定明細資料查詢1份           │(二)372-373           │
├──┼────┼───────┼───────────────┼──────────┤
│十三│        │              │定期性存款相關業務申請書3份   │(二)374-375、377-380  │
├──┼────┼───────┼───────────────┼──────────┤
│十四│        │              │存款業務各項事故/變更/終止申請│(二)376               │
│    │        │              │書1份                         │                    │
├──┼────┼───────┼───────────────┼──────────┤
│十五│        │              │存款業務往來申請書1份         │(二)381               │
├──┼────┼───────┼───────────────┼──────────┤
│十六│94.01.05│1,200,000     │存入憑條1份                   │(二)382               │
├──┼────┼───────┼───────────────┼──────────┤
│十七│94.03.01│              │跨聯行當日匯入明細表1份       │(二)383               │
├──┼────┼───────┼───────────────┼──────────┤
│十八│95.03.02│2,000,000     │綜定存入傳票5份               │(二)385-387           │
├──┼────┼───────┼───────────────┼──────────┤
│十九│94.03.04│              │跨聯行當日匯入明細表1份       │(二)389               │
├──┼────┼───────┼───────────────┼──────────┤
│二十│95.03.07│3,000,000     │綜定存入傳票1份               │(二)390               │
├──┼────┼───────┼───────────────┼──────────┤
│二一│96.03.10│2,000,000     │綜定存入傳票3份               │(二)391、393          │
├──┼────┼───────┼───────────────┼──────────┤
│二二│95.03.10│              │跨聯行當日匯入明細表1份       │(二)392               │
├──┼────┼───────┼───────────────┼──────────┤
│二三│91.01.01│              │誠泰銀行存摺存款對帳單1份     │(二)417-426           │
│    │   ~    │              │                              │                    │
│    │95.04.30│              │                              │                    │
├──┼────┼───────┼───────────────┼──────────┤
│二四│95.01.06│              │新光銀行綜合活期儲蓄存款存摺暨│(二)427               │
│    │   ~    │              │內頁1份                       │                    │
│    │95.03.07│              │                              │                    │
├──┼────┼───────┼───────────────┼──────────┤
│二五│95.01.02│2,750         │存入憑條1份                   │(三)508               │
├──┼────┼───────┼───────────────┼──────────┤
│二六│95.01.06│18,124        │存入憑條1份                   │(三)512               │
├──┼────┼───────┼───────────────┼──────────┤
│二七│95.01.09│825           │存入憑條1份                   │(三)516               │
├──┼────┼───────┼───────────────┼──────────┤
│二八│95.04.03│2,750         │存入憑條1份                   │(三)524               │
├──┼────┼───────┼───────────────┼──────────┤
│二九│95.04.06│330           │存入憑條1份                   │(三)525               │
├──┼────┼───────┼───────────────┼──────────┤
│三○│95.04.07│825           │存入憑條1份                   │(三)529               │
└──┴────┴───────┴───────────────┴──────────┘
（十七）樂成宮
┌──┬────┬───────┬───────────────┬──────────┐
│編號│日    期│    金  額    │      證  據  名  稱          │    頁      數      │
│    │        │              │            及                │（法務部調查局臺北市│
│    │        │（新臺幣/元） │      數  量（影本/份）       │調查處調查卷/頁）   │
├──┼────┼───────┼───────────────┼──────────┤
│ 一 │93.02.19│5,000,000     │整存整付儲蓄存款存單1份、     │(一)158               │
│    │        │              │整存整付儲蓄存款簡章1份、     │                    │
│    │        │              │解約傳票1份                   │                    │
├──┼────┼───────┼───────────────┼──────────┤
│ 二 │95.03.09│5,083,126     │定期存款存單-整存整付儲蓄存款 │(一)159               │
│    │        │              │1份                           │                    │
├──┼────┼───────┼───────────────┼──────────┤
│ 三 │95.02.20│5,154,304     │定期存款存單-整存整付儲蓄存款 │(一)159               │
│    │        │              │1份                           │                    │
├──┼────┼───────┼───────────────┼──────────┤
│ 四 │        │              │綜定明細資料查詢1份           │(二)344-345           │
├──┼────┼───────┼───────────────┼──────────┤
│ 五 │93.02.19│5,000,000     │存款存入憑單（代收入傳票）1份 │(二)346               │
│    │        │              │收入傳票1份                   │                    │
├──┼────┼───────┼───────────────┼──────────┤
│ 六 │91.01.02│              │誠泰銀行存摺存款對帳單1份     │(二)354-366           │
│    │   ~    │              │                              │                    │
│    │95.06.30│              │                              │                    │
├──┼────┼───────┼───────────────┼──────────┤
│ 七 │        │              │臺灣新光商業銀行存款帳戶存提交│(二)367               │
│    │        │              │易明細查詢明細表1份           │                    │
└──┴────┴───────┴───────────────┴──────────┘
（十八）己○○
┌──┬────┬───────┬───────────────┬──────────┐
│編號│日    期│    金  額    │      證  據  名  稱          │    頁      數      │
│    │        │              │            及                │（法務部調查局臺北市│
│    │        │（新臺幣/元） │      數  量（影本/份）       │調查處調查卷/頁）   │
├──┼────┼───────┼───────────────┼──────────┤
│ 一 │94.12.01│200,000       │存本取息儲蓄存款存單1份、     │(一)179               │
│    │        │              │94.12.30解約傳票1份、         │                    │
│    │        │              │定期性存款存戶須知1份         │                    │
├──┼────┼───────┼───────────────┼──────────┤
│ 二 │94.12.01│230,000       │存本取息儲蓄存款存單1份、     │(一)180               │
│    │        │              │94.12.19解約傳票1份、         │                    │
│    │        │              │定期性存款存戶須知1份         │                    │
├──┼────┼───────┼───────────────┼──────────┤
│ 三 │94.11.17│1,400,000     │整存整付儲蓄存款存單1份、     │(一)181               │
│    │        │              │94.12.01存單轉換-實轉虛1份    │                    │
├──┼────┼───────┼───────────────┼──────────┤
│ 四 │94.12.01│150,000       │存本取息儲蓄存款存單1份、     │(一)182               │
│    │        │              │94.12.30解約傳票1份、         │                    │
│    │        │              │定期性存款存戶須知1份         │                    │
├──┼────┼───────┼───────────────┼──────────┤
│ 五 │94.12.01│250,000       │存本取息儲蓄存款存單1份、     │(一)183               │
│    │        │              │94.12.19解約傳票1份、         │                    │
│    │        │              │定期性存款存戶須知1份         │                    │
├──┼────┼───────┼───────────────┼──────────┤
│ 六 │        │              │綜定明細資料查詢1份           │(一)430-431           │
├──┼────┼───────┼───────────────┼──────────┤
│ 七 │        │              │定期性存款相關業務申請書2份   │(一)432-433           │
├──┼────┼───────┼───────────────┼──────────┤
│ 八 │94.12.01│1,400,000     │存本取息儲蓄存款存單1份、     │(一)436               │
│    │        │              │94.12.19解約傳票1份、         │                    │
│    │        │              │定期性存款存戶須知1份         │                    │
├──┼────┼───────┼───────────────┼──────────┤
│ 九 │91.01.01│              │誠泰銀行存摺存款對帳單1份     │(一)442-451           │
│    │   ~    │              │                              │                    │
│    │95.04.30│              │                              │                    │
├──┼────┼───────┼───────────────┼──────────┤
│ 十 │        │              │臺灣新光商業銀行存款帳戶存提交│(一)451               │
│    │        │              │易明細查詢明細表1份           │                    │
├──┼────┼───────┼───────────────┼──────────┤
│十一│94.09.02│              │新光銀行綜合活期儲蓄存款存摺暨│(一)451               │
│    │   ~    │              │內頁1份                       │                    │
│    │95.02.09│              │                              │                    │
├──┼────┼───────┼───────────────┼──────────┤
│十二│95.01.03│239           │存入憑條1份                   │(三)509               │
├──┼────┼───────┼───────────────┼──────────┤
│十三│95.01.09│250           │存入憑條1份                   │(三)515               │
├──┼────┼───────┼───────────────┼──────────┤
│十四│95.03.29│399           │存入憑條1份                   │(三)518               │
├──┼────┼───────┼───────────────┼──────────┤
│十五│95.04.10│342           │存入憑條1份                   │(三)531               │
└──┴────┴───────┴───────────────┴──────────┘
（十九）丙○○
┌──┬────┬───────┬───────────────┬──────────┐
│編號│日    期│    金  額    │      證  據  名  稱          │    頁      數      │
│    │        │              │            及                │（法務部調查局臺北市│
│    │        │（新臺幣/元） │      數  量（影本/份）       │調查處調查卷/頁）   │
├──┼────┼───────┼───────────────┼──────────┤
│ 一 │94.12.21│1,000,000     │存本取息儲蓄存款存單1份、     │(一)84                │
│    │        │              │94.12.30解約傳票1份、         │                    │
│    │        │              │定期性存款存戶須知1份         │                    │
├──┼────┼───────┼───────────────┼──────────┤
│ 二 │94.12.31│              │誠泰銀行存摺存款對帳單1份     │(一)82                │
│    │   ~    │              │                              │                    │
│    │95.03.31│              │                              │                    │
├──┼────┼───────┼───────────────┼──────────┤
│ 三 │95.03.20│1,000,000     │存入憑條1份                   │(二)404               │
├──┼────┼───────┼───────────────┼──────────┤
│ 四 │94.10.31│10,000,000    │匯款申請書1份                 │(三)154               │
├──┼────┼───────┼───────────────┼──────────┤
│ 五 │        │              │綜定明細資料查詢1份           │(三)193               │
├──┼────┼───────┼───────────────┼──────────┤
│ 六 │94.10.31│500,000       │綜定解約傳票1份               │(三)194               │
├──┼────┼───────┼───────────────┼──────────┤
│ 七 │94.10.31│5,000,000     │綜定解約傳票1份               │(三)196               │
├──┼────┼───────┼───────────────┼──────────┤
│ 八 │94.10.31│2,000,000     │綜定解約傳票1份               │(三)196               │
├──┼────┼───────┼───────────────┼──────────┤
│ 九 │95.10.11│90,119        │綜定解約傳票1份               │(三)197               │
├──┼────┼───────┼───────────────┼──────────┤
│ 十 │95.10.24│5,460,000     │綜定解約傳票1份               │(三)198               │
├──┼────┼───────┼───────────────┼──────────┤
│十一│        │              │定期帳戶存提明細查詢1份       │(三)200               │
├──┼────┼───────┼───────────────┼──────────┤
│十二│94.10.01│              │誠泰銀行存摺存款對帳單1份     │(三)199               │
│    │   ~    │              │                              │                    │
│    │94.12.30│              │                              │                    │
├──┼────┼───────┼───────────────┼──────────┤
│十三│95.03.31│              │誠泰銀行存摺存款對帳單1份     │(三)203               │
│    │   ~    │              │                              │                    │
│    │95.06.30│              │                              │                    │
├──┼────┼───────┼───────────────┼──────────┤
│十四│        │              │臺灣新光商業銀行存款帳戶存提交│(三)203               │
│    │        │              │易明細查詢明細表1份           │                    │
├──┼────┼───────┼───────────────┼──────────┤
│十五│        │              │誠泰銀行存摺存款業務往來約定書│(四)7-8               │
│    │        │              │1份                           │                    │
└──┴────┴───────┴───────────────┴──────────┘
（二十）天○○
┌──┬────┬───────┬───────────────┬──────────┐
│編號│日    期│    金  額    │      證  據  名  稱          │    頁      數      │
│    │        │              │            及                │（法務部調查局臺北市│
│    │        │（新臺幣/元） │      數  量（影本/份）       │調查處調查卷/頁）   │
├──┼────┼───────┼───────────────┼──────────┤
│ 一 │93.07.12│1,450,000     │存本取息儲蓄存款存單1份、     │(一)12                │
│    │        │              │93.10.08解約傳票1份、         │                    │
│    │        │              │定期性存款存戶須知1份         │                    │
├──┼────┼───────┼───────────────┼──────────┤
│ 二 │93.07.12│2,200,000     │存本取息儲蓄存款存單1份、     │(一)13                │
│    │        │              │93.10.08解約傳票1份           │                    │
├──┼────┼───────┼───────────────┼──────────┤
│ 三 │93.07.12│2,500,000     │存本取息儲蓄存款存單1份、     │(一)14                │
│    │        │              │93.10.11解約傳票1份           │                    │
├──┼────┼───────┼───────────────┼──────────┤
│ 四 │93.07.12│2,500,000     │存本取息儲蓄存款存單1份、     │(一)15                │
│    │        │              │93.10.11解約傳票1份、         │                    │
│    │        │              │定期性存款存戶須知1份         │                    │
├──┼────┼───────┼───────────────┼──────────┤
│ 五 │94.06.16│1,700,000     │存本取息儲蓄存款存單1份、     │(一)16                │
│    │        │              │94.06.20解約傳票1份、         │                    │
│    │        │              │定期性存款存戶須知1份         │                    │
├──┼────┼───────┼───────────────┼──────────┤
│ 六 │94.06.16│2,000,000     │存本取息儲蓄存款存單1份、     │(一)17                │
│    │        │              │94.09.22解約傳票1份、         │                    │
│    │        │              │定期性存款存戶須知1份         │                    │
├──┼────┼───────┼───────────────┼──────────┤
│ 七 │94.12.30│2,500,000     │存本取息儲蓄存款存單1份、     │(一)18                │
│    │        │              │94.12.30解約傳票1份、         │                    │
│    │        │              │定期性存款存戶須知1份         │                    │
├──┼────┼───────┼───────────────┼──────────┤
│ 八 │94.12.30│1,700,000     │存本取息儲蓄存款存單1份、     │(一)19                │
│    │        │              │解約傳票1份、                 │                    │
│    │        │              │定期性存款存戶須知1份         │                    │
├──┼────┼───────┼───────────────┼──────────┤
│ 九 │94.12.30│2,200,000     │存本取息儲蓄存款存單1份、     │(一)20                │
│    │        │              │解約傳票1份、                 │                    │
│    │        │              │定期性存款存戶須知1份         │                    │
├──┼────┼───────┼───────────────┼──────────┤
│ 十 │94.11.24│2,013,640     │存入憑條1份                   │(二)99                │
├──┼────┼───────┼───────────────┼──────────┤
│十一│94.12.30│2,500,000     │存入憑條1份                   │(二)260               │
├──┼────┼───────┼───────────────┼──────────┤
│十二│94.12.30│2,200,000     │存入憑條1份                   │(二)260               │
├──┼────┼───────┼───────────────┼──────────┤
│十三│94.12.30│2,191,194     │存入憑條1份                   │(二)261               │
├──┼────┼───────┼───────────────┼──────────┤
│十四│94.12.30│2,489,988     │存入憑條1份                   │(二)261               │
├──┼────┼───────┼───────────────┼──────────┤
│十五│94.12.30│1,713,536     │存入憑條1份                   │(二)262               │
├──┼────┼───────┼───────────────┼──────────┤
│十六│94.12.30│1,700,000     │存入憑條1份                   │(二)262               │
├──┼────┼───────┼───────────────┼──────────┤
│十七│94.12.19│2,492,859     │存入憑條1份                   │(二)437               │
├──┼────┼───────┼───────────────┼──────────┤
│十八│94.12.30│1,444,190     │存入憑條1份                   │(二)440               │
├──┼────┼───────┼───────────────┼──────────┤
│十九│        │              │綜定明細資料查詢1份           │(三)212               │
├──┼────┼───────┼───────────────┼──────────┤
│二十│91.10.01│              │誠泰銀行存摺存款對帳單1份     │(三)213-214           │
│    │   ~    │              │                              │                    │
│    │92.12.31│              │                              │                    │
├──┼────┼───────┼───────────────┼──────────┤
│二一│91.12.09│1,100,000     │取款條1份                     │(三)215               │
├──┼────┼───────┼───────────────┼──────────┤
│二二│91.12.09│4,130,000     │跨行/聯行入戶電匯申請書1份    │(三)215               │
├──┼────┼───────┼───────────────┼──────────┤
│二三│93.03.17│1,500,000     │存本取息（綜定）解約憑單（代支│(三)216               │
│    │        │              │出傳票）1份                   │                    │
├──┼────┼───────┼───────────────┼──────────┤
│二四│93.03.17│1,350,000     │存本取息（綜定）解約憑單（代支│(三)216               │
│    │        │              │出傳票）1份                   │                    │
├──┼────┼───────┼───────────────┼──────────┤
│二五│93.03.19│7,000,000     │支出傳票1份                   │(三)216               │
├──┼────┼───────┼───────────────┼──────────┤
│二六│        │              │定期帳戶存提明細查詢1份       │(三)217               │
├──┼────┼───────┼───────────────┼──────────┤
│二七│93.09.30│              │誠泰銀行存摺存款對帳單1份     │(三)235-243           │
│    │   ~    │              │                              │                    │
│    │95.06.30│              │                              │                    │
├──┼────┼───────┼───────────────┼──────────┤
│二八│        │              │臺灣新光商業銀行存款帳戶存提交│(三)244               │
│    │        │              │易明細查詢明細表1份           │                    │
├──┼────┼───────┼───────────────┼──────────┤
│二九│93.03.04│1,510,000     │存入憑條1份                   │(三)263               │
├──┼────┼───────┼───────────────┼──────────┤
│三十│93.12.29│3,021         │存入憑條1份                   │(三)484               │
├──┼────┼───────┼───────────────┼──────────┤
│三一│93.12.29│2,658         │存入憑條1份                   │(三)485               │
├──┼────┼───────┼───────────────┼──────────┤
│三二│93.12.29│3,021         │存入憑條1份                   │(三)485               │
├──┼────┼───────┼───────────────┼──────────┤
│三三│94.06.28│3,208         │存入憑條1份                   │(三)503               │
├──┼────┼───────┼───────────────┼──────────┤
│三四│94.06.28│3,646         │存入憑條2份                   │(三)503-504           │
├──┼────┼───────┼───────────────┼──────────┤
│三五│94.06.28│1,980         │存入憑條1份                   │(三)504               │
├──┼────┼───────┼───────────────┼──────────┤
│三六│        │              │臺中市第八信用合作社印鑑卡1份 │(四)9                 │
└──┴────┴───────┴───────────────┴──────────┘
（二一）亥○○
┌──┬────┬───────┬───────────────┬──────────┐
│編號│日    期│    金  額    │      證  據  名  稱          │    頁      數      │
│    │        │              │            及                │（法務部調查局臺北市│
│    │        │（新臺幣/元） │      數  量（影本/份）       │調查處調查卷/頁）   │
├──┼────┼───────┼───────────────┼──────────┤
│ 一 │94.02.18│7,000,000     │取款憑條1份                   │(一)83                │
├──┼────┼───────┼───────────────┼──────────┤
│ 二 │93.02.10│1,000,000     │取款條1份                     │(一)350               │
├──┼────┼───────┼───────────────┼──────────┤
│ 三 │93.12.31│              │誠泰銀行存摺存款對帳單1份     │(一)77-78、(三)184-189  │
│    │   ~    │              │                              │                    │
│    │94.03.31│              │                              │                    │
├──┼────┼───────┼───────────────┼──────────┤
│ 四 │90.05.28│1,500,000     │存款存入憑單（代收入傳票）1份 │(二)5                 │
├──┼────┼───────┼───────────────┼──────────┤
│ 五 │93.05.13│700,000       │存款存入憑單（代收入傳票）1份 │(二)22                │
├──┼────┼───────┼───────────────┼──────────┤
│ 六 │93.05.13│800,000       │存款存入憑單（代收入傳票）1份 │(二)22                │
├──┼────┼───────┼───────────────┼──────────┤
│ 七 │93.05.13│800,000       │存本取息儲蓄存款存單1份、     │(二)28                │
│    │        │              │93.05.28解約傳票1份、         │                    │
│    │        │              │定期性存款存戶須知1份         │                    │
├──┼────┼───────┼───────────────┼──────────┤
│ 八 │93.05.13│700,000       │存本取息儲蓄存款存單1份、     │(二)29                │
│    │        │              │93.05.28解約傳票1份、         │                    │
│    │        │              │定期性存款存戶須知1份         │                    │
├──┼────┼───────┼───────────────┼──────────┤
│ 九 │94.12.21│3,000,000     │存本取息儲蓄存款存單1份、     │(二)255               │
│    │        │              │94.12.30解約傳票1份、         │                    │
│    │        │              │定期性存款存戶須知1份         │                    │
├──┼────┼───────┼───────────────┼──────────┤
│ 十 │94.03.18│7,007,088     │取款憑條1份                   │(二)401               │
├──┼────┼───────┼───────────────┼──────────┤
│十一│95.03.20│3,000,000     │存入憑條1份                   │(二)404               │
├──┼────┼───────┼───────────────┼──────────┤
│十二│        │              │綜定明細資料查詢1份           │(三)151-152           │
├──┼────┼───────┼───────────────┼──────────┤
│十三│94.10.28│5,000,000     │綜定解約傳票1份               │(三)153               │
├──┼────┼───────┼───────────────┼──────────┤
│十四│94.10.01│              │誠泰銀行存摺存款對帳單1份     │(三)154               │
│    │   ~    │              │                              │                    │
│    │94.12.30│              │                              │                    │
├──┼────┼───────┼───────────────┼──────────┤
│十五│        │              │定期帳戶存提明細查詢1份       │(三)155               │
├──┼────┼───────┼───────────────┼──────────┤
│十六│90.05.28│1,500,000     │存本取息儲蓄存款存單1份、     │(三)156               │
│    │        │              │91.05.28定期性存款存戶須知1份 │                    │
│    │        │              │存款存入憑單（代收入傳票）1份 │                    │
├──┼────┼───────┼───────────────┼──────────┤
│十七│93.05.13│800,000       │存本取息儲蓄存款存單1份、     │(三)157               │
│    │        │              │93.05.28解約傳票1份、         │                    │
│    │        │              │定期性存款存戶須知1份         │                    │
├──┼────┼───────┼───────────────┼──────────┤
│十八│91.06.13│1,500,000     │存本取息儲蓄存款存單1份       │(三)158               │
├──┼────┼───────┼───────────────┼──────────┤
│十九│91.08.08│1,498,537     │存入憑條1份                   │(三)158               │
├──┼────┼───────┼───────────────┼──────────┤
│二十│92.06.27│1,250,000     │指定到期日定期存款存單1份     │(三)159               │
├──┼────┼───────┼───────────────┼──────────┤
│二一│92.10.20│1,250,000     │指定到期日定期存款存單1份、   │(三)162               │
│    │        │              │定期性存款存戶須知1份         │                    │
├──┼────┼───────┼───────────────┼──────────┤
│二二│92.12.08│1,250,000     │跨行/聯行入戶電匯申請書1份    │(三)162               │
├──┼────┼───────┼───────────────┼──────────┤
│二三│93.05.13│700,000       │指定到期日定期存款存單1份、   │(三)163               │
│    │        │              │93.05.28定期性存款存戶須知1份 │                    │
│    │        │              │解約傳票1份                   │                    │
├──┼────┼───────┼───────────────┼──────────┤
│二四│93.04.01│              │誠泰銀行存摺存款對帳單1份     │(三)184-189           │
│    │   ~    │              │                              │                    │
│    │95.06.30│              │                              │                    │
├──┼────┼───────┼───────────────┼──────────┤
│二五│        │              │臺灣新光商業銀行存款帳戶存提交│(三)190               │
│    │        │              │易明細查詢明細表1份           │                    │
├──┼────┼───────┼───────────────┼──────────┤
│二六│95.05.19│              │新光銀行綜合活期儲蓄存款存摺暨│(三)191               │
│    │   ~    │              │內頁1份                       │                    │
│    │95.11.06│              │                              │                    │
├──┼────┼───────┼───────────────┼──────────┤
│二七│91.05.28│1,500,000     │存款存入憑單（代收入傳票）1份 │(三)409               │
├──┼────┼───────┼───────────────┼──────────┤
│二八│91.05.28│1,500,000     │領息、解約憑單（代支出傳票）1份x(三)410               │
├──┼────┼───────┼───────────────┼──────────┤
│二九│91.08.28│3,063         │存入憑條1份                   │(三)429               │
├──┼────┼───────┼───────────────┼──────────┤
│三○│        │              │誠泰銀行支票存款印鑑卡1份     │(四)23                │
├──┼────┼───────┼───────────────┼──────────┤
│三一│        │              │誠泰銀行存摺存款業務往來約定書│(四)24                │
│    │        │              │1份                           │                    │
├──┼────┼───────┼───────────────┼──────────┤
│三二│        │              │誠泰銀行存款業務各項事故/變更/│(四)25                │
│    │        │              │終止申請書1份                 │                    │
└──┴────┴───────┴───────────────┴──────────┘
（二二）寅○○
┌──┬────┬───────┬───────────────┬──────────┐
│編號│日    期│    金  額    │      證  據  名  稱          │    頁      數      │
│    │        │              │            及                │（法務部調查局臺北市│
│    │        │（新臺幣/元） │      數  量（影本/份）       │調查處調查卷/頁）   │
├──┼────┼───────┼───────────────┼──────────┤
│ 一 │94.02.18│1,000,000     │存本取息儲蓄存款存單1份、     │(一)21                │
│    │        │              │解約傳票1份、                 │                    │
│    │        │              │定期性存款存戶須知1份         │                    │
├──┼────┼───────┼───────────────┼──────────┤
│ 二 │94.02.18│1,000,000     │存本取息儲蓄存款存單1份、     │(一)22                │
│    │        │              │解約傳票1份、                 │                    │
│    │        │              │定期性存款存戶須知1份         │                    │
├──┼────┼───────┼───────────────┼──────────┤
│ 三 │94.02.18│2,000,000     │存本取息儲蓄存款存單1份、     │(一)23                │
│    │        │              │解約傳票1份、                 │                    │
│    │        │              │定期性存款存戶須知1份         │                    │
├──┼────┼───────┼───────────────┼──────────┤
│ 四 │94.02.18│2,000,000     │存本取息儲蓄存款存單1份、     │(一)24                │
│    │        │              │解約傳票1份、                 │                    │
│    │        │              │定期性存款存戶須知1份         │                    │
├──┼────┼───────┼───────────────┼──────────┤
│ 五 │94.02.18│2,000,000     │存本取息儲蓄存款存單1份、     │(一)25                │
│    │        │              │解約傳票1份                   │                    │
│    │        │              │定期性存款存戶須知1份         │                    │
├──┼────┼───────┼───────────────┼──────────┤
│ 六 │94.02.18│2,000,000     │存本取息儲蓄存款存單1份、     │(一)26                │
│    │        │              │解約傳票1份、                 │                    │
│    │        │              │定期性存款存戶須知1份         │                    │
├──┼────┼───────┼───────────────┼──────────┤
│ 七 │94.12.30│1,000,000     │存本取息儲蓄存款存單1份、     │(一)27                │
│    │        │              │解約傳票1份、                 │                    │
│    │        │              │定期性存款存戶須知1份         │                    │
├──┼────┼───────┼───────────────┼──────────┤
│ 八 │94.12.30│2,000,000     │存本取息儲蓄存款存單1份、     │(一)28                │
│    │        │              │解約傳票1份、                 │                    │
│    │        │              │定期性存款存戶須知1份         │                    │
├──┼────┼───────┼───────────────┼──────────┤
│ 九 │94.12.30│2,000,000     │存本取息儲蓄存款存單1份、     │(一)29                │
│    │        │              │解約傳票1份、                 │                    │
│    │        │              │定期性存款存戶須知1份         │                    │
├──┼────┼───────┼───────────────┼──────────┤
│ 十 │94.11.24│1,006,533     │存入憑條1份                   │(二)99                │
├──┼────┼───────┼───────────────┼──────────┤
│十一│94.12.30│2,014,516     │存入憑條2份                   │(二)257               │
├──┼────┼───────┼───────────────┼──────────┤
│十二│94.12.30│1,007,258     │存入憑條1份                   │(二)258               │
├──┼────┼───────┼───────────────┼──────────┤
│十三│94.12.30│1,000,000     │存入憑條1份                   │(二)258               │
├──┼────┼───────┼───────────────┼──────────┤
│十四│94.12.30│2,000,000     │存入憑條1份                   │(二)259               │
├──┼────┼───────┼───────────────┼──────────┤
│十五│94.12.30│2,000,000     │存入憑條1份                   │(二)259               │
├──┼────┼───────┼───────────────┼──────────┤
│十六│91.12.09│1,020,000     │取款條1份                     │(三)215               │
├──┼────┼───────┼───────────────┼──────────┤
│十七│91.12.09│2,010,000     │取款條1份                     │(三)215               │
├──┼────┼───────┼───────────────┼──────────┤
│十八│        │              │定期帳戶存提明細查詢1份       │(三)246-247           │
├──┼────┼───────┼───────────────┼──────────┤
│十九│95.10.27│400,000       │存本取息儲蓄存款存單1份、     │(三)259               │
│    │        │              │解約傳票1份、                 │                    │
│    │        │              │定期性存款存戶須知1份         │                    │
├──┼────┼───────┼───────────────┼──────────┤
│二十│        │              │綜定明細資料查詢1份           │(三)260               │
├──┼────┼───────┼───────────────┼──────────┤
│二一│92.10.30│2,000,000     │存本取息（綜定）解約憑單（代支│(三)262               │
│    │        │              │出傳票）1份                   │                    │
├──┼────┼───────┼───────────────┼──────────┤
│二二│93.03.04│1,500,000     │存本取息（綜定）解約憑單（代支│(三)263               │
│    │        │              │出傳票）1份                   │                    │
├──┼────┼───────┼───────────────┼──────────┤
│二三│93.03.04│1,510,000     │取款條1份                     │(三)263               │
├──┼────┼───────┼───────────────┼──────────┤
│二四│93.12.31│              │誠泰銀行存摺存款對帳單1份     │(三)265-267           │
│    │   ~    │              │                              │                    │
│    │95.06.30│              │                              │                    │
├──┼────┼───────┼───────────────┼──────────┤
│二五│        │              │臺灣新光商業銀行存款帳戶存提交│(三)268               │
│    │        │              │易明細查詢明細表1份           │                    │
├──┼────┼───────┼───────────────┼──────────┤
│二六│94.09.14│              │新光銀行綜合活期儲蓄存款存摺暨│(三)269               │
│    │   ~    │              │內頁1份                       │                    │
│    │95.10.11│              │                              │                    │
├──┼────┼───────┼───────────────┼──────────┤
│二七│94.06.29│275           │存入憑條1份                   │(三)506               │
├──┼────┼───────┼───────────────┼──────────┤
│二八│95.01.12│1,100         │存入憑條1份                   │(三)517               │
├──┼────┼───────┼───────────────┼──────────┤
│二九│        │              │誠泰銀行存摺存款業務往來定書1 │(四)10-12             │
│    │        │              │份                            │                    │
└──┴────┴───────┴───────────────┴──────────┘
（二三）蔡篤昇
┌──┬────┬───────┬───────────────┬──────────┐
│編號│日    期│    金  額    │      證  據  名  稱          │    頁      數      │
│    │        │              │            及                │（法務部調查局臺北市│
│    │        │（新臺幣/元） │      數  量（影本/份）       │調查處調查卷/頁）   │
├──┼────┼───────┼───────────────┼──────────┤
│ 一 │90.05.28│1,500,000     │存款存入憑單（代收入傳票）1份 │(二)5                 │
├──┼────┼───────┼───────────────┼──────────┤
│ 二 │93.05.13│700,000       │存款存入憑單（代收入傳票）1份 │(二)22                │
├──┼────┼───────┼───────────────┼──────────┤
│ 三 │93.05.13│800,000       │存款存入憑單（代收入傳票）1份 │(二)22                │
├──┼────┼───────┼───────────────┼──────────┤
│ 四 │93.05.13│800,000       │存本取息儲蓄存款存單1份、     │(二)26                │
│    │        │              │93.05.28解約傳票1份、         │                    │
│    │        │              │定期性存款存戶須知1份         │                    │
├──┼────┼───────┼───────────────┼──────────┤
│ 五 │93.05.13│700,000       │存本取息儲蓄存款存單1份、     │(二)27                │
│    │        │              │93.05.28定期性存款存戶須知1份 │                    │
│    │        │              │解約傳票1份                   │                    │
├──┼────┼───────┼───────────────┼──────────┤
│ 六 │93.05.28│800,030       │匯款申請書2份                 │(二)31                │
├──┼────┼───────┼───────────────┼──────────┤
│ 七 │93.05.28│900,000       │匯款申請書1份                 │(二)32                │
├──┼────┼───────┼───────────────┼──────────┤
│ 八 │        │              │定期帳戶存提明細查詢1份       │(三)205               │
├──┼────┼───────┼───────────────┼──────────┤
│ 九 │90.05.28│1,500,000     │存本取息儲蓄存款存單1份       │(三)207               │
├──┼────┼───────┼───────────────┼──────────┤
│ 十 │91.05.28│1,500,000     │存款存入憑單（代收入傳票）1份 │(三)207               │
├──┼────┼───────┼───────────────┼──────────┤
│十一│93.04.01│              │誠泰銀行存摺存款對帳單1份     │(三)210               │
│    │   ~    │              │                              │                    │
│    │93.06.30│              │                              │                    │
├──┼────┼───────┼───────────────┼──────────┤
│十二│91.05.28│1,500,000     │領息、解約憑單（代支出傳票）1份x(三)408               │
├──┼────┼───────┼───────────────┼──────────┤
│十三│91.08.28│3,063         │存入憑條1份                   │(三)427               │
├──┼────┼───────┼───────────────┼──────────┤
│十四│        │              │誠泰銀行存摺存款業務往來約定書│(四)27                │
│    │        │              │1份                           │                    │
└──┴────┴───────┴───────────────┴──────────┘
（二四）陳宗嘉
┌──┬────┬───────┬───────────────┬──────────┐
│編號│日    期│    金  額    │      證  據  名  稱          │    頁      數      │
│    │        │              │            及                │（法務部調查局臺北市│
│    │        │（新臺幣/元） │      數  量（影本/份）       │調查處調查卷/頁）   │
├──┼────┼───────┼───────────────┼──────────┤
│ 一 │91.05.24│5             │取款條1份                     │(一)347               │
├──┼────┼───────┼───────────────┼──────────┤
│ 二 │91.05.24│768,907       │全行通儲存入憑條1份           │(一)328               │
│    │        │              │                              │                    │
├──┼────┼───────┼───────────────┼──────────┤
│ 三 │93.02.10│640,000       │取款條1份                     │(一)350               │
├──┼────┼───────┼───────────────┼──────────┤
│ 四 │91.06.17│3,004,341     │取款條1份                     │(一)351               │
├──┼────┼───────┼───────────────┼──────────┤
│ 五 │93.02.10│600,000       │取款條1份                     │(一)354               │
├──┼────┼───────┼───────────────┼──────────┤
│ 六 │91.05.28│2,000,000     │取款條1份                     │(二)10                │
├──┼────┼───────┼───────────────┼──────────┤
│ 七 │93.02.10│266,500       │存入憑條1份                   │(二)17                │
├──┼────┼───────┼───────────────┼──────────┤
│ 八 │93.02.10│400,000       │存入憑條1份                   │(二)17                │
├──┼────┼───────┼───────────────┼──────────┤
│ 九 │93.09.13│16,971        │存入憑條1份                   │(二)87                │
├──┼────┼───────┼───────────────┼──────────┤
│ 十 │93.12.20│100,000       │存入憑條1份                   │(二)123               │
├──┼────┼───────┼───────────────┼──────────┤
│十一│94.03.28│137,870       │存入憑條1份                   │(二)196               │
├──┼────┼───────┼───────────────┼──────────┤
│十二│94.12.30│87,717        │存入憑條1份                   │(二)263               │
├──┼────┼───────┼───────────────┼──────────┤
│十三│94.03.30│420,862       │存入憑條1份                   │(二)320               │
├──┼────┼───────┼───────────────┼──────────┤
│十四│94.03.18│7,088         │取款憑條1份                   │(二)401               │
├──┼────┼───────┼───────────────┼──────────┤
│十五│94.03.21│93,800        │取款憑條1份                   │(二)406               │
├──┼────┼───────┼───────────────┼──────────┤
│十六│95.03.27│47,400        │存入憑條1份                   │(二)411               │
├──┼────┼───────┼───────────────┼──────────┤
│十七│93.10.04│38,975        │存入憑條1份                   │(二)460               │
├──┼────┼───────┼───────────────┼──────────┤
│十八│93.10.04│1,536,500     │存入憑條1份                   │(二)460               │
├──┼────┼───────┼───────────────┼──────────┤
│十九│93.10.04│1,536,500     │取款憑條1份                   │(二)462               │
├──┼────┼───────┼───────────────┼──────────┤
│二十│93.10.08│456,491       │存入憑條1份                   │(二)504               │
├──┼────┼───────┼───────────────┼──────────┤
│二一│93.07.14│442,210       │存入憑條1份                   │(三)22                │
├──┼────┼───────┼───────────────┼──────────┤
│二二│93.07.20│21,295        │存入憑條1份                   │(三)46                │
├──┼────┼───────┼───────────────┼──────────┤
│二三│93.10.01│229,693       │存入憑條1份                   │(三)68                │
├──┼────┼───────┼───────────────┼──────────┤
│二四│93.10.06│109,389       │取款憑條1份                   │(三)72                │
├──┼────┼───────┼───────────────┼──────────┤
│二五│93.07.30│36,150        │存入憑條1份                   │(三)91                │
├──┼────┼───────┼───────────────┼──────────┤
│二六│93.08.30│295,600       │存入憑條1份                   │(三)95                │
├──┼────┼───────┼───────────────┼──────────┤
│二七│93.08.30│260,000       │取款憑條1份                   │(三)99                │
├──┼────┼───────┼───────────────┼──────────┤
│二八│93.09.06│19,557        │取款憑條1份                   │(三)115               │
├──┼────┼───────┼───────────────┼──────────┤
│二九│93.09.27│12,566        │取款憑條1份                   │(三)120               │
├──┼────┼───────┼───────────────┼──────────┤
│三十│92.07.07│575,300       │存入憑條1份                   │(三)160               │
├──┼────┼───────┼───────────────┼──────────┤
│三一│91.04.01│              │誠泰銀行存摺存款對帳單1份     │(三)206               │
│    │   ~    │              │                              │                    │
│    │91.06.30│              │                              │                    │
├──┼────┼───────┼───────────────┼──────────┤
│三二│93.10.11│141,824       │取款憑條1份                   │(三)224               │
├──┼────┼───────┼───────────────┼──────────┤
│三三│94.06.20│79,100        │存入憑條1份                   │(三)229               │
├──┼────┼───────┼───────────────┼──────────┤
│三四│91.07.01│              │誠泰銀行存摺存款對帳單1份     │(三)295-314           │
│    │   ~    │              │                              │                    │
│    │95.06.30│              │                              │                    │
├──┼────┼───────┼───────────────┼──────────┤
│三五│        │              │臺灣新光商業銀行存款帳戶存提交│(三)315-316           │
│    │        │              │易明細查詢明細表1份           │                    │
├──┼────┼───────┼───────────────┼──────────┤
│三六│91.05.28│7,750         │取款條1份                     │(三)406               │
├──┼────┼───────┼───────────────┼──────────┤
│三七│91.05.28│100,000       │取款條1份                     │(三)407               │
├──┼────┼───────┼───────────────┼──────────┤
│三八│91.05.28│998,310       │存入憑條1份                   │(三)409               │
├──┼────┼───────┼───────────────┼──────────┤
│三九│91.05.30│11,042        │取款條1份                     │(三)411               │
├──┼────┼───────┼───────────────┼──────────┤
│四十│91.06.03│8,832         │取款條1份                     │(三)412               │
├──┼────┼───────┼───────────────┼──────────┤
│四一│91.06.04│4,416         │取款條1份                     │(三)414               │
├──┼────┼───────┼───────────────┼──────────┤
│四二│91.06.10│1,896         │取款條1份                     │(三)416               │
├──┼────┼───────┼───────────────┼──────────┤
│四三│91.06.11│4,416         │取款條1份                     │(三)417               │
├──┼────┼───────┼───────────────┼──────────┤
│四四│91.08.08│500,000       │取款條1份                     │(三)420               │
├──┼────┼───────┼───────────────┼──────────┤
│四五│91.08.09│500,000       │取款條1份                     │(三)421               │
├──┼────┼───────┼───────────────┼──────────┤
│四六│91.08.09│919           │取款條1份                     │(三)421               │
├──┼────┼───────┼───────────────┼──────────┤
│四七│91.08.12│4,416         │取款條1份                     │(三)423               │
├──┼────┼───────┼───────────────┼──────────┤
│四八│91.08.19│170,000       │取款條1份                     │(三)424               │
├──┼────┼───────┼───────────────┼──────────┤
│四九│91.08.20│3,500         │取款條1份                     │(三)425               │
├──┼────┼───────┼───────────────┼──────────┤
│五十│91.08.23│300,000       │取款條1份                     │(三)426               │
├──┼────┼───────┼───────────────┼──────────┤
│五一│91.08.28│7,146         │取款條1份                     │(三)427               │
├──┼────┼───────┼───────────────┼──────────┤
│五二│91.08.28│3,063         │取款條1份                     │(三)428               │
├──┼────┼───────┼───────────────┼──────────┤
│五三│91.08.30│11,042        │取款條1份                     │(三)430               │
├──┼────┼───────┼───────────────┼──────────┤
│五四│91.09.02│8,832         │取款條1份                     │(三)431               │
├──┼────┼───────┼───────────────┼──────────┤
│五五│91.09.04│4,416         │取款條1份                     │(三)433               │
├──┼────┼───────┼───────────────┼──────────┤
│五六│91.09.09│917           │取款條1份                     │(三)434               │
├──┼────┼───────┼───────────────┼──────────┤
│五七│93.07.16│400,000       │取款憑條1份                   │(三)436               │
├──┼────┼───────┼───────────────┼──────────┤
│五八│93.07.16│300,000       │取款憑條1份                   │(三)436               │
├──┼────┼───────┼───────────────┼──────────┤
│五九│93.07.19│4,790         │取款憑條1份                   │(三)437               │
├──┼────┼───────┼───────────────┼──────────┤
│六十│93.07.22│16,189        │取款憑條1份                   │(三)436               │
├──┼────┼───────┼───────────────┼──────────┤
│六一│93.07.23│2,874         │取款憑條1份                   │(三)441               │
├──┼────┼───────┼───────────────┼──────────┤
│六二│93.08.02│3,624         │取款憑條1份                   │(三)443               │
├──┼────┼───────┼───────────────┼──────────┤
│六三│93.08.23│22,570        │取款憑條1份                   │(三)445               │
├──┼────┼───────┼───────────────┼──────────┤
│六四│93.08.27│10,316        │取款憑條1份                   │(三)450               │
├──┼────┼───────┼───────────────┼──────────┤
│六五│93.08.30│260,000       │取款憑條1份                   │(三)454               │
├──┼────┼───────┼───────────────┼──────────┤
│六六│93.08.30│1,208         │取款憑條1份                   │(三)454               │
├──┼────┼───────┼───────────────┼──────────┤
│六七│93.10.04│88,356        │取款憑條1份                   │(三)456               │
├──┼────┼───────┼───────────────┼──────────┤
│六八│93.10.04│50,000        │取款憑條1份                   │(三)461               │
├──┼────┼───────┼───────────────┼──────────┤
│六九│93.10.05│3,355         │取款憑條1份                   │(三)462               │
├──┼────┼───────┼───────────────┼──────────┤
│七十│93.10.06│3,973         │取款憑條1份                   │(三)464               │
├──┼────┼───────┼───────────────┼──────────┤
│七一│93.10.11│5,291         │取款憑條1份                   │(三)466               │
├──┼────┼───────┼───────────────┼──────────┤
│七二│93.10.13│2,272         │取款憑條1份                   │(三)471               │
├──┼────┼───────┼───────────────┼──────────┤
│七三│93.12.22│16,688        │取款憑條1份                   │(三)473               │
├──┼────┼───────┼───────────────┼──────────┤
│七四│93.12.23│4,599         │取款憑條1份                   │(三)475               │
├──┼────┼───────┼───────────────┼──────────┤
│七五│93.12.27│15,622        │取款憑條1份                   │(三)477               │
├──┼────┼───────┼───────────────┼──────────┤
│七六│93.12.29│9,908         │取款憑條1份                   │(三)484               │
├──┼────┼───────┼───────────────┼──────────┤
│七七│93.12.30│667           │取款憑條1份                   │(三)486               │
├──┼────┼───────┼───────────────┼──────────┤
│七八│94.04.01│302,000       │取款憑條1份                   │(三)487               │
├──┼────┼───────┼───────────────┼──────────┤
│七九│94.04.01│200,000       │取款憑條1份                   │(三)487               │
├──┼────┼───────┼───────────────┼──────────┤
│八十│94.06.23│5,261         │取款憑條1份                   │(三)488               │
├──┼────┼───────┼───────────────┼──────────┤
│八一│94.06.27│23,310        │取款憑條1份                   │(三)491               │
├──┼────┼───────┼───────────────┼──────────┤
│八二│94.06.28│14,543        │取款憑條1份                   │(三)502               │
├──┼────┼───────┼───────────────┼──────────┤
│八三│94.06.29│1,650         │取款憑條1份                   │(三)505               │
├──┼────┼───────┼───────────────┼──────────┤
│八四│94.06.30│667           │取款憑條1份                   │(三)507               │
├──┼────┼───────┼───────────────┼──────────┤
│八五│95.01.02│4,125         │取款憑條1份                   │(三)508               │
├──┼────┼───────┼───────────────┼──────────┤
│八六│95.01.03│5,386         │取款憑條1份                   │(三)509               │
├──┼────┼───────┼───────────────┼──────────┤
│八七│95.01.05│4,230         │取款憑條1份                   │(三)511               │
├──┼────┼───────┼───────────────┼──────────┤
│八八│95.01.06│23,101        │取款憑條1份                   │(三)512               │
├──┼────┼───────┼───────────────┼──────────┤
│八九│95.01.09│14,640        │取款憑條1份                   │(三)514               │
├──┼────┼───────┼───────────────┼──────────┤
│九十│95.01.12│1,100         │取款憑條1份                   │(三)517               │
├──┼────┼───────┼───────────────┼──────────┤
│九一│95.03.28│2,462         │取款憑條1份                   │(三)518               │
├──┼────┼───────┼───────────────┼──────────┤
│九二│95.03.30│13,612        │取款憑條1份                   │(三)519               │
├──┼────┼───────┼───────────────┼──────────┤
│九三│95.03.30│2,000         │取款憑條1份                   │(三)521               │
├──┼────┼───────┼───────────────┼──────────┤
│九四│95.04.03│9,272         │取款憑條1份                   │(三)523               │
├──┼────┼───────┼───────────────┼──────────┤
│九五│95.04.06│9,537         │取款憑條1份                   │(三)525               │
├──┼────┼───────┼───────────────┼──────────┤
│九六│95.04.07│9,602         │取款憑條1份                   │(三)529               │
├──┼────┼───────┼───────────────┼──────────┤
│九七│95.04.10│9,918         │取款憑條1份                   │(三)531               │
├──┼────┼───────┼───────────────┼──────────┤
│九八│        │              │誠泰銀行存摺存款業務往來約定書│(四)2                 │
│    │        │              │1份                           │                    │
└──┴────┴───────┴───────────────┴──────────┘
（二五）余俊銘
┌──┬────┬───────┬───────────────┬──────────┐
│編號│日    期│    金  額    │      證  據  名  稱          │    頁      數      │
│    │        │              │            及                │（如未特別註明，為法│
│    │        │（新臺幣/元） │      數  量（影本/份）       │務部調查局臺北市調查│
│    │        │              │                              │處調查卷/頁）       │
├──┼────┼───────┼───────────────┼──────────┤
│ 一 │91.05.24│189,100       │跨行/聯行入戶電匯申請書1份    │(一)328               │
│    │        │              │                              │                    │
├──┼────┼───────┼───────────────┼──────────┤
│ 二 │91.05.24│2,035,500     │跨行/聯行入戶電匯申請書1份    │(一)328               │
│    │        │              │                              │                    │
├──┼────┼───────┼───────────────┼──────────┤
│ 三 │        │              │【000-000-0000000-0】臺中市第 │警卷p77             │
│    │        │              │六信用合作社印鑑卡1份、       │                    │
│    │        │              │印鑑式樣1份                   │                    │
├──┼────┼───────┼───────────────┼──────────┤
│ 四 │        │              │【000-000-0000000-0】客戶資料 │警卷p78             │
│    │        │              │查詢-基本資料1份              │                    │
├──┼────┼───────┼───────────────┼──────────┤
│ 五 │        │              │【000-000-0000000-0】新光商業 │警卷79              │
│    │        │              │銀行-存摺類往來明細表1份      │                    │
└──┴────┴───────┴───────────────┴──────────┘
（二六）詹智芬
┌──┬────┬───────┬───────────────┬──────────┐
│編號│日    期│    金  額    │      證  據  名  稱          │    頁      數      │
│    │        │              │            及                │（法務部調查局臺北市│
│    │        │（新臺幣/元） │      數  量（影本/份）       │調查處調查卷/頁）   │
├──┼────┼───────┼───────────────┼──────────┤
│ 一 │93.02.10│120,500       │取款條1份                     │(一)352               │
├──┼────┼───────┼───────────────┼──────────┤
│ 二 │91.08.15│              │存本取息（綜定）解約憑單（代支│(二)6                 │
│    │        │              │出傳票）1份                   │                    │
├──┼────┼───────┼───────────────┼──────────┤
│ 三 │91.03.15│              │存本取息（綜定）解約憑單（代支│(二)7                 │
│    │        │              │出傳票）1份                   │                    │
├──┼────┼───────┼───────────────┼──────────┤
│ 四 │91.06.03│2,208         │存入憑條1份                   │(三)412               │
├──┼────┼───────┼───────────────┼──────────┤
│ 五 │91.06.03│2,208         │存入憑條1份                   │(三)413               │
├──┼────┼───────┼───────────────┼──────────┤
│ 六 │91.06.17│1,001,447     │存入憑條3份                   │(三)418-419           │
├──┼────┼───────┼───────────────┼──────────┤
│ 七 │91.09.02│2,208         │存入憑條2份                   │(三)431-432           │
├──┼────┼───────┼───────────────┼──────────┤
│ 八 │        │              │臺中市第八信用合作社印鑑卡1份 │(四)29                │
└──┴────┴───────┴───────────────┴──────────┘
（二七）譚懿心
┌──┬────┬───────┬───────────────┬──────────┐
│編號│日    期│    金  額    │      證  據  名  稱          │    頁      數      │
│    │        │              │            及                │（法務部調查局臺北市│
│    │        │（新臺幣/元） │      數  量（影本/份）       │調查處調查卷/頁）   │
├──┼────┼───────┼───────────────┼──────────┤
│ 一 │93.02.10│18,000        │取款條1份                     │(一)353               │
└──┴────┴───────┴───────────────┴──────────┘
（二八）詹秀菊
┌──┬────┬───────┬───────────────┬──────────┐
│編號│日    期│    金  額    │      證  據  名  稱          │    頁      數      │
│    │        │              │            及                │（法務部調查局臺北市│
│    │        │（新臺幣/元） │      數  量（影本/份）       │調查處調查卷/頁）   │
├──┼────┼───────┼───────────────┼──────────┤
│ 一 │93.02.10│3,240,500     │跨行/聯行入戶電匯申請書1份    │(一)354               │
└──┴────┴───────┴───────────────┴──────────┘
（二九）余春澄
┌──┬────┬───────┬───────────────┬──────────┐
│編號│日    期│    金  額    │      證  據  名  稱          │    頁      數      │
│    │        │              │            及                │（如未特別註明，為法│
│    │        │（新臺幣/元） │      數  量（影本/份）       │務部調查局臺北市調查│
│    │        │              │                              │處調查卷/頁）       │
├──┼────┼───────┼───────────────┼──────────┤
│ 一 │92.03.03│993,724       │存入憑條1份                   │(二)11                │
├──┼────┼───────┼───────────────┼──────────┤
│ 二 │92.03.21│639,000       │存入憑條1份                   │(二)13                │
├──┼────┼───────┼───────────────┼──────────┤
│ 三 │93.11.15│200,000       │存入憑條1份                   │(二)130               │
├──┼────┼───────┼───────────────┼──────────┤
│ 四 │92.07.07│674,700       │存入憑條1份                   │(三)161               │
├──┼────┼───────┼───────────────┼──────────┤
│ 五 │        │              │臺中市第八信用合作社印鑑卡1份 │警卷p82             │
├──┼────┼───────┼───────────────┼──────────┤
│ 六 │93.05.03│              │存摺存款對帳單1份             │警卷p83-85          │
│    │   ~    │              │                              │                    │
│    │93.06.30│              │                              │                    │
├──┼────┼───────┼───────────────┼──────────┤
│ 七 │93.06.30│              │存摺存款對帳單1份             │警卷p86-88          │
│    │   ~    │              │                              │                    │
│    │93.09.30│              │                              │                    │
├──┼────┼───────┼───────────────┼──────────┤
│ 八 │91.05.22│997,823       │存入憑條1份                   │警卷p364            │
└──┴────┴───────┴───────────────┴──────────┘
（三○）詹賴阿幼
┌──┬────┬───────┬───────────────┬──────────┐
│編號│日    期│    金  額    │      證  據  名  稱          │    頁      數      │
│    │        │              │            及                │（法務部調查局臺北市│
│    │        │（新臺幣/元） │      數  量（影本/份）       │調查處調查卷/頁）   │
├──┼────┼───────┼───────────────┼──────────┤
│ 一 │93.05.13│              │定期存款（綜定）解約憑單（代支│(二)18-19             │
│    │        │              │出傳票）5份                   │                    │
├──┼────┼───────┼───────────────┼──────────┤
│ 二 │93.05.13│900,000       │取款條4份                     │(二)19-20             │
├──┼────┼───────┼───────────────┼──────────┤
│ 三 │93.05.13│500,000       │取款條1份                     │(二)19                │
├──┼────┼───────┼───────────────┼──────────┤
│ 四 │95.03.31│              │誠泰銀行存摺存款對帳單1份     │(二)45                │
│    │   ~    │              │                              │                    │
│    │95.06.30│              │                              │                    │
├──┼────┼───────┼───────────────┼──────────┤
│ 五 │93.07.22│500,000       │存入憑條2份                   │(二)58                │
├──┼────┼───────┼───────────────┼──────────┤
│ 六 │93.07.19│958           │存入憑條5份                   │(三)437-438           │
├──┼────┼───────┼───────────────┼──────────┤
│ 七 │        │              │臺中市第八信用合作社印鑑卡1份 │(四)30                │
└──┴────┴───────┴───────────────┴──────────┘
（三一）家瑩建設
┌──┬────┬───────┬───────────────┬──────────┐
│編號│日    期│    金  額    │      證  據  名  稱          │    頁      數      │
│    │        │              │            及                │（法務部調查局臺北市│
│    │        │（新臺幣/元） │      數  量（影本/份）       │調查處調查卷/頁）   │
├──┼────┼───────┼───────────────┼──────────┤
│ 一 │93.05.03│              │存摺存款對帳單1份             │(一)81                │
│    │   ~    │              │                              │                    │
│    │93.06.30│              │                              │                    │
├──┼────┼───────┼───────────────┼──────────┤
│ 二 │93.05.28│800,000       │存入憑條2份                   │(二)30                │
├──┼────┼───────┼───────────────┼──────────┤
│ 三 │93.05.28│900,000       │存入憑條1份                   │(二)32                │
├──┼────┼───────┼───────────────┼──────────┤
│ 四 │93.05.28│900,000       │存入憑條1份                   │(三)164               │
├──┼────┼───────┼───────────────┼──────────┤
│ 五 │93.05.28│800,000       │存入憑條2份                   │(三)165               │
└──┴────┴───────┴───────────────┴──────────┘
（三二）林文觀
┌──┬────┬───────┬───────────────┬──────────┐
│編號│日    期│    金  額    │      證  據  名  稱          │    頁      數      │
│    │        │              │            及                │（如未特別註明，為法│
│    │        │（新臺幣/元） │      數  量（影本/份）       │務部調查局臺北市調查│
│    │        │              │                              │處調查卷/頁）       │
├──┼────┼───────┼───────────────┼──────────┤
│ 一 │93.07.22│5,711,800     │取款憑條1份                   │(二)56                │
├──┼────┼───────┼───────────────┼──────────┤
│ 二 │93.08.02│623,720       │存入憑條1份                   │(二)67                │
├──┼────┼───────┼───────────────┼──────────┤
│ 三 │93.08.23│1,479,900     │存入憑條1份                   │(二)83                │
├──┼────┼───────┼───────────────┼──────────┤
│ 四 │93.08.23│317,520       │存入憑條1份                   │(二)84                │
├──┼────┼───────┼───────────────┼──────────┤
│ 五 │93.09.13│1,048,300     │存入憑條1份                   │(二)87                │
├──┼────┼───────┼───────────────┼──────────┤
│ 六 │93.12.20│335,200       │存入憑條1份                   │(二)124               │
├──┼────┼───────┼───────────────┼──────────┤
│ 七 │93.11.15│300,000       │存入憑條1份                   │(二)130               │
├──┼────┼───────┼───────────────┼──────────┤
│ 八 │93.12.29│500,000       │存入憑條1份                   │(二)142               │
├──┼────┼───────┼───────────────┼──────────┤
│ 九 │94.03.28│989,330       │存入憑條1份                   │(二)195               │
├──┼────┼───────┼───────────────┼──────────┤
│ 十 │95.04.03│986,600       │存入憑條1份                   │(二)270               │
├──┼────┼───────┼───────────────┼──────────┤
│十一│95.04.03│1,681,900     │存入憑條1份                   │(二)272               │
├──┼────┼───────┼───────────────┼──────────┤
│十二│94.02.18│600,000       │取款憑條1份                   │(二)301               │
├──┼────┼───────┼───────────────┼──────────┤
│十三│94.03.30│329,660       │存入憑條1份                   │(二)320               │
├──┼────┼───────┼───────────────┼──────────┤
│十四│94.02.22│570,444       │存入憑條1份                   │(二)348               │
├──┼────┼───────┼───────────────┼──────────┤
│十五│94.03.09│2,000,000     │存入憑條1份                   │(二)351               │
├──┼────┼───────┼───────────────┼──────────┤
│十六│94.03.09│970,000       │取款憑條1份                   │(二)353               │
├──┼────┼───────┼───────────────┼──────────┤
│十七│94.03.14│800,000       │存入憑條1份                   │(二)396               │
├──┼────┼───────┼───────────────┼──────────┤
│十八│94.03.14│900,000       │存入憑條1份                   │(二)397               │
├──┼────┼───────┼───────────────┼──────────┤
│十九│94.03.14│337,100       │存入憑條1份                   │(二)397               │
├──┼────┼───────┼───────────────┼──────────┤
│二十│95.03.27│1,952,600     │存入憑條1份                   │(二)411               │
├──┼────┼───────┼───────────────┼──────────┤
│二一│95.03.31│1,200,000     │存入憑條1份                   │(二)415               │
├──┼────┼───────┼───────────────┼──────────┤
│二二│93.10.04│913,600       │存入憑條1份                   │(二)459               │
├──┼────┼───────┼───────────────┼──────────┤
│二三│93.10.04│3,209,200     │存入憑條1份                   │(二)459               │
├──┼────┼───────┼───────────────┼──────────┤
│二四│93.10.04│3,209,200     │取款憑條1份                   │(二)461               │
├──┼────┼───────┼───────────────┼──────────┤
│二五│93.07.09│154,000       │存入憑條1份                   │(二)483               │
├──┼────┼───────┼───────────────┼──────────┤
│二六│93.08.16│224,485       │存入憑條1份                   │(二)489               │
├──┼────┼───────┼───────────────┼──────────┤
│二七│93.08.13│815,900       │存入憑條1份                   │(二)492               │
├──┼────┼───────┼───────────────┼──────────┤
│二八│93.08.13│332,850       │存入憑條1份                   │(二)493               │
├──┼────┼───────┼───────────────┼──────────┤
│二九│93.10.08│1,200,000     │存入憑條1份                   │(二)503               │
├──┼────┼───────┼───────────────┼──────────┤
│三十│93.10.08│319,600       │存入憑條1份                   │(二)504               │
├──┼────┼───────┼───────────────┼──────────┤
│三一│93.07.12│955,330       │存入憑條1份                   │(三)18                │
├──┼────┼───────┼───────────────┼──────────┤
│三二│93.07.19│70,360        │取款憑條1份                   │(三)27                │
├──┼────┼───────┼───────────────┼──────────┤
│三三│93.07.19│226,300       │存入憑條1份                   │(三)28                │
├──┼────┼───────┼───────────────┼──────────┤
│三四│93.07.20│70,360        │存入憑條1份                   │(三)46                │
├──┼────┼───────┼───────────────┼──────────┤
│三五│93.10.06│400,000       │取款憑條1份                   │(三)72                │
├──┼────┼───────┼───────────────┼──────────┤
│三六│93.07.30│625,400       │存入憑條1份                   │(三)90                │
├──┼────┼───────┼───────────────┼──────────┤
│三七│93.07.30│600,000       │存入憑條1份                   │(三)90                │
├──┼────┼───────┼───────────────┼──────────┤
│三八│93.08.30│1,132,900     │存入憑條1份                   │(三)96                │
├──┼────┼───────┼───────────────┼──────────┤
│三九│93.08.30│100,000       │取款憑條1份                   │(三)97                │
├──┼────┼───────┼───────────────┼──────────┤
│四十│93.09.16│632,300       │存入憑條1份                   │(三)102               │
├──┼────┼───────┼───────────────┼──────────┤
│四一│93.09.27│900,000       │存入憑條1份                   │(三)106               │
├──┼────┼───────┼───────────────┼──────────┤
│四二│95.07.11│600,000       │存入憑條1份                   │(三)169               │
├──┼────┼───────┼───────────────┼──────────┤
│四三│95.07.11│609,700       │存入憑條1份                   │(三)169               │
├──┼────┼───────┼───────────────┼──────────┤
│四四│94.06.20│923,800       │存入憑條1份                   │(三)228               │
├──┼────┼───────┼───────────────┼──────────┤
│四五│93.07.02│480,560       │存入憑條1份                   │(三)279               │
├──┼────┼───────┼───────────────┼──────────┤
│四六│93.07.02│608,782       │存入憑條1份                   │(三)279               │
├──┼────┼───────┼───────────────┼──────────┤
│四七│93.07.02│588,800       │存入憑條1份                   │(三)280               │
├──┼────┼───────┼───────────────┼──────────┤
│四八│        │              │臺中市第八信用合作社印鑑卡1份 │警卷p89             │
├──┼────┼───────┼───────────────┼──────────┤
│四九│93.06.30│              │存摺存款對帳單1份             │警卷p90             │
│    │   ~    │              │                              │                    │
│    │93.09.30│              │                              │                    │
├──┼────┼───────┼───────────────┼──────────┤
│五十│93.09.30│              │存摺存款對帳單1份             │警卷p91-93          │
│    │   ~    │              │                              │                    │
│    │93.12.31│              │                              │                    │
├──┼────┼───────┼───────────────┼──────────┤
│五一│94.03.31│              │存摺存款對帳單1份             │警卷p94-96          │
│    │   ~    │              │                              │                    │
│    │94.06.30│              │                              │                    │
├──┼────┼───────┼───────────────┼──────────┤
│五二│94.06.30│              │存摺存款對帳單1份             │警卷p97             │
│    │   ~    │              │                              │                    │
│    │94.10.01│              │                              │                    │
├──┼────┼───────┼───────────────┼──────────┤
│五三│94.12.31│              │存摺存款對帳單1份             │警卷p98-99          │
│    │   ~    │              │                              │                    │
│    │95.03.31│              │                              │                    │
├──┼────┼───────┼───────────────┼──────────┤
│五四│95.03.31│              │存摺存款對帳單1份             │警卷p100            │
│    │   ~    │              │                              │                    │
│    │95.06.30│              │                              │                    │
└──┴────┴───────┴───────────────┴──────────┘
（三三）陳蔡柔莉
┌──┬────┬───────┬───────────────┬──────────┐
│編號│日    期│    金  額    │      證  據  名  稱          │    頁      數      │
│    │        │              │            及                │（法務部調查局臺北市│
│    │        │（新臺幣/元） │      數  量（影本/份）       │調查處調查卷/頁）   │
├──┼────┼───────┼───────────────┼──────────┤
│ 一 │93.07.22│150,000       │取款憑條1份                   │(二)56                │
├──┼────┼───────┼───────────────┼──────────┤
│ 二 │93.07.22│288,200       │取款憑條1份                   │(二)57                │
├──┼────┼───────┼───────────────┼──────────┤
│ 三 │93.08.09│5,250,000     │取款憑條1份                   │(二)68                │
├──┼────┼───────┼───────────────┼──────────┤
│ 四 │93.08.10│1,456         │存入憑條1份                   │(二)77                │
├──┼────┼───────┼───────────────┼──────────┤
│ 五 │94.11.24│22,643        │取款憑條1份                   │(二)98                │
├──┼────┼───────┼───────────────┼──────────┤
│ 六 │95.03.22│500,000       │取款憑條1份                   │(二)199               │
├──┼────┼───────┼───────────────┼──────────┤
│ 七 │95.04.03│477,879       │取款憑條1份                   │(二)270               │
├──┼────┼───────┼───────────────┼──────────┤
│ 八 │94.02.18│740,000       │取款憑條1份                   │(二)300               │
├──┼────┼───────┼───────────────┼──────────┤
│ 九 │94.02.18│800,000       │取款憑條1份                   │(二)301               │
├──┼────┼───────┼───────────────┼──────────┤
│ 十 │94.12.19│610,000       │取款憑條1份                   │(二)437               │
├──┼────┼───────┼───────────────┼──────────┤
│十一│94.12.30│95,000        │取款憑條1份                   │(二)440               │
├──┼────┼───────┼───────────────┼──────────┤
│十二│93.07.09│1,645,583     │取款憑條1份                   │(二)482               │
├──┼────┼───────┼───────────────┼──────────┤
│十三│93.07.09│20,000        │取款憑條1份                   │(二)483               │
├──┼────┼───────┼───────────────┼──────────┤
│十四│93.08.30│258,000       │存入憑條1份                   │(三)100               │
├──┼────┼───────┼───────────────┼──────────┤
│十五│93.09.06│800,000       │取款憑條2份                   │(三)107               │
├──┼────┼───────┼───────────────┼──────────┤
│十六│93.09.06│500,000       │取款憑條1份                   │(三)108               │
├──┼────┼───────┼───────────────┼──────────┤
│十七│93.09.06│600,000       │取款憑條1份                   │(三)108               │
├──┼────┼───────┼───────────────┼──────────┤
│十八│93.09.06│450,000       │取款憑條1份                   │(三)111               │
├──┼────┼───────┼───────────────┼──────────┤
│十九│93.09.27│450,000       │取款憑條1份                   │(三)127               │
├──┼────┼───────┼───────────────┼──────────┤
│二○│93.09.27│470,000       │取款憑條1份                   │(三)127               │
├──┼────┼───────┼───────────────┼──────────┤
│二一│94.06.20│700,000       │存入憑條1份                   │(三)227               │
├──┼────┼───────┼───────────────┼──────────┤
│二二│93.05.03│              │誠泰銀行存摺存款對帳單1份     │(三)317-337           │
│    │   ~    │              │                              │                    │
│    │95.06.30│              │                              │                    │
├──┼────┼───────┼───────────────┼──────────┤
│二三│        │              │臺灣新光商業銀行存款帳戶存提交│(三)338-340           │
│    │        │              │易明細查詢明細表1份           │                    │
├──┼────┼───────┼───────────────┼──────────┤
│二四│93.08.30│250,000       │存入憑條1份                   │(三)454               │
├──┼────┼───────┼───────────────┼──────────┤
│二五│        │              │誠泰銀行存摺存款業務往來約定書│(四)26                │
│    │        │              │1份                           │                    │
├──┼────┼───────┼───────────────┼──────────┤
│二六│95.04.25│              │誠泰商業銀行活期儲蓄存款明細資│(四)371-377           │
│    │   ~    │              │料1份                         │                    │
│    │95.10.18│              │                              │                    │
└──┴────┴───────┴───────────────┴──────────┘
（三四）蔡雅鈴
┌──┬────┬───────┬───────────────┬──────────┐
│編號│日    期│    金  額    │      證  據  名  稱          │    頁      數      │
│    │        │              │            及                │（如未特別註明，為法│
│    │        │（新臺幣/元） │      數  量（影本/份）       │務部調查局臺北市調查│
│    │        │              │                              │處調查卷/頁）       │
├──┼────┼───────┼───────────────┼──────────┤
│ 一 │93.07.22│1,350,000     │取款憑條1份                   │(二)57                │
├──┼────┼───────┼───────────────┼──────────┤
│ 二 │93.08.02│347,100       │匯款申請書1份                 │(二)66                │
├──┼────┼───────┼───────────────┼──────────┤
│ 三 │93.08.02│3,029,100     │匯款申請書1份                 │(二)66                │
├──┼────┼───────┼───────────────┼──────────┤
│ 四 │93.08.23│203,200       │存入憑條1份                   │(二)83                │
├──┼────┼───────┼───────────────┼──────────┤
│ 五 │93.09.13│436,280       │存入憑條1份                   │(二)88                │
├──┼────┼───────┼───────────────┼──────────┤
│ 六 │93.12.20│564,150       │存入憑條1份                   │(二)123               │
├──┼────┼───────┼───────────────┼──────────┤
│ 七 │93.12.29│248,700       │存入憑條1份                   │(二)142               │
├──┼────┼───────┼───────────────┼──────────┤
│ 八 │94.03.28│172,800       │存入憑條1份                   │(二)196               │
├──┼────┼───────┼───────────────┼──────────┤
│ 九 │95.04.03│1,681,900     │存入憑條1份                   │(二)272               │
├──┼────┼───────┼───────────────┼──────────┤
│ 十 │94.02.18│4,500,000     │取款憑條1份                   │(二)300               │
├──┼────┼───────┼───────────────┼──────────┤
│十一│94.03.30│2,034,000     │匯款申請書1份                 │(二)321               │
├──┼────┼───────┼───────────────┼──────────┤
│十二│94.02.22│4,500,000     │存入憑條1份                   │(二)348               │
├──┼────┼───────┼───────────────┼──────────┤
│十三│94.03.21│1,589,600     │取款憑條1份                   │(二)406               │
├──┼────┼───────┼───────────────┼──────────┤
│十四│94.03.21│1,427,200     │匯款申請書1份                 │(二)408               │
├──┼────┼───────┼───────────────┼──────────┤
│十五│94.03.21│2,015,400     │匯款申請書1份                 │(二)409               │
├──┼────┼───────┼───────────────┼──────────┤
│十六│95.03.31│1,800,000     │存入憑條1份                   │(二)415               │
├──┼────┼───────┼───────────────┼──────────┤
│十七│95.03.31│2,200,040     │取款憑條1份                   │(二)416               │
├──┼────┼───────┼───────────────┼──────────┤
│十八│95.03.31│2,200,000     │匯款申請書1份                 │(二)416               │
├──┼────┼───────┼───────────────┼──────────┤
│十九│93.10.04│1,536,500     │匯款申請書1份                 │(二)462               │
├──┼────┼───────┼───────────────┼──────────┤
│二十│93.07.09│1,946,300     │匯款申請書1份                 │(二)485               │
├──┼────┼───────┼───────────────┼──────────┤
│二一│93.07.09│1,410,000     │匯款申請書1份                 │(二)485               │
├──┼────┼───────┼───────────────┼──────────┤
│二二│93.07.09│1,532,000     │匯款申請書1份                 │(二)486               │
├──┼────┼───────┼───────────────┼──────────┤
│二三│93.07.09│2,028,100     │匯款申請書1份                 │(二)486               │
├──┼────┼───────┼───────────────┼──────────┤
│二四│93.07.09│1,591,900     │匯款申請書1份                 │(二)487               │
├──┼────┼───────┼───────────────┼──────────┤
│二五│93.08.13│649,800       │存入憑條1份                   │(二)492               │
├──┼────┼───────┼───────────────┼──────────┤
│二六│93.09.15│1,000,000     │存入憑條1份                   │(二)496               │
├──┼────┼───────┼───────────────┼──────────┤
│二七│93.09.15│324,930       │取款憑條1份                   │(二)497               │
├──┼────┼───────┼───────────────┼──────────┤
│二八│93.09.15│324,900       │匯款申請書1份                 │(二)497               │
├──┼────┼───────┼───────────────┼──────────┤
│二九│93.09.15│789,049       │取款憑條1份                   │(二)498               │
├──┼────┼───────┼───────────────┼──────────┤
│三十│93.09.15│789,019       │匯款申請書1份                 │(二)498               │
├──┼────┼───────┼───────────────┼──────────┤
│三一│93.10.08│1,905,100     │存入憑條1份                   │(二)503               │
├──┼────┼───────┼───────────────┼──────────┤
│三二│93.07.12│1,634,400     │匯款申請書1份                 │(三)17                │
├──┼────┼───────┼───────────────┼──────────┤
│三三│93.07.14│984,300       │匯款申請書1份                 │(三)23                │
├──┼────┼───────┼───────────────┼──────────┤
│三四│93.07.19│571,800       │取款憑條1份                   │(三)27                │
├──┼────┼───────┼───────────────┼──────────┤
│三五│93.07.19│1,020,800     │匯款申請書1份                 │(三)29                │
├──┼────┼───────┼───────────────┼──────────┤
│三六│93.09.29│891,500       │存入憑條1份                   │(三)49                │
├──┼────┼───────┼───────────────┼──────────┤
│三七│93.10.01│1,270,000     │存入憑條1份                   │(三)68                │
├──┼────┼───────┼───────────────┼──────────┤
│三八│93.10.01│1,215,260     │取款憑條1份                   │(三)69                │
├──┼────┼───────┼───────────────┼──────────┤
│三九│93.10.01│1,215,230     │匯款申請書1份                 │(三)69                │
├──┼────┼───────┼───────────────┼──────────┤
│四十│93.10.06│1,587,600     │存入憑條1份                   │(三)73                │
├──┼────┼───────┼───────────────┼──────────┤
│四一│93.10.06│1,192,813     │取款憑條1份                   │(三)74                │
├──┼────┼───────┼───────────────┼──────────┤
│四二│93.10.06│1,192,783     │匯款申請書1份                 │(三)74                │
├──┼────┼───────┼───────────────┼──────────┤
│四三│93.07.30│800,000       │存入憑條1份                   │(三)89                │
├──┼────┼───────┼───────────────┼──────────┤
│四四│93.07.30│731,700       │存入憑條1份                   │(三)89                │
├──┼────┼───────┼───────────────┼──────────┤
│四五│93.07.30│800,000       │存入憑條1份                   │(三)91                │
├──┼────┼───────┼───────────────┼──────────┤
│四六│93.07.30│1,266,500     │取款憑條1份                   │(三)92                │
├──┼────┼───────┼───────────────┼──────────┤
│四七│93.07.30│1,266,500     │匯款申請書1份                 │(三)92                │
├──┼────┼───────┼───────────────┼──────────┤
│四八│93.07.30│442,700       │取款憑條1份                   │(三)93                │
├──┼────┼───────┼───────────────┼──────────┤
│四九│93.07.30│442,700       │匯款申請書1份                 │(三)93                │
├──┼────┼───────┼───────────────┼──────────┤
│五十│93.08.30│571,500       │存入憑條1份                   │(三)95                │
├──┼────┼───────┼───────────────┼──────────┤
│五一│93.08.30│358,349       │取款憑條1份                   │(三)98                │
├──┼────┼───────┼───────────────┼──────────┤
│五二│93.08.30│358,319       │匯款申請書1份                 │(三)98                │
├──┼────┼───────┼───────────────┼──────────┤
│五三│93.09.16│1,167,700     │存入憑條1份                   │(三)102               │
├──┼────┼───────┼───────────────┼──────────┤
│五四│93.09.17│961,200       │取款憑條1份                   │(三)103               │
├──┼────┼───────┼───────────────┼──────────┤
│五五│93.09.17│961,170       │匯款申請書1份                 │(三)103               │
├──┼────┼───────┼───────────────┼──────────┤
│五六│93.09.17│263,430       │取款憑條1份                   │(三)104               │
├──┼────┼───────┼───────────────┼──────────┤
│五七│93.09.17│263,400       │匯款申請書1份                 │(三)104               │
├──┼────┼───────┼───────────────┼──────────┤
│五八│93.09.06│456,100       │存入憑條1份                   │(三)112               │
├──┼────┼───────┼───────────────┼──────────┤
│五九│93.09.06│146,130       │取款憑條1份                   │(三)113               │
├──┼────┼───────┼───────────────┼──────────┤
│六十│93.09.06│146,100       │匯款申請書1份                 │(三)113               │
├──┼────┼───────┼───────────────┼──────────┤
│六一│93.09.06│477,895       │取款憑條1份                   │(三)114               │
├──┼────┼───────┼───────────────┼──────────┤
│六二│93.09.06│477,865       │匯款申請書1份                 │(三)114               │
├──┼────┼───────┼───────────────┼──────────┤
│六三│93.09.27│921,700       │存入憑條1份                   │(三)128               │
├──┼────┼───────┼───────────────┼──────────┤
│六四│93.10.11│1,837,540     │匯款申請書1份                 │(三)225               │
├──┼────┼───────┼───────────────┼──────────┤
│六五│93.07.02│926,100       │存入憑條1份                   │(三)280               │
├──┼────┼───────┼───────────────┼──────────┤
│六六│93.07.02│1,890,500     │匯款申請書1份                 │(三)282               │
├──┼────┼───────┼───────────────┼──────────┤
│六七│93.07.02│2,202,700     │匯款申請書1份                 │(三)282               │
├──┼────┼───────┼───────────────┼──────────┤
│六八│93.10.04│1,536,500     │匯款申請書1份                 │(三)461               │
├──┼────┼───────┼───────────────┼──────────┤
│六九│        │              │臺中市第八信用合作社印鑑卡1份 │警卷p269            │
├──┼────┼───────┼───────────────┼──────────┤
│七○│93.06.30│              │存摺存款對帳單1份             │警卷p270-273        │
│    │   ~    │              │                              │                    │
│    │93.09.30│              │                              │                    │
├──┼────┼───────┼───────────────┼──────────┤
│七一│93.09.30│              │存摺存款對帳單1份             │警卷p274            │
│    │   ~    │              │                              │                    │
│    │93.12.31│              │                              │                    │
├──┼────┼───────┼───────────────┼──────────┤
│七二│94.12.31│              │存摺存款對帳單1份             │警卷p275            │
│    │   ~    │              │                              │                    │
│    │95.03.31│              │                              │                    │
├──┼────┼───────┼───────────────┼──────────┤
│七三│95.03.31│              │存摺存款對帳單1份             │警卷p276            │
│    │   ~    │              │                              │                    │
│    │95.06.30│              │                              │                    │
├──┼────┼───────┼───────────────┼──────────┤
│七四│95.03.20│396,727       │取款憑條1份                   │警卷p365            │
├──┼────┼───────┼───────────────┼──────────┤
│七五│95.03.20│113,968       │匯款申請書1份                 │警卷p366            │
├──┼────┼───────┼───────────────┼──────────┤
│七六│95.03.20│176,964       │匯款申請書1份                 │警卷p366            │
├──┼────┼───────┼───────────────┼──────────┤
│七七│95.03.20│105,705       │匯款申請書1份                 │警卷p367            │
└──┴────┴───────┴───────────────┴──────────┘
（三五）徐仲彬
┌──┬────┬───────┬───────────────┬──────────┐
│編號│日    期│    金  額    │      證  據  名  稱          │    頁      數      │
│    │        │              │            及                │（法務部調查局臺北市│
│    │        │（新臺幣/元） │      數  量（影本/份）       │調查處調查卷/頁）   │
├──┼────┼───────┼───────────────┼──────────┤
│ 一 │93.12.29│210,000       │存入憑條1份                   │(二)143               │
├──┼────┼───────┼───────────────┼──────────┤
│ 二 │        │              │臺中市第八信用合作社印鑑卡2份 │(四)34-35             │
├──┼────┼───────┼───────────────┼──────────┤
│ 三 │        │              │誠泰銀行存戶存摺/存單/印鑑/戶 │(四)36-37             │
│    │        │              │名事故申請書1份               │                    │
└──┴────┴───────┴───────────────┴──────────┘
（三六）黃玉瑟
┌──┬────┬───────┬───────────────┬──────────┐
│編號│日    期│    金  額    │      證  據  名  稱          │    頁      數      │
│    │        │              │            及                │（法務部調查局臺北市│
│    │        │（新臺幣/元） │      數  量（影本/份）       │調查處調查卷/頁）   │
├──┼────┼───────┼───────────────┼──────────┤
│ 一 │93.12.29│49,426        │存入憑條1份                   │(二)143               │
├──┼────┼───────┼───────────────┼──────────┤
│ 二 │        │              │新光銀行自動化服務使用/終止/事│(四)18-22             │
│    │        │              │故申請書1份                   │                    │
├──┼────┼───────┼───────────────┼──────────┤
│ 三 │93.09.30│              │誠泰銀行存摺存款對帳單1份     │(六)134-153           │
│    │   ~    │              │                              │                    │
│    │94.12.30│              │                              │                    │
└──┴────┴───────┴───────────────┴──────────┘
（三七）楊林舜娥
┌──┬────┬───────┬───────────────┬──────────┐
│編號│日    期│    金  額    │      證  據  名  稱          │    頁      數      │
│    │        │              │            及                │（法務部調查局臺北市│
│    │        │（新臺幣/元） │      數  量（影本/份）       │調查處調查卷/頁）   │
├──┼────┼───────┼───────────────┼──────────┤
│ 一 │94.01.17│600,000       │存入憑條1份                   │(二)153               │
├──┼────┼───────┼───────────────┼──────────┤
│ 二 │        │              │臺中市第八信用合作社印鑑卡2份 │(四)13-14             │
├──┼────┼───────┼───────────────┼──────────┤
│ 三 │93.12.31│              │誠泰銀行存摺存款對帳單1份     │(六)94-116            │
│    │   ~    │              │                              │                    │
│    │95.06.30│              │                              │                    │
├──┼────┼───────┼───────────────┼──────────┤
│ 四 │        │              │臺灣新光商業銀行存款帳戶存提交│(六)117-120           │
│    │        │              │易明細查詢明細表1份           │                    │
├──┼────┼───────┼───────────────┼──────────┤
│ 五 │94.01.03│              │誠泰銀行存摺存款對帳單1份     │(六)121-131           │
│    │   ~    │              │                              │                    │
│    │95.06.30│              │                              │                    │
├──┼────┼───────┼───────────────┼──────────┤
│ 六 │        │              │臺灣新光商業銀行存款帳戶存提交│(六)132-133           │
│    │        │              │易明細查詢明細表1份           │                    │
└──┴────┴───────┴───────────────┴──────────┘
（三八）王美芳
┌──┬────┬───────┬───────────────┬──────────┐
│編號│日    期│    金  額    │      證  據  名  稱          │    頁      數      │
│    │        │              │            及                │（法務部調查局臺北市│
│    │        │（新臺幣/元） │      數  量（影本/份）       │調查處調查卷/頁）   │
├──┼────┼───────┼───────────────┼──────────┤
│ 一 │95.04.03│1,500,000     │存入憑條2份                   │(二)271               │
├──┼────┼───────┼───────────────┼──────────┤
│ 二 │        │              │臺中市第六信用合作社印鑑卡1份 │(四)38                │
└──┴────┴───────┴───────────────┴──────────┘
（三九）甲○○
┌──┬────┬───────┬───────────────┬──────────┐
│編號│日    期│    金  額    │      證  據  名  稱          │    頁      數      │
│    │        │              │            及                │（法務部調查局臺北市│
│    │        │（新臺幣/元） │      數  量（影本/份）       │調查處調查卷/頁）   │
├──┼────┼───────┼───────────────┼──────────┤
│ 一 │93.07.02│5,000,000     │綜定解約傳票1份               │(一)8                 │
├──┼────┼───────┼───────────────┼──────────┤
│ 二 │93.07.02│5,000,000     │綜定解約傳票1份               │(一)8                 │
├──┼────┼───────┼───────────────┼──────────┤
│ 三 │93.07.02│5,000,000     │綜定解約傳票1份               │(一)9                 │
├──┼────┼───────┼───────────────┼──────────┤
│ 四 │93.07.02│5,000,000     │綜定解約傳票1份               │(一)9                 │
├──┼────┼───────┼───────────────┼──────────┤
│ 五 │93.07.07│5,000,000     │綜定解約傳票2份               │(一)10                │
├──┼────┼───────┼───────────────┼──────────┤
│ 六 │94.02.18│5,000,593     │存入憑條3份                   │(二)303、304          │
├──┼────┼───────┼───────────────┼──────────┤
│ 七 │94.02.18│5,000,061     │存入憑條3份                   │(二)304、305          │
├──┼────┼───────┼───────────────┼──────────┤
│ 八 │94.02.18│35,390,000    │取款憑條1份                   │(二)306               │
├──┼────┼───────┼───────────────┼──────────┤
│ 九 │94.02.18│15,390,170    │匯款申請書1份                 │(二)307               │
├──┼────┼───────┼───────────────┼──────────┤
│ 十 │94.02.18│20,000,210    │匯款申請書1份                 │(二)307               │
├──┼────┼───────┼───────────────┼──────────┤
│十一│93.07.09│8,280,000     │取款憑條1份                   │(二)482               │
├──┼────┼───────┼───────────────┼──────────┤
│十二│93.07.20│17,000,000    │存入憑條1份                   │(三)47                │
├──┼────┼───────┼───────────────┼──────────┤
│十三│93.09.06│4,792         │存入憑條3份                   │(三)116-117           │
├──┼────┼───────┼───────────────┼──────────┤
│十四│        │              │綜定明細資料查詢1份           │(三)271               │
├──┼────┼───────┼───────────────┼──────────┤
│十五│91.01.01│              │誠泰銀行存摺存款對帳單1份     │(三)273               │
│    │   ~    │              │                              │                    │
│    │91.03.31│              │                              │                    │
├──┼────┼───────┼───────────────┼──────────┤
│十六│93.06.30│              │誠泰銀行存摺存款對帳單1份     │(三)274               │
│    │   ~    │              │                              │                    │
│    │93.09.30│              │                              │                    │
├──┼────┼───────┼───────────────┼──────────┤
│十七│93.07.02│9,500,000     │取款憑條1份                   │(三)277               │
├──┼────┼───────┼───────────────┼──────────┤
│十八│93.07.02│910,000       │取款憑條1份                   │(三)278               │
├──┼────┼───────┼───────────────┼──────────┤
│十九│93.07.02│287,582       │取款憑條1份                   │(三)278               │
├──┼────┼───────┼───────────────┼──────────┤
│二十│93.07.07│5,000,000     │綜定解約傳票2份               │(三)283               │
├──┼────┼───────┼───────────────┼──────────┤
│二一│93.05.03│              │誠泰銀行存摺存款對帳單1份     │(三)288-294           │
│    │   ~    │              │                              │                    │
│    │95.06.30│              │                              │                    │
├──┼────┼───────┼───────────────┼──────────┤
│二二│93.07.22│4,792         │存入憑條3份                   │(三)439-440           │
├──┼────┼───────┼───────────────┼──────────┤
│二三│93.08.23│4,792         │存入憑條3份                   │(三)445-446           │
├──┼────┼───────┼───────────────┼──────────┤
│二四│93.10.04│4,792         │存入憑條3份                   │(三)458-459           │
├──┼────┼───────┼───────────────┼──────────┤
│二五│93.12.22│4,896         │存入憑條3份                   │(三)473-474           │
├──┼────┼───────┼───────────────┼──────────┤
│二六│        │              │誠泰銀行存摺存款業務往來約定書│(四)5-6               │
│    │        │              │1份                           │                    │
└──┴────┴───────┴───────────────┴──────────┘
（四○）張雅惠
┌──┬────┬───────┬───────────────┬──────────┐
│編號│日    期│    金  額    │      證  據  名  稱          │    頁      數      │
│    │        │              │            及                │（法務部調查局臺北市│
│    │        │（新臺幣/元） │      數  量（影本/份）       │調查處調查卷/頁）   │
├──┼────┼───────┼───────────────┼──────────┤
│ 一 │94.03.30│2,313,040     │匯款申請書1份                 │(二)321               │
├──┼────┼───────┼───────────────┼──────────┤
│ 二 │94.03.21│1,865,470     │匯款申請書1份                 │(二)409               │
├──┼────┼───────┼───────────────┼──────────┤
│ 三 │        │              │臺灣新光商業銀行存款開戶總約定│(四)39-41             │
│    │        │              │書1份                         │                    │
├──┼────┼───────┼───────────────┼──────────┤
│ 四 │        │              │新光商業銀行-存摺類往來明細表 │(四)76-147            │
│    │        │              │1份                           │                    │
├──┼────┼───────┼───────────────┼──────────┤
│ 五 │94.12.31│              │誠泰銀行存摺存款對帳單1份     │(四)148-226           │
│    │   ~    │              │                              │                    │
│    │95.06.30│              │                              │                    │
├──┼────┼───────┼───────────────┼──────────┤
│ 六 │        │              │臺灣新光商業銀行存款帳戶存提交│(四)227-256           │
│    │        │              │易明細查詢明細表1份           │                    │
└──┴────┴───────┴───────────────┴──────────┘
（四一）張莉英
┌──┬────┬───────┬───────────────┬──────────┐
│編號│日    期│    金  額    │      證  據  名  稱          │    頁      數      │
│    │        │              │            及                │（如未特別註明，為法│
│    │        │（新臺幣/元） │      數  量（影本/份）       │務部調查局臺北市調查│
│    │        │              │                              │處調查卷/頁）       │
├──┼────┼───────┼───────────────┼──────────┤
│ 一 │94.03.30│2,397,300     │匯款申請書1份                 │(二)321               │
├──┼────┼───────┼───────────────┼──────────┤
│ 二 │94.03.21│1,375,300     │匯款申請書1份                 │(二)408               │
├──┼────┼───────┼───────────────┼──────────┤
│ 三 │93.10.04│3,209,200     │匯款申請書1份                 │(二)461               │
├──┼────┼───────┼───────────────┼──────────┤
│ 四 │93.07.09│3,059,500     │匯款申請書1份                 │(二)487               │
├──┼────┼───────┼───────────────┼──────────┤
│ 五 │93.10.08│4,762,000     │匯款申請書1份                 │(二)502               │
├──┼────┼───────┼───────────────┼──────────┤
│ 六 │93.07.12│2,410,200     │匯款申請書1份                 │(三)17                │
├──┼────┼───────┼───────────────┼──────────┤
│ 七 │93.07.14│1,144,900     │匯款申請書1份                 │(三)24                │
├──┼────┼───────┼───────────────┼──────────┤
│ 八 │93.07.19│895,000       │匯款申請書1份                 │(三)29                │
├──┼────┼───────┼───────────────┼──────────┤
│ 九 │93.10.11│3,294,800     │匯款申請書1份                 │(三)225               │
├──┼────┼───────┼───────────────┼──────────┤
│ 十 │93.07.02│2,100,000     │匯款申請書1份                 │(三)281               │
├──┼────┼───────┼───────────────┼──────────┤
│十一│        │              │第七商業銀行印鑑卡1份         │警卷p101            │
├──┼────┼───────┼───────────────┼──────────┤
│十二│89.12.30│              │第七商業銀行活期儲蓄存款明細資│警卷p102-268        │
│    │   ~    │              │料表1份                       │                    │
│    │95.10.31│              │                              │                    │
└──┴────┴───────┴───────────────┴──────────┘
（四二）吳黃月
┌──┬────┬───────┬───────────────┬──────────┐
│編號│日    期│    金  額    │      證  據  名  稱          │    頁      數      │
│    │        │              │            及                │（法務部調查局臺北市│
│    │        │（新臺幣/元） │      數  量（影本/份）       │調查處調查卷/頁）   │
├──┼────┼───────┼───────────────┼──────────┤
│ 一 │        │              │彰化商業銀行土庫分行客戶基本資│(七)2-3               │
│    │        │              │料1份                         │                    │
├──┼────┼───────┼───────────────┼──────────┤
│ 二 │93.06.01│              │存摺存款帳戶資料及交易明細查詢│(七)4-563             │
│    │   ~    │              │1份                           │                    │
│    │95.06.21│              │                              │                    │
└──┴────┴───────┴───────────────┴──────────┘
（四三）張美雲
┌──┬────┬───────┬───────────────┬──────────┐
│編號│日    期│    金  額    │      證  據  名  稱          │    頁      數      │
│    │        │              │            及                │（法務部調查局臺北市│
│    │        │（新臺幣/元） │      數  量（影本/份）       │調查處調查卷/頁）   │
├──┼────┼───────┼───────────────┼──────────┤
│ 一 │93.07.09│1,598,500     │匯款申請書1份                 │(二)484               │
├──┼────┼───────┼───────────────┼──────────┤
│ 二 │93.07.14│428,500       │匯款申請書1份                 │(三)24                │
├──┼────┼───────┼───────────────┼──────────┤
│ 三 │93.07.02│1,900,000     │匯款申請書1份                 │(三)281               │
├──┼────┼───────┼───────────────┼──────────┤
│ 四 │        │              │臺中市第六信用合作社印鑑卡1份 │(四)4                 │
├──┼────┼───────┼───────────────┼──────────┤
│ 五 │        │              │聯信商業銀行-存摺類往來明細表 │(四)45-69             │
│    │        │              │1份                           │                    │
├──┼────┼───────┼───────────────┼──────────┤
│ 六 │94.12.31│              │誠泰銀行存摺存款對帳單1份     │(四)70-74             │
│    │   ~    │              │                              │                    │
│    │95.06.30│              │                              │                    │
├──┼────┼───────┼───────────────┼──────────┤
│ 七 │        │              │臺灣新光商業銀行存款帳戶存提交│(四)75                │
│    │        │              │易明細查詢明細表1份           │                    │
└──┴────┴───────┴───────────────┴──────────┘
（四四）洪芳鈴
┌──┬────┬───────┬───────────────┬──────────┐
│編號│日    期│    金  額    │      證  據  名  稱          │    頁      數      │
│    │        │              │            及                │（法務部調查局臺北市│
│    │        │（新臺幣/元） │      數  量（影本/份）       │調查處調查卷/頁）   │
├──┼────┼───────┼───────────────┼──────────┤
│ 一 │91.04.01│              │聯邦商業銀行存摺存款客戶往來對│(四)258-416           │
│    │   ~    │              │帳單1份                       │                    │
│    │95.11.15│              │                              │                    │
├──┼────┼───────┼───────────────┼──────────┤
│ 二 │        │              │聯邦銀行未登摺帳項查詢清單1份 │(四)417-419           │
└──┴────┴───────┴───────────────┴──────────┘
（四五）蔡楊翠霞
┌──┬────┬───────┬───────────────┬──────────┐
│編號│日    期│    金  額    │      證  據  名  稱          │    頁      數      │
│    │        │              │            及                │（法務部調查局臺北市│
│    │        │（新臺幣/元） │      數  量（影本/份）       │調查處調查卷/頁）   │
├──┼────┼───────┼───────────────┼──────────┤
│ 一 │93.01.29│500,000       │取款條1份                     │(二)14                │
├──┼────┼───────┼───────────────┼──────────┤
│ 二 │91.05.30│5,521         │存入憑條1份                   │(三)411               │
├──┼────┼───────┼───────────────┼──────────┤
│ 三 │91.08.30│5,521         │存入憑條1份                   │(三)430               │
└──┴────┴───────┴───────────────┴──────────┘
（四六）阮麗卿
┌──┬────┬───────┬───────────────┬──────────┐
│編號│日    期│    金  額    │      證  據  名  稱          │    頁      數      │
│    │        │              │            及                │（法務部調查局臺北市│
│    │        │（新臺幣/元） │      數  量（影本/份）       │調查處調查卷/頁）   │
├──┼────┼───────┼───────────────┼──────────┤
│ 一 │93.01.29│500,000       │取款條1份                     │(二)14                │
├──┼────┼───────┼───────────────┼──────────┤
│ 二 │91.05.30│5,521         │存入憑條1份                   │(三)411               │
├──┼────┼───────┼───────────────┼──────────┤
│ 三 │91.08.30│5,521         │存入憑條1份                   │(三)430               │
└──┴────┴───────┴───────────────┴──────────┘
（四七）王惠貞
┌──┬────┬───────┬───────────────┬──────────┐
│編號│日    期│    金  額    │      證  據  名  稱          │    頁      數      │
│    │        │              │            及                │（法務部調查局臺北市│
│    │        │（新臺幣/元） │      數  量（影本/份）       │調查處調查卷/頁）   │
├──┼────┼───────┼───────────────┼──────────┤
│ 一 │91.06.10│917           │存入憑條1份                   │(三)416               │
├──┼────┼───────┼───────────────┼──────────┤
│ 二 │91.08.08│500,000       │存款存入憑單（代收入傳票）1份 │(三)420               │
├──┼────┼───────┼───────────────┼──────────┤
│ 三 │91.09.09│917           │存入憑條1份                   │(三)435               │
└──┴────┴───────┴───────────────┴──────────┘
（四八）鍾林美
┌──┬────┬───────┬───────────────┬──────────┐
│編號│日    期│    金  額    │      證  據  名  稱          │    頁      數      │
│    │        │              │            及                │（法務部調查局臺北市│
│    │        │（新臺幣/元） │      數  量（影本/份）       │調查處調查卷/頁）   │
├──┼────┼───────┼───────────────┼──────────┤
│ 一 │91.06.10│979           │存入憑條1份                   │(三)416               │
├──┼────┼───────┼───────────────┼──────────┤
│ 二 │91.08.09│500,000       │存入憑條1份                   │(三)421               │
├──┼────┼───────┼───────────────┼──────────┤
│ 三 │91.08.09│979           │存入憑條1份                   │(三)422               │
├──┼────┼───────┼───────────────┼──────────┤
│ 四 │91.08.20│3,500         │存入憑條1份                   │(三)425               │
└──┴────┴───────┴───────────────┴──────────┘
（四九）張惠如
┌──┬────┬───────┬───────────────┬──────────┐
│編號│日    期│    金  額    │      證  據  名  稱          │    頁      數      │
│    │        │              │            及                │（法務部調查局臺北市│
│    │        │（新臺幣/元） │      數  量（影本/份）       │調查處調查卷/頁）   │
├──┼────┼───────┼───────────────┼──────────┤
│ 一 │        │              │誠泰銀行存摺存款業務往來約定書│(四)3                 │
│    │        │              │1份                           │                    │
├──┼────┼───────┼───────────────┼──────────┤
│ 二 │        │              │三商銀存款印鑑變更卡1份、     │(六)20-22             │
│    │        │              │概括式同意書1份、             │                    │
│    │        │              │豐原市信用合作社存款開戶印鑑卡│                    │
│    │        │              │1份                           │                    │
├──┼────┼───────┼───────────────┼──────────┤
│ 三 │93.06.02│              │三信商業銀行客戶帳卡明細單1份 │(六)23-39             │
│    │   ~    │              │                              │                    │
│    │95.11.24│              │                              │                    │
└──┴────┴───────┴───────────────┴──────────┘
（五○）黃德聰
┌──┬────┬───────┬───────────────┬──────────┐
│編號│日    期│    金  額    │      證  據  名  稱          │    頁      數      │
│    │        │              │            及                │（法務部調查局臺北市│
│    │        │（新臺幣/元） │      數  量（影本/份）       │調查處調查卷/頁）   │
├──┼────┼───────┼───────────────┼──────────┤
│ 一 │        │              │聯信商業銀行印鑑卡1份         │(四)42                │
├──┼────┼───────┼───────────────┼──────────┤
│ 二 │        │              │聯信商業銀行存款開戶總約定書1 │(四)43-44             │
│    │        │              │份                            │                    │
├──┼────┼───────┼───────────────┼──────────┤
│ 三 │        │              │新光商業銀行-存摺類往來明細表 │(五)208-390           │
│    │        │              │1份                           │                    │
├──┼────┼───────┼───────────────┼──────────┤
│ 四 │94.12.31│              │誠泰銀行存摺存款對帳單1份     │(五)391-475           │
│    │   ~    │              │                              │                    │
│    │95.06.30│              │                              │                    │
└──┴────┴───────┴───────────────┴──────────┘
（五一）林佑順
┌──┬────┬───────┬───────────────┬──────────┐
│編號│日    期│    金  額    │      證  據  名  稱          │    頁      數      │
│    │        │              │            及                │（法務部調查局臺北市│
│    │        │（新臺幣/元） │      數  量（影本/份）       │調查處調查卷/頁）   │
├──┼────┼───────┼───────────────┼──────────┤
│ 一 │94.01.31│              │第一商業銀行存款明細分類帳1份 │(四)421-453           │
│    │   ~    │              │                              │                    │
│    │94.06.27│              │                              │                    │
├──┼────┼───────┼───────────────┼──────────┤
│ 二 │        │              │第一商業銀行活期儲蓄存款印鑑卡│(四)454               │
│    │        │              │1份                           │                    │
└──┴────┴───────┴───────────────┴──────────┘
（五二）鄭宇翔
┌──┬────┬───────┬───────────────┬──────────┐
│編號│日    期│    金  額    │      證  據  名  稱          │    頁      數      │
│    │        │              │            及                │（法務部調查局臺北市│
│    │        │（新臺幣/元） │      數  量（影本/份）       │調查處調查卷/頁）   │
├──┼────┼───────┼───────────────┼──────────┤
│ 一 │93.06.01│              │存摺往來明細表1份             │(五)3-160             │
│    │   ~    │              │                              │                    │
│    │95.11.22│              │                              │                    │
├──┼────┼───────┼───────────────┼──────────┤
│ 二 │        │              │華僑銀行存款往來明細查詢單1份 │(五)161-163           │
└──┴────┴───────┴───────────────┴──────────┘
（五三）廖美珠
┌──┬────┬───────┬───────────────┬──────────┐
│編號│日    期│    金  額    │      證  據  名  稱          │    頁      數      │
│    │        │              │            及                │（法務部調查局臺北市│
│    │        │（新臺幣/元） │      數  量（影本/份）       │調查處調查卷/頁）   │
├──┼────┼───────┼───────────────┼──────────┤
│ 一 │        │              │臺中區中小企業銀行客戶資料卡1 │(五)166               │
│    │        │              │份                            │                    │
├──┼────┼───────┼───────────────┼──────────┤
│ 二 │94.02.01│              │交易明細1份                   │(五)167-207           │
│    │   ~    │              │                              │                    │
│    │95.11.13│              │                              │                    │
└──┴────┴───────┴───────────────┴──────────┘
（五四）馮秀霞
┌──┬────┬───────┬───────────────┬──────────┐
│編號│日    期│    金  額    │      證  據  名  稱          │    頁      數      │
│    │        │              │            及                │（法務部調查局臺北市│
│    │        │（新臺幣/元） │      數  量（影本/份）       │調查處調查卷/頁）   │
├──┼────┼───────┼───────────────┼──────────┤
│ 一 │94.02.03│              │第七商業銀行活期儲蓄存款明細資│(六)2-4               │
│    │   ~    │              │料表1份                       │                    │
│    │95.01.03│              │                              │                    │
├──┼────┼───────┼───────────────┼──────────┤
│ 二 │        │              │第七商業銀行印鑑卡1份         │(六)5-6               │
└──┴────┴───────┴───────────────┴──────────┘
（五五）洪小鈴
┌──┬────┬───────┬───────────────┬──────────┐
│編號│日    期│    金  額    │      證  據  名  稱          │    頁      數      │
│    │        │              │            及                │（法務部調查局臺北市│
│    │        │（新臺幣/元） │      數  量（影本/份）       │調查處調查卷/頁）   │
├──┼────┼───────┼───────────────┼──────────┤
│ 一 │        │              │臺中商業銀行申請約定書1份     │(六)8                 │
├──┼────┼───────┼───────────────┼──────────┤
│ 二 │93.06.07│              │交易明細1份                   │(六)9-13              │
│    │   ~    │              │                              │                    │
│    │95.11.01│              │                              │                    │
└──┴────┴───────┴───────────────┴──────────┘
（五六）林美珠
┌──┬────┬───────┬───────────────┬──────────┐
│編號│日    期│    金  額    │      證  據  名  稱          │    頁      數      │
│    │        │              │            及                │（法務部調查局臺北市│
│    │        │（新臺幣/元） │      數  量（影本/份）       │調查處調查卷/頁）   │
├──┼────┼───────┼───────────────┼──────────┤
│ 一 │        │              │雲林區漁會顧客基本資料1份     │(六)16-17             │
├──┼────┼───────┼───────────────┼──────────┤
│ 二 │93.06.01│              │雲林區漁會交易明細表1份       │(六)18                │
│    │   ~    │              │                              │                    │
│    │93.12.27│              │                              │                    │
└──┴────┴───────┴───────────────┴──────────┘
（五七）謝國崧
┌──┬────┬───────┬───────────────┬──────────┐
│編號│日    期│    金  額    │      證  據  名  稱          │    頁      數      │
│    │        │              │            及                │（法務部調查局臺北市│
│    │        │（新臺幣/元） │      數  量（影本/份）       │調查處調查卷/頁）   │
├──┼────┼───────┼───────────────┼──────────┤
│ 一 │        │              │第一商業銀行活期儲蓄存款印鑑卡│(六)41-42             │
│    │        │              │1份                           │                    │
├──┼────┼───────┼───────────────┼──────────┤
│ 二 │95.03.20│              │第一商業銀行存款明細分類帳1份 │(六)43-93             │
│    │   ~    │              │                              │                    │
│    │95.11.29│              │                              │                    │
└──┴────┴───────┴───────────────┴──────────┘
（五八）郭勝全
┌──┬────┬───────┬───────────────┬──────────┐
│編號│日    期│    金  額    │      證  據  名  稱          │    頁      數      │
│    │        │              │            及                │                    │
│    │        │（新臺幣/元） │      數  量（影本/份）       │                    │
├──┼────┼───────┼───────────────┼──────────┤
│ 一 │        │              │第七商業銀行印鑑式樣1份       │警卷p277            │
├──┼────┼───────┼───────────────┼──────────┤
│ 二 │93.01.01│              │第七商業銀行活期儲蓄存款明細資│警卷p278-344        │
│    │   ~    │              │料表1份                       │                    │
│    │95.10.31│              │                              │                    │
└──┴────┴───────┴───────────────┴──────────┘
（五九）壬○○
┌──┬────┬───────┬───────────────┬──────────┐
│編號│日    期│    金  額    │      證  據  名  稱          │    頁      數      │
│    │        │              │            及                │（如未特別註明，為法│
│    │        │（新臺幣/元） │      數  量（影本/份）       │務部調查局臺北市調查│
│    │        │              │                              │處調查卷/頁）       │
├──┼────┼───────┼───────────────┼──────────┤
│ 一 │95.10.17│              │請求書1份                     │(一)262               │
├──┼────┼───────┼───────────────┼──────────┤
│ 二 │92.03.21│350,000       │存入憑條1份                   │(二)13                │
├──┼────┼───────┼───────────────┼──────────┤
│ 三 │94.03.28│200,000       │存入憑條1份                   │(二)196               │
├──┼────┼───────┼───────────────┼──────────┤
│ 四 │95.08.11│450,000       │取款憑條1份                   │(二)201               │
├──┼────┼───────┼───────────────┼──────────┤
│ 五 │94.03.09│3,000,000     │臺中市農會跨行匯出匯款回單1份 │(二)349-350           │
│    │        │              │、跨行當日匯入明細表1份       │                    │
├──┼────┼───────┼───────────────┼──────────┤
│ 六 │94.12.31│              │誠泰銀行存摺存款對帳單1份     │(三)341-342           │
│    │   ~    │              │                              │                    │
│    │95.06.30│              │                              │                    │
├──┼────┼───────┼───────────────┼──────────┤
│ 七 │        │              │臺灣新光商業銀行存款帳戶存提交│(三)343               │
│    │        │              │易明細查詢明細表1份           │                    │
├──┼────┼───────┼───────────────┼──────────┤
│ 八 │93.06.30│              │誠泰銀行存摺存款對帳單1份     │(三)344-377           │
│    │   ~    │              │                              │                    │
│    │95.03.31│              │                              │                    │
├──┼────┼───────┼───────────────┼──────────┤
│ 九 │95.11.06│              │臺中市警察局刑事警察大隊扣押筆│警卷p31-33          │
│    │        │              │錄1份                         │                    │
├──┼────┼───────┼───────────────┼──────────┤
│ 十 │        │              │臺中市警察局扣押物品目錄表1份 │警卷p34             │
├──┼────┼───────┼───────────────┼──────────┤
│十一│95.11.06│              │臺中市警察局刑事警察大隊扣押物│警卷p35             │
│    │        │              │品收據1份                     │                    │
└──┴────┴───────┴───────────────┴──────────┘
（六○）其他
┌──┬────┬───────┬───────────────┬──────────┐
│編號│日    期│    金  額    │      證  據  名  稱          │    頁      數      │
│    │        │              │            及                │（如未特別註明，為法│
│    │        │（新臺幣/元） │      數  量（影本/份）       │務部調查局臺北市調查│
│    │        │              │                              │處調查卷/頁）       │
├──┼────┼───────┼───────────────┼──────────┤
│ 一 │        │              │應付利息明細表1份             │(一)259-261           │
├──┼────┼───────┼───────────────┼──────────┤
│ 二 │        │              │壬○○侵吞存戶金額一覽表1份   │(三)534               │
├──┼────┼───────┼───────────────┼──────────┤
│ 三 │        │              │客戶資料表1份                 │(四)1                 │
├──┼────┼───────┼───────────────┼──────────┤
│ 四 │        │              │臺中市第八信用合作社印鑑卡3份 │(四)31-33             │
├──┼────┼───────┼───────────────┼──────────┤
│ 五 │        │              │辰○○等明細表1份             │95年度偵字第23905號 │
│    │        │              │                              │卷p10-11            │
├──┼────┼───────┼───────────────┼──────────┤
│ 六 │        │              │丑○○等明細表1份             │95年度偵字第23905號 │
│    │        │              │                              │卷p12               │
├──┼────┼───────┼───────────────┼──────────┤
│ 七 │        │              │資金來源明細表1份             │95年度偵字第23905號 │
│    │        │              │                              │卷p21-25            │
├──┼────┼───────┼───────────────┼──────────┤
│ 八 │        │              │甲○○等明細表1份             │95年度偵字第23905號 │
│    │        │              │                              │卷p26               │
├──┼────┼───────┼───────────────┼──────────┤
│ 九 │        │              │銀行還給被陳員挪用之客戶存款明│95年度偵字第23905號 │
│    │        │              │細表1份                       │卷p76-79            │
└──┴────┴───────┴───────────────┴──────────┘


司法院資訊處製作；財團法人民間司法改革基金會備份。
